

!! !!!Skolt Saami noun morphology 

!! This file documents the Skolt Saami noun morphology, lexicon by lexicon.

!! !!Unclassified words

LEXICON N_ !!= * @CODE@ FOR (STILL) UNCLASSIFIED INCOMING NOUNS.
+N+WORK: #;

!! CLASS 1 HIGH VOWEL, NO PALATALIZATION NOMINALS
LEXICON N_PAPP !!= * @CODE@ papp:papp
!! analogy in PESS
+N:  NMN_PAPP ;
LEXICON NMN_PAPP
! foot: 2syll
! diphthong: no
! vowel_shift: no
! consonant: geminate
! gradation: yes2
! weak_grade: no
! strong_grade:	geminate
! Sg.Loc: âst
! Sg.Ill: palatalization-AND-e
!! !!1. WORDS WITH SINGLE-SYLLABLE NOMINATIVE SINGULARS (2009: 167)
!! !!1.1 Sg.Loc in -âst (no vowel shift, all raised)
!! !!  â-stems (Sg.Loc, Ess, Par).
!! !!1.1.1 Sg.Ill vowel	-e
!! !!1.1.1.1 Has Palatalization
!! !!1.1.1.1[1] (Palatalization pattern)
!! !!  Palatalized: Sg.Ill
!! !!  Not Palatalized: ELSE
!! !!    Sg.Ill in palatalization and -e
!! !!1.1.1.1[1].1 Lacks Specifically Pedagogical Gradation
!! !!1.1.1.1[1].1.1 Has Orthographic Gradation
!! !!1.1.1.1[1].1.1[] (Monophthong + Consonant Geminate alternation)
!! !!  Extra strong grade: Sg.Nom, Ess, Par
!! !!  Extra strong grade: Sg.Ill
!! !!  Strong grade: Pl.Nom, Sg.Loc, Sg.Com
!! !!FORMS
!! ** Yaml: __N-papp__
!! strong_geminate, short_vowel
 ATTESTED-NOUN-STEM ;		!!= * @CODE@ papp
: SG-NOM ;			!!= * @CODE@ papp
:%>â ESS/PAR ; 	  		!!= * @CODE@ pappân, pappâd
!! strong_geminate, short_vowel, palatalization
:%^PAL%>e SG-ILL ;		!!= * @CODE@ paʹppe
!! strong_geminate, long_vowel
:%^V2VV SG-ABE/ACC/GEN-PL-NOM ;	!!= * @CODE@ paapp
:%^V2VV%>â SG-LOC ;		!!= * @CODE@ paappâst
:%^V2VV SG-COM_IN/PL-OBL ;	!!= * @CODE@ paappi, paappid, paappid, paappin, paappivuiʹm, paappitaa

+Der/Dim+N:%^V2VV N_MUÕRÂŽ-WITHOUT-PAL ;  !!= * @CODE@ paapp-
+Der/Dim+N:%^V2VV%^PAL N_MUÕRÂŽ-WITH-PAL ;  !!= * @CODE@ paaʹpp-

HatÂ-STEM-PX-RETAIN ;
:%^V2VV HatÂ-STEM-PX-WEAKEN ;
:%^V2VV HatÂ-STEM-PX-WEAKEN_NG ;
 HatÂ-STEM-PX-ALLEGRO ;
 HatÂ-STEM-PX-STENGTHEN ;



LEXICON N_TOLL !!= * @CODE@ toll:toll
!! analogy in ääŋŋ
+N: NMN_TOLL ;
LEXICON NMN_TOLL
!! like KÕÕNJÂL 
! foot: 2syll
! diphthong: no
! vowel_shift: no
! consonant: geminate-single
! gradation: yes2
! weak_grade: single
! strong_grade: no
! Sg.Loc: âst
! Sg.Ill: palatalization-AND-e
!! !!1. WORDS WITH SINGLE-SYLLABLE NOMINATIVE SINGULARS (2009: 167)
!! !!1.1 Sg.Loc in -âst (no vowel shift, all raised)
!! !!  â-stems (Sg.Loc, Ess, Par).
!! !!1.1.1 Sg.Ill vowel	-e
!! !!1.1.1.1 Has Palatalization
!! !!1.1.1.1[1] (Palatalization pattern)
!! !!  Palatalized: Sg.Ill
!! !!  Not Palatalized: ELSE
!! !!    Sg.Ill in palatalization and -e
!! !!1.1.1.1[1].1 Lacks Specifically Pedagogical Gradation
!! !!1.1.1.1[1].1.1 Has Orthographic Gradation
!! !!1.1.1.1[1].1.1[] (Monophthong + Consonant and Consonant Geminate alternation)
!! !!  Extra strong grade: Sg.Nom, Ess, Par
!! !!  Extra strong grade: Sg.Ill
!! !!  Weak grade: Pl.Nom, Sg.Loc, Sg.Com
!! !!FORMS
!! ** Yaml: __N-kidd, N-soll, N-toll, N-vorr__
!! strong_geminate, short_vowel, no_palatalization, high_stem_vowel 
 ATTESTED-NOUN-STEM ;	  !!= * @CODE@ toll
: SG-NOM ;	    	  !!= * @CODE@ toll
:%>â ESS ;    		  !!= * @CODE@ tollân
:%>â PAR ;		  !!= * @CODE@ tollâd
!! strong_geminate, short_vowel, palatalization, high_stem_vowel
:%^PAL%>e SG-ILL ;   	  !!= * @CODE@ toʹlle
!! single_consonant, long_vowel, no_palatalization, high_stem_vowel
:%^V2VV%^CC2C SG-ABE/ACC/GEN-PL-NOM ;	!!= * @CODE@ tool
:%^V2VV%^CC2C%>â SG-LOC ;               !!= * @CODE@ toolâst
:%^V2VV%^CC2C SG-COM_IN ;               !!= * @CODE@ toolin
:%^V2VV%^CC2C PL-OBL ;	                !!= * @CODE@ tooli, toolid, toolid, toolin, toolivuiʹm, toolitaa

+Der/Dim+N:%^V2VV%^CC2C N_MUÕRÂŽ-WITHOUT-PAL ;  !!= * @CODE@ tool-
!! single_consonant, long_vowel, palatalization, high_stem_vowel
+Der/Dim+N:%^V2VV%^PAL%^CC2C N_MUÕRÂŽ-WITH-PAL ;  !!= * @CODE@ tooʹl-

HatÂ-STEM-PX-RETAIN ;
:%^V2VV%^CC2C HatÂ-STEM-PX-WEAKEN ;
:%^V2VV%^CC2C HatÂ-STEM-PX-WEAKEN_NG ;
:%^CC2C HatÂ-STEM-PX-ALLEGRO ;
 HatÂ-STEM-PX-STENGTHEN ;


 
LEXICON N_KUSS !!= * @CODE@ kuss:kuss
+N: NMN_KUSS ;
LEXICON NMN_KUSS
! foot: 2syll
! diphthong: no
! vowel_shift: no
! consonant: geminate
! gradation: yes2
! weak_grade: geminate
! strong_grade: no
! Sg.Loc: âst
! Sg.Ill: palatalization-AND-e
!! !!1. WORDS WITH SINGLE-SYLLABLE NOMINATIVE SINGULARS (2009: 167)
!! !!1.1 Sg.Loc in -âst (no vowel shift, all raised)
!! !!  â-stems (Sg.Loc, Ess, Par).
!! !!1.1.1 Sg.Ill vowel	-e
!! !!1.1.1.1 Has Palatalization
!! !!1.1.1.1[1] (Palatalization pattern)
!! !!  Palatalized: Sg.Ill
!! !!  Not Palatalized: ELSE
!! !!    Sg.Ill in palatalization and -e
!! !!1.1.1.1[1].1 Lacks Specifically Pedagogical Gradation
!! !!1.1.1.1[1].1.1 Has Orthographic Gradation
!! !!1.1.1.1[1].1.1[] (Monophthong + Consonant and Consonant Geminate alternation)
!! !!  Extra strong grade: Sg.Nom, Ess, Par
!! !!  Extra strong grade: Sg.Ill
!! !!  Weak grade: Pl.Nom, Sg.Loc, Sg.Com
!! !!FORMS
!! ** Yaml: __N-kuss__
!! 
 ATTESTED-NOUN-STEM ;		!!= * @CODE@ kuss
: SG-NOM ;	    		!!= * @CODE@ kuss
:%>â ESS ;     		 	!!= * @CODE@ kussân
:%>â PAR ;			!!= * @CODE@ kussâd
:%^PAL%>e SG-ILL ;    		!!= * @CODE@ kuʹsse
:%^V2VV%^KK2GG SG-ABE/ACC/GEN-PL-NOM ;		!!= * @CODE@ kuuzz
:%^V2VV%^KK2GG%>â SG-LOC ;	!!= * @CODE@ kuuzzâ
:%^V2VV%^KK2GG SG-COM_IN ;	!!= * @CODE@ kuuzzin
:%^V2VV%^KK2GG PL-OBL ;		!!= * @CODE@ kuuzzi, kuuzzid, kuuzzid, kuuzzin, kuuzzivuiʹm, kuuzzitaa
+Der/Dim+N:%^V2VV%^KK2GG N_MUÕRÂŽ-WITHOUT-PAL ;  !!= * @CODE@ kuuzz-
+Der/Dim+N:%^V2VV%^PAL%^KK2GG N_MUÕRÂŽ-WITH-PAL ;  !!= * @CODE@ kuuʹzz-

HatÂ-STEM-PX-RETAIN ;
:%^V2VV%^KK2GG HatÂ-STEM-PX-WEAKEN ;
:%^V2VV%^KK2GG HatÂ-STEM-PX-WEAKEN_NG ;
:%^KK2G HatÂ-STEM-PX-ALLEGRO ;
 HatÂ-STEM-PX-STENGTHEN ;



LEXICON N_PODD !!= * @CODE@ podd:podd
+N:  NMN_PODD ;
LEXICON NMN_PODD
!! like KÕÕDDÂS
! foot: 2syll
! diphthong: no
! vowel_shift: no
! consonant: geminate
! gradation: yes2
! weak_grade: no
! strong_grade:	geminate
! Sg.Loc: âst
! Sg.Ill: palatalization-AND-e
!! !!1. WORDS WITH SINGLE-SYLLABLE NOMINATIVE SINGULARS (2009: 167)
!! !!1.1 Sg.Loc in -âst (no vowel shift, all raised)
!! !!  â-stems (Sg.Loc, Ess, Par).
!! !!1.1.1 Sg.Ill vowel	-e
!! !!1.1.1.1 Has Palatalization
!! !!1.1.1.1[1] (Palatalization pattern)
!! !!  Palatalized: Sg.Ill
!! !!  Not Palatalized: ELSE
!! !!    Sg.Ill in palatalization and -e
!! !!1.1.1.1[1].1 Lacks Specifically Pedagogical Gradation
!! !!1.1.1.1[1].1.1 Has Orthographic Gradation
!! !!1.1.1.1[1].1.1[] (Monophthong + Consonant Geminate alternation)
!! !!  Extra strong grade: Sg.Nom, Ess, Par
!! !!  Extra strong grade: Sg.Ill
!! !!  Strong grade: Pl.Nom, Sg.Loc, Sg.Com
!! !!FORMS
!! ** Yaml: __N-podd__
!! 
 ATTESTED-NOUN-STEM ;			!!= * @CODE@ podd
: SG-NOM ;	    			!!= * @CODE@ podd
:%^V2VV SG-ABE/ACC/GEN-PL-NOM ;		!!= * @CODE@ poodd
:%^PAL%>e SG-ILL ;	      		!!= * @CODE@ poʹdde
:%^V2VV%>â SG-LOC ;			!!= * @CODE@ pooddâst
:%^V2VV SG-COM_IN ;			!!= * @CODE@ pooddin
:%>â ESS ; 	  			!!= * @CODE@ poddân
:%>â PAR ;				!!= * @CODE@ poddâd
:%^V2VV PL-OBL ;			!!= * @CODE@ pooddi

+Der/Dim+N:%^V2VV N_MUÕRÂŽ-WITHOUT-PAL ;  !!= * @CODE@ poodd-
+Der/Dim+N:%^V2VV%^PAL N_MUÕRÂŽ-WITH-PAL ;  !!= * @CODE@ pooʹdd-

HatÂ-STEM-PX-RETAIN ;
:%^V2VV HatÂ-STEM-PX-WEAKEN ;
:%^V2VV HatÂ-STEM-PX-WEAKEN_NG ;
 HatÂ-STEM-PX-ALLEGRO ;
 HatÂ-STEM-PX-STENGTHEN ;


LEXICON N_PAARR !!= * @CODE@ paarr:paarr
+N: NMN_PAARR ;
LEXICON NMN_PAARR
! foot: 2syll
! diphthong: no
! vowel_shift: no
! consonant: geminate-single
! gradation: yes3
! weak_grade: single
! strong_grade: geminate
! Sg.Loc: âst
! Sg.Ill: X3-palatalization-AND-e
!! !!1. WORDS WITH SINGLE-SYLLABLE NOMINATIVE SINGULARS (2009: 167)
!! !!1.1 Sg.Loc in -âst (no vowel shift, all raised)
!! !!  â-stems (Sg.Loc, Ess, Par).
!! !!1.1.1 Sg.Ill vowel -e 
!! !!1.1.1.1 Has Palatalization
!! !!1.1.1.1[1] (Palatalization pattern)
!! !!  Palatalized: Sg.Ill
!! !!  Not Palatalized: ELSE
!! !!    Sg.Ill in palatalization and -e
!! !!1.1.1.1[1].1 Lacks Specifically Pedagogical Gradation
!! !!1.1.1.1[1].1.1 Has Orthographic Gradation
!! !!1.1.1.1[1].1.1[] (Monophthong + Consonant and Consonant Geminate alternation)
!! !!  Strong grade: Sg.Nom, Ess, Par
!! !!  Extra strong grade: Sg.Ill
!! !!  Weak grade: Pl.Nom, Sg.Loc, Sg.Com
!! !!FORMS
!! ** Yaml: __N-paarr, N-saakk__
!! is for nouns with -âst Loc. N_Â-EPal2-21
!! N_GENX1-ILLEPalX3-LOCÂ-NOM1X2
:%^CC2C SG-COM_IN ;		!!= * @CODE@ paarin
:%^CC2C SG-ABE/ACC/GEN-PL-NOM ;	!!= * @CODE@ paar
:%^VV2V%^PAL%>e SG-ILL ;      	!!= * @CODE@ paʹrre
: SG-NOM ;	       		!!= * @CODE@ paarr
 ATTESTED-NOUN-STEM ;		!!= * @CODE@ paarr
:%^CC2C%>â SG-LOC ; 		!!= * @CODE@ paarâst
:â ESS ;   	  		!!= * @CODE@ paarrân
:â PAR ;			!!= * @CODE@ paarrâd
:%^CC2C PL-OBL ;		!!= * @CODE@ paari

+Der/Dim+N:%^CC2C N_MUÕRÂŽ-WITHOUT-PAL ;  !!= * @CODE@ paar-
+Der/Dim+N:%^PAL%^CC2C N_MUÕRÂŽ-WITH-PAL ;  !!= * @CODE@ paaʹr-

HatÂ-STEM-PX-RETAIN ;
:%^CC2C HatÂ-STEM-PX-WEAKEN ;
:%^CC2C HatÂ-STEM-PX-WEAKEN_NG ;
:%^CC2C HatÂ-STEM-PX-ALLEGRO ;
:%^VV2V HatÂ-STEM-PX-STENGTHEN ;

LEXICON N_ŠLAAJJ !!= * @CODE@ šlaajj:šlaajj
+N: NMN_ŠLAAJJ ;
LEXICON NMN_ŠLAAJJ
! foot: 2syll
! diphthong: no
! vowel_shift: no
! consonant: geminate-single
! gradation: yes3
! weak_grade: single
! strong_grade: geminate
! Sg.Loc: âst
! Sg.Ill: X3-palatalization-AND-e
!! !!1. WORDS WITH SINGLE-SYLLABLE NOMINATIVE SINGULARS (2009: 167)
!! !!1.1 Sg.Loc in -âst (no vowel shift, all raised)
!! !!  â-stems (Sg.Loc, Ess, Par).
!! !!1.1.1 Sg.Ill vowel -e 
!! !!1.1.1.1 Has Palatalization
!! !!1.1.1.1[1] (Palatalization pattern)
!! !!  Palatalized: Sg.Ill
!! !!  Not Palatalized: ELSE
!! !!    Sg.Ill in palatalization and -e
!! !!1.1.1.1[1].1 Lacks Specifically Pedagogical Gradation
!! !!1.1.1.1[1].1.1 Has Orthographic Gradation
!! !!1.1.1.1[1].1.1[] (Monophthong + Consonant and Consonant Geminate alternation)
!! !!  Strong grade: Sg.Nom, Ess, Par
!! !!  Extra strong grade: Sg.Ill
!! !!  Weak grade: Pl.Nom, Sg.Loc, Sg.Com
!! !!FORMS
!! ** Yaml: __N-shlaajj__
:%^CC2C SG-COM_IN ;			!!= * @CODE@ šlaajin
:%^J2I%^CC2C SG-ABE/ACC/GEN-PL-NOM ;	!!= * @CODE@ šlaai
:%^VV2V%^PAL%>e SG-ILL ;	   	!!= * @CODE@ šlaʹjje
: SG-NOM ;	       			!!= * @CODE@ šlaajj
 ATTESTED-NOUN-STEM ;			!!= * @CODE@ šlaajj
:%^CC2C%>â SG-LOC ; 			!!= * @CODE@ šlaajâst
:â ESS ;   	  			!!= * @CODE@ šlaajjân
:â PAR ;				!!= * @CODE@ šlaajjâd
:%^CC2C PL-OBL ;			!!= * @CODE@ šlaaji

+Der/Dim+N:%^CC2C N_MUÕRÂŽ-WITHOUT-PAL ;  !!= * @CODE@ šlaaj-
+Der/Dim+N:%^PAL%^CC2C N_MUÕRÂŽ-WITH-PAL ;  !!= * @CODE@ šlaaʹj-

HatÂ-STEM-PX-RETAIN ;
:%^CC2C HatÂ-STEM-PX-WEAKEN ;
:%^CC2C HatÂ-STEM-PX-WEAKEN_NG ;
:%^CC2C HatÂ-STEM-PX-ALLEGRO ;
:%^VV2V HatÂ-STEM-PX-STENGTHEN ;



LEXICON N_SAAKK !!= * @CODE@ saakk:saakk
+N: NMN_SAAKK ;
LEXICON NMN_SAAKK
! foot: 2syll
! diphthong: no
! vowel_shift: no
! consonant: geminate-single
! gradation: yes3
! vowel_shift: no
! gradation: yes3
! weak_grade: geminate
! strong_grade:	geminate
! Sg.Loc: âst
! Sg.Ill: palatalization-AND-e
!! !!1. WORDS WITH SINGLE-SYLLABLE NOMINATIVE SINGULARS (2009: 167)
!! !!1.1 Sg.Loc in -âst (no vowel shift, all raised)
!! !!  â-stems (Sg.Loc, Ess, Par).
!! !!1.1.1 Sg.Ill vowel -e 
!! !!1.1.1.1 Has Palatalization
!! !!1.1.1.1[1] (Palatalization pattern)
!! !!  Palatalized: Sg.Ill
!! !!  Not Palatalized: ELSE
!! !!    Sg.Ill in palatalization and -e
!! !!1.1.1.1[1].1 Lacks Specifically Pedagogical Gradation
!! !!1.1.1.1[1].1.1 Has Orthographic Gradation
!! !!1.1.1.1[1].1.1[] (Monophthong + Consonant and Consonant Geminate alternation)
!! !!  Strong grade: Sg.Nom, Ess, Par
!! !!  Extra strong grade: Sg.Ill
!! !!  Weak grade: Pl.Nom, Sg.Loc, Sg.Com
!! !!FORMS
!! ** Yaml: __N-saakk__
!! is for nouns with -âst Loc. N_Â-EPal2-21
!! N_GENX1-ILLEPalX3-LOCÂ-NOM1X2
:%^KK2GG SG-COM_IN ;			!!= * @CODE@ saaǥǥin
:%^KK2GG SG-ABE/ACC/GEN-PL-NOM ;	!!= * @CODE@ saaǥǥ
:%^VV2V%^PAL%>e SG-ILL ;       		!!= * @CODE@ saʹǩǩe
: SG-NOM ;	       			!!= * @CODE@ saakk
 ATTESTED-NOUN-STEM ;			!!= * @CODE@ saakk
:%^KK2GG%>â SG-LOC ;			!!= * @CODE@ saaǥǥâst
:â ESS ;    	   			!!= * @CODE@ saakkân
:â PAR ;				!!= * @CODE@ saakkâd
:%^KK2GG PL-OBL ;			!!= * @CODE@ saaǥǥi

+Der/Dim+N:%^KK2GG N_MUÕRÂŽ-WITHOUT-PAL ;  !!= * @CODE@ saaǥǥ-
+Der/Dim+N:%^PAL%^KK2GG N_MUÕRÂŽ-WITH-PAL ;  !!= * @CODE@ saaʹjj-

HatÂ-STEM-PX-RETAIN ;
:%^KK2GG HatÂ-STEM-PX-WEAKEN ;
:%^KK2GG HatÂ-STEM-PX-WEAKEN_NG ;
:%^KK2G HatÂ-STEM-PX-ALLEGRO ;
:%^VV2V HatÂ-STEM-PX-STENGTHEN ;


LEXICON N_PÕRTT !!= * @CODE@ põrtt:põrtt
+N: NMN_PÕRTT ;
LEXICON NMN_PÕRTT
!! like TAALKÂS, KOONTÂR
! foot: 2syll
! diphthong: no
! vowel_shift: no
! consonant: cluster
! gradation: yes2
! weak_grade: short
! strong_grade: long
! Sg.Loc: âst
! Sg.Ill: palatalization-AND-e
!! !!1. WORDS WITH SINGLE-SYLLABLE NOMINATIVE SINGULARS (2009: 167)
!! !!1.1 Sg.Loc in -âst (no vowel shift, all raised)
!! !!  â-stems (Sg.Loc, Ess, Par).
!! !!1.1.1 Sg.Ill vowel	-e
!! !!1.1.1.1 Has Palatalization
!! !!1.1.1.1[1] (Palatalization pattern)
!! !!  Palatalized: Sg.Ill
!! !!  Not Palatalized: ELSE
!! !!    Sg.Ill in palatalization and -e
!! !!1.1.1.1[1].1 Lacks Specifically Pedagogical Gradation
!! !!1.1.1.1[1].1.1 Has Orthographic Gradation
!! !!1.1.1.1[1].1.1[] (Monophthong + Consonant Cluster alternation)
!! !!  Strong grade: Sg.Nom, Ess, Par
!! !!  Strong grade: Sg.Ill
!! !!  Weak grade: Pl.Nom, Sg.Loc, Sg.Com
!! !!FORMS
!! ** Yaml: __N-portt__
!! 
 ATTESTED-NOUN-STEM ;				!!= * @CODE@ põrtt
: SG-NOM ;	    				!!= * @CODE@ põrtt
:%^V2VV%^XYY2XY SG-ABE/ACC/GEN-PL-NOM ;		!!= * @CODE@ põõrt
:%^PAL%>e SG-ILL ;		      		!!= * @CODE@ põʹrtte
:%^V2VV%^XYY2XY%>â SG-LOC ;			!!= * @CODE@ põõrtâst
:%^V2VV%^XYY2XY SG-COM_IN ;			!!= * @CODE@ põõrtin
:%>â ESS ; 		  			!!= * @CODE@ põrttân
:%>â PAR ;					!!= * @CODE@ põrttâd
:%^V2VV%^XYY2XY PL-OBL ;			!!= * @CODE@ põõrti

+Der/Dim+N:%^V2VV%^XYY2XY N_MUÕRÂŽ-WITHOUT-PAL ;  !!= * @CODE@ põõrt-
+Der/Dim+N:%^V2VV%^PAL%^XYY2XY N_MUÕRÂŽ-WITH-PAL ;  !!= * @CODE@ põõʹrt-

HatÂ-STEM-PX-RETAIN ;
:%^V2VV%^XYY2XY HatÂ-STEM-PX-WEAKEN ;
:%^V2VV%^XYY2XY HatÂ-STEM-PX-WEAKEN_NG ;
:%^XYY2XY HatÂ-STEM-PX-ALLEGRO ;
: HatÂ-STEM-PX-STENGTHEN ;



LEXICON N_AUTT !!= * @CODE@ autt:autt
+N: NMN_AUTT ;
LEXICON NMN_AUTT
! foot: 2syll
! diphthong: no
! vowel_shift: no
! consonant: clusterUI
! gradation: yes2
! weak_grade: short
! strong_grade:	long
! Sg.Loc: âst
! Sg.Ill: palatalization-AND-e
!! !!1. WORDS WITH SINGLE-SYLLABLE NOMINATIVE SINGULARS (2009: 167)
!! !!1.1 Sg.Loc in -âst (no vowel shift, all raised)
!! !!  â-stems (Sg.Loc, Ess, Par).
!! !!1.1.1 Sg.Ill vowel	-e
!! !!1.1.1.1 Has Palatalization
!! !!1.1.1.1[1] (Palatalization pattern)
!! !!  Palatalized: Sg.Ill
!! !!  Not Palatalized: ELSE
!! !!    Sg.Ill in palatalization and -e
!! !!1.1.1.1[1].1 Lacks Specifically Pedagogical Gradation
!! !!1.1.1.1[1].1.1 Has Orthographic Gradation
!! !!1.1.1.1[1].1.1[] (Monophthong + Consonant Cluster alternation)
!! !!  Strong grade: Sg.Nom, Ess, Par
!! !!  Strong grade: Sg.Ill
!! !!  Weak grade: Pl.Nom, Sg.Loc, Sg.Com
!! !!FORMS
!! ** Yaml: __N-autt__
!! 
 ATTESTED-NOUN-STEM ;				!!= * @CODE@ autt
: SG-NOM ;	    				!!= * @CODE@ autt
:%^V2VV%^XYY2XY SG-ABE/ACC/GEN-PL-NOM ;		!!= * @CODE@ aaut
:%^PAL%>e SG-ILL ;		      		!!= * @CODE@ auʹtte
:%^V2VV%^XYY2XY%>â SG-LOC ;			!!= * @CODE@ aautâst
:%^V2VV%^XYY2XY SG-COM_IN ;			!!= * @CODE@ aautin
:%>â ESS ; 		  			!!= * @CODE@ auttân
:%>â PAR ;					!!= * @CODE@ auttâd
:%^V2VV%^XYY2XY PL-OBL ;			!!= * @CODE@ aauti

+Der/Dim+N:%^V2VV%^XYY2XY N_MUÕRÂŽ-WITHOUT-PAL ;  !!= * @CODE@ aaut-
+Der/Dim+N:%^V2VV%^PAL%^XYY2XY N_MUÕRÂŽ-WITH-PAL ;  !!= * @CODE@ aauʹt-

HatÂ-STEM-PX-RETAIN ;
:%^V2VV%^XYY2XY HatÂ-STEM-PX-WEAKEN ;
:%^V2VV%^XYY2XY HatÂ-STEM-PX-WEAKEN_NG ;
:%^XYY2XY HatÂ-STEM-PX-ALLEGRO ;
 HatÂ-STEM-PX-STENGTHEN ;


LEXICON N_UHSS !!= * @CODE@ uhss:uhss
+N: NMN_UHSS ;
LEXICON NMN_UHSS
! foot: 2syll
! diphthong: no
! vowel_shift: no
! consonant: clusterXYY-VY
! gradation: yes2
! weak_grade: short
! strong_grade: long
! Sg.Loc: âst
! Sg.Ill: palatalization-AND-e
!! !!1. WORDS WITH SINGLE-SYLLABLE NOMINATIVE SINGULARS (2009: 167)
!! !!1.1 Sg.Loc in -âst (no vowel shift, all raised)
!! !!  â-stems (Sg.Loc, Ess, Par).
!! !!1.1.1 Sg.Ill vowel	-e
!! !!1.1.1.1 Has Palatalization
!! !!1.1.1.1[1] (Palatalization pattern)
!! !!  Palatalized: Sg.Ill
!! !!  Not Palatalized: ELSE
!! !!    Sg.Ill in palatalization and -e
!! !!1.1.1.1[1].1 Lacks Specifically Pedagogical Gradation
!! !!1.1.1.1[1].1.1 Has Orthographic Gradation
!! !!1.1.1.1[1].1.1[] (Monophthong + Consonant Cluster alternation)
!! !!  Strong grade: Sg.Nom, Ess, Par
!! !!  Strong grade: Sg.Ill
!! !!  Weak grade: Pl.Nom, Sg.Loc, Sg.Com
!! !!FORMS
!! ** Yaml: __N-uhss__
!! 
 ATTESTED-NOUN-STEM ;			!!= * @CODE@ uhss
: SG-NOM ;	    			!!= * @CODE@ uhss
:%^XYY2VY SG-ABE/ACC/GEN-PL-NOM ;	!!= * @CODE@ uus
:%^PAL%>e SG-ILL ;			!!= * @CODE@ uʹhsse
:%^XYY2VY%>â SG-LOC ;			!!= * @CODE@ uusâst
:%^XYY2VY SG-COM_IN ;			!!= * @CODE@ uusin
:%>â ESS ; 	    			!!= * @CODE@ uhssân
:%>â PAR ;				!!= * @CODE@ uhssâd
:%^XYY2VY PL-OBL ;			!!= * @CODE@ uusi

+Der/Dim+N:%^XYY2VY N_MUÕRÂŽ-WITHOUT-PAL ;  !!= * @CODE@ uus-
+Der/Dim+N:%^PAL%^XYY2VY N_MUÕRÂŽ-WITH-PAL ;  !!= * @CODE@ uuʹs-

HatÂ-STEM-PX-RETAIN ;
:%^XYY2VY HatÂ-STEM-PX-WEAKEN ;
:%^XYY2VY HatÂ-STEM-PX-WEAKEN_NG ;
:%^XYY2VY HatÂ-STEM-PX-ALLEGRO ;
 HatÂ-STEM-PX-STENGTHEN ;

LEXICON N_VAHTT !!= * @CODE@ vahtt:vahtt
+N: NMN_VAHTT ;
LEXICON NMN_VAHTT
! foot: 2syll
! diphthong: no
! vowel_shift: no
! consonant: clusterXYY-VY
! gradation: yes2
! weak_grade: short
! strong_grade: long
! Sg.Loc: âst
! Sg.Ill: palatalization-AND-e
!! !!1. WORDS WITH SINGLE-SYLLABLE NOMINATIVE SINGULARS (2009: 167)
!! !!1.1 Sg.Loc in -âst (no vowel shift, all raised)
!! !!  â-stems (Sg.Loc, Ess, Par).
!! !!1.1.1 Sg.Ill vowel	-e
!! !!1.1.1.1 Has Palatalization
!! !!1.1.1.1[1] (Palatalization pattern)
!! !!  Palatalized: Sg.Ill
!! !!  Not Palatalized: ELSE
!! !!    Sg.Ill in palatalization and -e
!! !!1.1.1.1[1].1 Lacks Specifically Pedagogical Gradation
!! !!1.1.1.1[1].1.1 Has Orthographic Gradation
!! !!1.1.1.1[1].1.1[] (Monophthong + Consonant Cluster alternation)
!! !!  Strong grade: Sg.Nom, Ess, Par
!! !!  Strong grade: Sg.Ill
!! !!  Weak grade: Pl.Nom, Sg.Loc, Sg.Com
!! !!FORMS
!! ** Yaml: __N-vahtt__
!! 
 ATTESTED-NOUN-STEM ;			!!= * @CODE@ vahtt
: SG-NOM ;	    			!!= * @CODE@ vahtt
:%^V2VV%^XYY2VY SG-ABE/ACC/GEN-PL-NOM ; !!= * @CODE@ vaaut
:%^PAL%>e SG-ILL ;		      	!!= * @CODE@ vaʹhtte
:%^V2VV%^XYY2VY%>â SG-LOC ;		!!= * @CODE@ vaautâst
:%^V2VV%^XYY2VY SG-COM_IN ;		!!= * @CODE@ vaautin
:%>â ESS ; 		  		!!= * @CODE@ vahttân
:%>â PAR ;				!!= * @CODE@ vahttâd
:%^V2VV%^XYY2VY PL-OBL ;		!!= * @CODE@ vaauti

+Der/Dim+N:%^V2VV%^XYY2VY N_MUÕRÂŽ-WITHOUT-PAL ;  !!= * @CODE@ vaaut-
+Der/Dim+N:%^V2VV%^PAL%^XYY2VY N_MUÕRÂŽ-WITH-PAL ;  !!= * @CODE@ vaauʹt-

HatÂ-STEM-PX-RETAIN ;
:%^V2VV%^XYY2VY HatÂ-STEM-PX-WEAKEN ;
:%^V2VV%^XYY2VY HatÂ-STEM-PX-WEAKEN_NG ;
:%^XYY2VY HatÂ-STEM-PX-ALLEGRO ;
 HatÂ-STEM-PX-STENGTHEN ;


LEXICON N_MUÕRR !!= * @CODE@ muõrr:muõrr
+N: NMN_MUÕRR ;
LEXICON NMN_MUÕRR
! foot: 2syll
! diphthong: yes
! vowel_shift: no
! consonant: geminate-single
! gradation: yes2
! weak_grade: short
! strong_grade: long
! Sg.Loc: âst
! Sg.Ill: palatalization-AND-e
!! !!1. WORDS WITH SINGLE-SYLLABLE NOMINATIVE SINGULARS (2009: 167)
!! !!1.1 Sg.Loc in -âst (no vowel shift, all raised)
!! !!  â-stems (Sg.Loc, Ess, Par).
!! !!1.1.1 Sg.Ill vowel	-e
!! !!1.1.1.1 Has Palatalization
!! !!1.1.1.1[1] (Palatalization pattern)
!! !!  Palatalized: Sg.Ill
!! !!  Not Palatalized: ELSE
!! !!    Sg.Ill in palatalization and -e
!! !!1.1.1.1[1].2 Has Specifically Pedagogical Gradation
!! Sg.Ill: 
!! !!1.1.1.1[1].2.1 Has Orthographic Gradation
!! !!1.1.1.1[1].2.1[] (Diphthong + Consonant and Consonant Geminate alternation)
!! !!  Strong grade: Sg.Nom, Ess, Par
!! !!  Extra strong grade: Sg.Ill
!! !!  Weak grade: Pl.Nom, Sg.Loc, Sg.Com
!! !!FORMS
!! ** Yaml: __N-muorr__
 ATTESTED-NOUN-STEM ;			!!= * @CODE@ muõrr
: SG-NOM ;	    			!!= * @CODE@ muõrr
:%^CC2C SG-ABE/ACC/GEN-PL-NOM ;		!!= * @CODE@ muõr
:%^PAL%^CC2CCC%>e SG-ILL ;    		!!= * @CODE@ muõʹrˈre
:%^CC2C%>â SG-LOC ;	 		!!= * @CODE@ muõrâst
:%^CC2C SG-COM_IN ;			!!= * @CODE@ muõrin
:%>â ESS ; 	  			!!= * @CODE@ muõrrân
:%>â PAR ;				!!= * @CODE@ muõrrâd
:%^CC2C PL-OBL ;			!!= * @CODE@ muõri

+Der/Dim+N:%^CC2C N_MUÕRÂŽ-WITHOUT-PAL ;  !!= * @CODE@ muõr-
+Der/Dim+N:%^PAL%^CC2C N_MUÕRÂŽ-WITH-PAL ;  !!= * @CODE@ muõʹr-

HatÂ-STEM-PX-RETAIN ;
:%^CC2C HatÂ-STEM-PX-WEAKEN ;
:%^CC2C HatÂ-STEM-PX-WEAKEN_NG ;
:%^Allegro%^CC2C HatÂ-STEM-PX-ALLEGRO ;
:%^CC2CCC HatÂ-STEM-PX-STENGTHEN ;


LEXICON N_ǨIÕJJ !!= * @CODE@ ǩiõjj:ǩiõjj
! â.2.diph.gem
+N: NMN_ǨIÕJJ ;
LEXICON NMN_ǨIÕJJ
! foot: 2syll
! diphthong: yes
! vowel_shift: no
! consonant: geminate-single
! gradation: yes2
! weak_grade: short
! strong_grade: long
! Sg.Loc: âst
! Sg.Ill: palatalization-AND-e
!! !!1. WORDS WITH SINGLE-SYLLABLE NOMINATIVE SINGULARS (2009: 167)
!! !!1.1 Sg.Loc in -âst (no vowel shift, all raised)
!! !!  â-stems (Sg.Loc, Ess, Par).
!! !!1.1.1 Sg.Ill vowel	-e
!! !!1.1.1.1 Has Palatalization
!! !!1.1.1.1[1] (Palatalization pattern)
!! !!  Palatalized: Sg.Ill
!! !!  Not Palatalized: ELSE
!! !!    Sg.Ill in palatalization and -e
!! !!1.1.1.1[1].2 Has Specifically Pedagogical Gradation
!! Sg.Ill: 
!! !!1.1.1.1[1].2.1 Has Orthographic Gradation
!! !!1.1.1.1[1].2.1[] (Diphthong + Consonant and Consonant Geminate alternation)
!! !!  Strong grade: Sg.Nom, Ess, Par
!! !!  Extra strong grade: Sg.Ill
!! !!  Weak grade: Pl.Nom, Sg.Loc, Sg.Com
!! !!FORMS
!! !!(1) Sg.Nom: ǩiõjj
!! !!(2) Pl.Nom: muõr
!! !!(3) Sg.Ill: ǩiõʹjˈje
!! !!(4) Sg.Loc: muõrâst
!! !!(5) Sg.Com: muõrin
!! !!(6) Ess: ǩiõjjân
!! !!(7) Par: ǩiõjjâd
!! !!(8) Pl.Acc: muõrid
!! !!(9) Der/Dim.N.Sg.Nom: muõrâž
!! ǩiõjj:ǩiõjj
!! ** Yaml: __N-kjiojj__
 ATTESTED-NOUN-STEM ;			!!= * @CODE@ ǩiõjj
: SG-NOM ;	    			!!= * @CODE@ ǩiõjj
:%^J2I%^CC2C SG-ABE/ACC/GEN-PL-NOM ;	!!= * @CODE@
:%^PAL%^CC2CCC%>e SG-ILL ;	   	!!= * @CODE@ ǩiõjˈje
:%^CC2C%>â SG-LOC ;	 		!!= * @CODE@ ǩiõjâst
:%^CC2C SG-COM_IN ;			!!= * @CODE@
:%>â ESS ; 	  			!!= * @CODE@
:%>â PAR ;				!!= * @CODE@
:%^CC2C PL-OBL ;			!!= * @CODE@

+Der/Dim+N:%^CC2C N_MUÕRÂŽ-WITHOUT-PAL ;  !!= * @CODE@ ǩiõj-
+Der/Dim+N:%^PAL%^CC2C N_MUÕRÂŽ-WITH-PAL ;  !!= * @CODE@ ǩiõʹj-

HatÂ-STEM-PX-RETAIN ;
:%^CC2C HatÂ-STEM-PX-WEAKEN ;
:%^CC2C HatÂ-STEM-PX-WEAKEN_NG ;
:%^Allegro%^CC2C HatÂ-STEM-PX-ALLEGRO ;
:%^CC2CCC HatÂ-STEM-PX-STENGTHEN ;



LEXICON N-miarr !!= * @CODE@ is for words with ''-âst'' Loc but ''-ense'' Ill
! gradation: yes
!! This is the same as N_MUÕRR
!! N_Â-EPal2-21 
!! ** Yaml: __miarr__
!! ** Yaml: __ sijdd; kiapp__
 N_PUÅVV ;
!+N: SG-NOM ;
!+N:%^CC2C SG-ABE/ACC/GEN-PL-NOM ;
!+N:%^VOWTense%^PALE%^PAL%>e SG-ILL ;
!+N:%^CC2C%>â SG-LOC ;
!+N:%^CC2C SG-COM_IN ;
!+N:%>â ESS ; ! ess and prt without
!+N:%>â PAR ;
!+N:%^CC2C PL-OBL ;


LEXICON N_LUÕSS !!= * @CODE@ luõss:luõss
+N: NMN_LUÕSS ;
LEXICON NMN_LUÕSS !!= * @CODE@ luõss:luõss
!! THIS IS NOT THE SAME AS N_MUÕRR
! gradation: yes
! weak geminate
!! ** Yaml: __N-luoss__
: ATTESTED-NOUN-STEM ;			!!= * @CODE@ luõss
: SG-NOM ;	     			!!= * @CODE@
:%^KK2GG SG-ABE/ACC/GEN-PL-NOM ;	!!= * @CODE@ luõzz
:%^PAL%^CC2CCC%>e SG-ILL ;	       		!!= * @CODE@ luõʹsˈse
:%^KK2GG%>â SG-LOC ;			!!= * @CODE@ luõzzâst
:%^KK2GG SG-COM_IN ;			!!= * @CODE@
:%>â ESS ; 	   			!!= * @CODE@
:%>â PAR ;				!!= * @CODE@
:%^KK2GG PL-OBL ;			!!= * @CODE@ luõzzi

+Der/Dim+N:%^KK2GG N_MUÕRÂŽ-WITHOUT-PAL ;  !!= * @CODE@ luõzz-
+Der/Dim+N:%^PAL%^KK2GG N_MUÕRÂŽ-WITH-PAL ;  !!= * @CODE@ luõʹzz-

HatÂ-STEM-PX-RETAIN ;
:%^KK2GG HatÂ-STEM-PX-WEAKEN ;
:%^KK2GG HatÂ-STEM-PX-WEAKEN_NG ;
:%^Allegro%^KK2G HatÂ-STEM-PX-ALLEGRO ;
:%^CC2CCC HatÂ-STEM-PX-STENGTHEN ;

LEXICON N_RUÕŠˈŠ !!= * @CODE@ ruõšˈš:ruõšˈš
+N: NMN_RUÕŠˈŠ ;
LEXICON NMN_RUÕŠˈŠ !!= * @CODE@ ruõšˈš:ruõšˈš
!! THIS IS NOT THE SAME AS N_MUÕRR
! gradation: yes
! weak geminate
!! ** Yaml: __N-ruossh__
: ATTESTED-NOUN-STEM ;			!!= * @CODE@ ruõšˈš
: SG-NOM ;	     			!!= * @CODE@
:%^CCC2CC SG-ABE/ACC/GEN-PL-NOM ;	!!= * @CODE@ ruõšš
:%^PAL%>e SG-ILL ;	       		!!= * @CODE@ ruõʹšˈše
:%^CCC2CC%>â SG-LOC ;			!!= * @CODE@ ruõššâst
:%^CCC2CC SG-COM_IN ;			!!= * @CODE@
:%>â ESS/PAR ; 	   			!!= * @CODE@
:%^CC2CC PL-OBL ;			!!= * @CODE@ ruõšši

+Der/Dim+N:%^CCC2CC N_MUÕRÂŽ-WITHOUT-PAL ;  !!= * @CODE@ ruõšš-
+Der/Dim+N:%^PAL%^CCC2CC N_MUÕRÂŽ-WITH-PAL ;  !!= * @CODE@ ruõʹšš-

HatÂ-STEM-PX-RETAIN ;
:%^CCC2CC HatÂ-STEM-PX-WEAKEN ;
:%^CCC2CC HatÂ-STEM-PX-WEAKEN_NG ;
:%^Allegro%^CCC2C HatÂ-STEM-PX-ALLEGRO ;
 HatÂ-STEM-PX-STENGTHEN ;


LEXICON N_PUÅVV !!= * @CODE@ puåvv:puåvv
+N: NMN_PUÅVV ;
LEXICON NMN_PUÅVV
! gradation: yes
!!  is for words with ''-âst'' Loc but ''-ense'' Ill 3rd grade
!! !!1. WORDS WITH SINGLE-SYLLABLE NOMINATIVE SINGULARS (2009: 167)
!! !!1.1 Sg.Loc in -âst (no vowel shift, all raised)
!! !!  â-stems (Sg.Loc, Ess, Par).
!! !!1.1.1 Sg.Ill vowel	-e
!! !!1.1.1.1 Has Palatalization
!! !!1.1.1.1[1] (Palatalization pattern)
!! !!  Palatalized: Sg.Ill
!! !!  Not Palatalized: ELSE
!! !!    Sg.Ill in palatalization and -e
!! !!  Has Allophonic palatalization
!! !!1.1.1.1[1].2 Has Specifically Pedagogical Gradation
!! !!1.1.1.1[1].2.1 Has Orthographic Gradation
!! !!1.1.1.1[1].2.1[] (Diphthong + Consonant and Consonant Geminate alternation)
!! !!  Strong grade: Sg.Nom, Ess, Par
!! !!  Extra strong grade: Sg.Ill
!! !!  Weak grade: Pl.Nom, Sg.Loc, Sg.Com
!! !!FORMS
!! !!(1) Sg.Nom: puåvv
!! !!(2) Pl.Nom: puåv
!! !!(3) Sg.Ill: pueʹvˈve
!! !!(4) Sg.Loc: puåvâst
!! !!(5) Sg.Com: puåvin
!! !!(6) Ess: puåvvân
!! !!(7) Par: puåvvâd
!! !!(8) Pl.Acc: puåvid
!! !!(9) Der/Dim.N.Sg.Nom: puåvâž
!! puåvv:puåvv
!! ** Yaml: __N-kiapp, N-puavv__

 ATTESTED-NOUN-STEM ;			!!= * @CODE@ puåvv
: SG-NOM ;	    			!!= * @CODE@ puåvv
:%^CC2C SG-ABE/ACC/GEN-PL-NOM ;		!!= * @CODE@ puåv
:%^PALẸ%^PAL%^CC2CCC%>e SG-ILL ;	!!= * @CODE@
:%^CC2C%>â SG-LOC ;	       		!!= * @CODE@
:%^CC2C SG-COM_IN ;			!!= * @CODE@
:%>â ESS ; 	  			!!= * @CODE@
:%>â PAR ;				!!= * @CODE@
:%^CC2C PL-OBL ;			!!= * @CODE@

+Der/Dim+N:%^CC2C N_MUÕRÂŽ-WITHOUT-PAL ;  !!= * @CODE@ puåv-
+Der/Dim+N:%^PALẸ%^PAL%^CC2C N_MUÕRÂŽ-WITH-PAL ;  !!= * @CODE@ puẹʹv-

HatÂ-STEM-PX-RETAIN ;
:%^CC2C HatÂ-STEM-PX-WEAKEN ;
:%^CC2C HatÂ-STEM-PX-WEAKEN_NG ;
:%^Allegro%^CC2C HatÂ-STEM-PX-ALLEGRO ;
:%^CC2CCC HatÂ-STEM-PX-STENGTHEN ;



LEXICON N_SIÂKˈK !!= * @CODE@ siâkˈk:siâkˈk
+N: NMN_SIÂKˈK ;
LEXICON NMN_SIÂKˈK
! gradation: yes
!!  is for words with ''-âst'' Loc but ''-ense'' Ill 3rd grade
!! !!1. WORDS WITH SINGLE-SYLLABLE NOMINATIVE SINGULARS (2009: 167)
!! !!1.1 Sg.Loc in -âst (no vowel shift, all raised)
!! !!  â-stems (Sg.Loc, Ess, Par).
!! !!1.1.1 Sg.Ill vowel	-e
!! !!1.1.1.1 Has Palatalization
!! !!1.1.1.1[1] (Palatalization pattern)
!! !!  Palatalized: Sg.Ill
!! !!  Not Palatalized: ELSE
!! !!    Sg.Ill in palatalization and -e
!! !!  Has Allophonic palatalization
!! !!1.1.1.1[1].2 Has Specifically Pedagogical Gradation
!! !!1.1.1.1[1].2.1 Has Orthographic Gradation
!! !!1.1.1.1[1].2.1[] (Diphthong + Consonant and Consonant Geminate alternation)
!! !!  Strong grade: Sg.Nom, Ess, Par
!! !!  Extra strong grade: Sg.Ill
!! !!  Weak grade: Pl.Nom, Sg.Loc, Sg.Com
!! !!FORMS
!! !!(1) Sg.Nom: siâkˈk
!! !!(2) Pl.Nom: siâkk
!! !!(3) Sg.Ill: sieʹǩˈǩe
!! !!(4) Sg.Loc: siâkkâst
!! !!(5) Sg.Com: siâkkin
!! !!(6) Ess: siâkˈkân
!! !!(7) Par: siâkˈkâd
!! !!(8) Pl.Acc: siâkkid
!! !!(9) Der/Dim.N.Sg.Nom: siâkkâž
!! siâkˈk:siâkˈk
!! ** Yaml: __N-siakk__

 ATTESTED-NOUN-STEM ;			  !!= * @CODE@ siâkˈk
: SG-NOM ;	    			  !!= * @CODE@ siâkˈk
:%^CCC2CC SG-ABE/ACC/GEN-PL-NOM ;	  !!= * @CODE@ siâkk
:%^PALE%^PAL%>e SG-ILL ;		  !!= * @CODE@ sieʹǩˈǩ
:%^CCC2CC%>â SG-LOC ;
:%^CCC2CC SG-COM_IN ;
:%>â ESS ; ! ess and prt without
:%>â PAR ;
:%^CCC2CC PL-OBL ;

+Der/Dim+N:%^CCC2CC N_MUÕRÂŽ-WITHOUT-PAL ;  !!= * @CODE@ siâkk-
+Der/Dim+N:%^PALE%^PAL%^CCC2CC N_MUÕRÂŽ-WITH-PAL ;  !!= * @CODE@ sieʹǩǩ-

HatÂ-STEM-PX-RETAIN ;
:%^CCC2CC HatÂ-STEM-PX-WEAKEN ;
:%^CCC2CC HatÂ-STEM-PX-WEAKEN_NG ;
:%^Allegro%^CCC2C HatÂ-STEM-PX-ALLEGRO ;
: HatÂ-STEM-PX-STENGTHEN ;



LEXICON N_ČUÕŠKK !!= * @CODE@ čuõškk:čuõškk
+N: NMN_ČUÕŠKK ;
LEXICON NMN_ČUÕŠKK
! foot: 2syll
! diphthong: no
! vowel_shift: no
! consonant: cluster
! gradation: yes2
! weak_grade: short
! strong_grade: long
! Sg.Loc: âst
! Sg.Ill: palatalization-AND-e
!! !!1. WORDS WITH SINGLE-SYLLABLE NOMINATIVE SINGULARS (2009: 167)
!! !!1.1 Sg.Loc in -âst (no vowel shift, all raised)
!! !!  â-stems (Sg.Loc, Ess, Par).
!! !!1.1.1 Sg.Ill vowel	-e
!! !!1.1.1.1 Has Palatalization
!! !!1.1.1.1[1] (Palatalization pattern)
!! !!  Palatalized: Sg.Ill
!! !!  Not Palatalized: ELSE
!! !!    Sg.Ill in palatalization and -e
!! !!1.1.1.1[1].1 Lacks Specifically Pedagogical Gradation
!! !!1.1.1.1[1].1.1 Has Orthographic Gradation
!! !!1.1.1.1[1].1.1[] (Monophthong + Consonant Cluster alternation)
!! !!  Strong grade: Sg.Nom, Ess, Par
!! !!  Strong grade: Sg.Ill
!! !!  Weak grade: Pl.Nom, Sg.Loc, Sg.Com
!! !!FORMS
!! ** Yaml: __N-chuoskk__
!! 
 ATTESTED-NOUN-STEM ;			!!= * @CODE@ (1) čuõskk
: SG-NOM ;	    			!!= * @CODE@ (1) čuõskk
:%^XYY2XY SG-ABE/ACC/GEN-PL-NOM ;	!!= * @CODE@ (2) čuõsk
:%^PAL%>e SG-ILL ;			!!= * @CODE@ (3) čuõʹsǩǩe
:%^XYY2XY%>â SG-LOC ;			!!= * @CODE@ (4) čuõskest
:%^XYY2XY SG-COM_IN/PL-OBL ;		!!= * @CODE@ (5) čuõskin
:%>â ESS/PAR ; 	    			!!= * @CODE@ (6) čuõskkân

+Der/Dim+N:%^XYY2XY N_MUÕRÂŽ-WITHOUT-PAL ;  !!= * @CODE@ čuõsk-
+Der/Dim+N:%^PAL%^XYY2XY N_MUÕRÂŽ-WITH-PAL ;  !!= * @CODE@ čuõʹsǩ-

HatÂ-STEM-PX-RETAIN ;
:%^XYY2XY HatÂ-STEM-PX-WEAKEN ;
:%^XYY2XY HatÂ-STEM-PX-WEAKEN_NG ;
:%^Allegro%^XYY2XY HatÂ-STEM-PX-ALLEGRO ;
: HatÂ-STEM-PX-STENGTHEN ;

LEXICON N_RUÕIDD !!= * @CODE@ ruõidd:ruõidd
+N: NMN_RUÕIDD ;
LEXICON NMN_RUÕIDD
! foot: 2syll
! diphthong: no
! vowel_shift: no
! consonant: cluster
! gradation: yes2
! weak_grade: short
! strong_grade: long
! Sg.Loc: âst
! Sg.Ill: palatalization-AND-e
!! !!1. WORDS WITH SINGLE-SYLLABLE NOMINATIVE SINGULARS (2009: 167)
!! !!1.1 Sg.Loc in -âst (no vowel shift, all raised)
!! !!  â-stems (Sg.Loc, Ess, Par).
!! !!1.1.1 Sg.Ill vowel	-e
!! !!1.1.1.1 Has Palatalization
!! !!1.1.1.1[1] (Palatalization pattern)
!! !!  Palatalized: Sg.Ill
!! !!  Not Palatalized: ELSE
!! !!    Sg.Ill in palatalization and -e
!! !!1.1.1.1[1].1 Lacks Specifically Pedagogical Gradation
!! !!1.1.1.1[1].1.1 Has Orthographic Gradation
!! !!1.1.1.1[1].1.1[] (Monophthong + Consonant Cluster alternation)
!! !!  Strong grade: Sg.Nom, Ess, Par
!! !!  Strong grade: Sg.Ill
!! !!  Weak grade: Pl.Nom, Sg.Loc, Sg.Com
!! !!FORMS
!! ** Yaml: __N-chuoskk__
!! 
 ATTESTED-NOUN-STEM ;			!!= * @CODE@ (1) ruõidd
: SG-NOM ;	    			!!= * @CODE@ (1) ruõidd
:%^XYY2XY SG-ABE/ACC/GEN-PL-NOM ;	!!= * @CODE@ (2) ruõid
:%^PAL%>e SG-ILL ;			!!= * @CODE@ (3) ruõiʹdde
:%^XYY2XY%>â SG-LOC ;			!!= * @CODE@ (4) ruõidest
:%^XYY2XY SG-COM_IN/PL-OBL ;		!!= * @CODE@ (5) ruõidin
:%>â ESS/PAR ; 	    			!!= * @CODE@ (6) ruõiddân

+Der/Dim+N:%^XYY2XY N_MUÕRÂŽ-WITHOUT-PAL ;  !!= * @CODE@ ruõid-
+Der/Dim+N:%^PAL%^XYY2XY N_MUÕRÂŽ-WITH-PAL ;  !!= * @CODE@ ruõiʹd-

HatÂ-STEM-PX-RETAIN ;
:%^XYY2XY HatÂ-STEM-PX-WEAKEN ;
:%^XYY2XY HatÂ-STEM-PX-WEAKEN_NG ;
:%^Allegro%^XYY2XY HatÂ-STEM-PX-ALLEGRO ;
: HatÂ-STEM-PX-STENGTHEN ;

LEXICON N_SǨIÂŊKK !!= * @CODE@ sǩiâŋkk:sǩiâŋkk
+N: NMN_SǨIÂŊKK ;
LEXICON NMN_SǨIÂŊKK
! foot: 2syll
! diphthong: no
! vowel_shift: no
! consonant: cluster
! gradation: yes2
! weak_grade: short
! strong_grade: long
! Sg.Loc: âst
! Sg.Ill: palatalization-AND-e
!! !!1. WORDS WITH SINGLE-SYLLABLE NOMINATIVE SINGULARS (2009: 167)
!! !!1.1 Sg.Loc in -âst (no vowel shift, all raised)
!! !!  â-stems (Sg.Loc, Ess, Par).
!! !!1.1.1 Sg.Ill vowel	-e
!! !!1.1.1.1 Has Palatalization
!! !!1.1.1.1[1] (Palatalization pattern)
!! !!  Palatalized: Sg.Ill
!! !!  Not Palatalized: ELSE
!! !!    Sg.Ill in palatalization and -e
!! !!1.1.1.1[1].1 Lacks Specifically Pedagogical Gradation
!! !!1.1.1.1[1].1.1 Has Orthographic Gradation
!! !!1.1.1.1[1].1.1[] (Monophthong + Consonant Cluster alternation)
!! !!  Strong grade: Sg.Nom, Ess, Par
!! !!  Strong grade: Sg.Ill
!! !!  Weak grade: Pl.Nom, Sg.Loc, Sg.Com
!! !!FORMS
!! !!(1) Sg.Nom: sǩiâŋkk
!! !!(2) Pl.Nom: sǩiâŋk
!! !!(3) Sg.Ill: sǩieʹŋǩǩe
!! !!(4) Sg.Loc: sǩiâŋkâst
!! !!(5) Sg.Com: sǩiâŋkin
!! !!(6) Ess: sǩiâŋkkân
!! !!(7) Par: sǩiâŋkkâd
!! !!(8) Pl.Acc: sǩiâŋkid 
!! !!(9) Der/Dim.N.Sg.Nom: sǩiâŋkâž
!! sǩiâŋkk:sǩiâŋkk
!! ** Yaml: __N-skjiankk__
!! 
 ATTESTED-NOUN-STEM ;
: SG-NOM ;
:%^XYY2XY SG-ABE/ACC/GEN-PL-NOM ;
:%^PALE%^PAL%>e SG-ILL ;
:%^XYY2XY%>â SG-LOC ;
:%^XYY2XY SG-COM_IN ;
:%>â ESS ; 
:%>â PAR ;
:%^XYY2XY PL-OBL ;

+Der/Dim+N:%^XYY2XY N_MUÕRÂŽ-WITHOUT-PAL ;  !!= * @CODE@ sǩiâŋk-
+Der/Dim+N:%^PALE%^PAL%^XYY2XY N_MUÕRÂŽ-WITH-PAL ;  !!= * @CODE@ sǩieʹŋǩ-

HatÂ-STEM-PX-RETAIN ;
:%^XYY2XY HatÂ-STEM-PX-WEAKEN ;
:%^XYY2XY HatÂ-STEM-PX-WEAKEN_NG ;
:%^Allegro%^XYY2XY HatÂ-STEM-PX-ALLEGRO ;
: HatÂ-STEM-PX-STENGTHEN ;


LEXICON N_ŠKOOUL !!= * @CODE@ škooul:škooul
+N: NMN_ŠKOOUL ;
LEXICON NMN_ŠKOOUL
! gradation: no
!!  is for words with ''-âst'' Loc but ''-ense'' Ill 3rd grade
!! !!1. WORDS WITH SINGLE-SYLLABLE NOMINATIVE SINGULARS (2009: 167)
!! !!1.1 Sg.Loc in -âst (no vowel shift, all raised)
!! !!  â-stems (Sg.Loc, Ess, Par).
!! !!1.1.1 Sg.Ill vowel	-e
!! !!1.1.1.1 Has Palatalization
!! !!1.1.1.1[1] (Palatalization pattern)
!! !!  Palatalized: Sg.Ill
!! !!  Not Palatalized: ELSE
!! !!    Sg.Ill in palatalization and -e
!! !!  Lacks Allophonic palatalization
!! !!1.1.1.1[1].2 Lacks Specifically Pedagogical Gradation
!! !!1.1.1.1[1].2.1 Lacks Orthographic Gradation
!! !!1.1.1.1[1].2.1[] (Monophthong + Consonant cluster)
!! !!  Weak grade: Sg.Nom, Ess, Par
!! !!  Weak grade: Sg.Ill
!! !!  Weak grade: Pl.Nom, Sg.Loc, Sg.Com
!! !!FORMS
!! !!(1) Sg.Nom: škooul
!! !!(2) Pl.Nom: škooul
!! !!(3) Sg.Ill: škoouˈle
!! !!(4) Sg.Loc: škooulâst
!! !!(5) Sg.Com: škooulin
!! !!(6) Ess: škooulân
!! !!(7) Par: škooulâd
!! !!(8) Pl.Acc: škooulid
!! !!(9) Der/Dim.N.Sg.Nom: škooulâž
!! škooul:škooul
!! ** Yaml: __N-shkooul__
 ATTESTED-NOUN-STEM ;
 SG-NOM ;
 SG-ABE/ACC/GEN-PL-NOM ;
:%^PAL%>e SG-ILL ;
:%>â SG-LOC ;
: SG-COM_IN ;
:%>â ESS ; ! ess and prt without
:%>â PAR ;
: PL-OBL ;
+Der/Dim+N: N_MUÕRÂŽ-WITHOUT-PAL ;  !!= * @CODE@ škooul-
+Der/Dim+N:%^PAL N_MUÕRÂŽ-WITH-PAL ;  !!= * @CODE@ škoouʹl-

HatÂ-STEM-PX-RETAIN ;
HatÂ-STEM-PX-WEAKEN ;
HatÂ-STEM-PX-STENGTHEN ;



!! CLASS 1 LOW VOWEL, MONOPHTHONG, NO PALATALIZATION NOMINALS
!! !!a-stems

LEXICON N_PESS !!= * @CODE@ pess:pess
!! analogy in PAPP
! 2.a.mono.gem
+N: NMN_PESS ;
LEXICON NMN_PESS
! gradation: yes
!! Is for nouns with ''-ast'' Loc
!! !!1. WORDS WITH SINGLE-SYLLABLE NOMINATIVE SINGULARS (2009: 180)
!! !!1.2 Sg.Loc in -ast (vowel shift)
!! !!  Raised: Sg.Ill
!! !!  Lowered: ELSE
!! !!  a-stems (Sg.Loc, Ess, Par).
!! !!1.2.2 Sg.Ill vowel	-u
!! !!1.2.2.2 Lacks Palatalization
!! !!1.2.2.2.1 Lacks Specifically Pedagogical Gradation
!! !!1.2.2.2.1.1 Has Orthographic Gradation
!! !!1.2.2.2.1.1[] (Monophthong + Consonant Geminate alternation)
!! !!  Extra strong grade: Sg.Nom, Ess, Par
!! !!  Extra strong grade: Sg.Ill
!! !!  Strong grade: Pl.Nom, Sg.Loc, Sg.Com
!! !!FORMS
!! !!(1) Sg.Nom: pess
!! !!(2) Pl.Nom: peess
!! !!(3) Sg.Ill: pissu
!! !!(4) Sg.Loc: peessast
!! !!(5) Sg.Com: peessain
!! !!(6) Ess: pessan
!! !!(7) Par: pessad
!! !!(8) Pl.Acc: peessaid
!! !!(9) Dim.N.Sg.Nom: piissuž (2009: 310)
!NumContLex="1.1120000000000001"
!! N_A-URaise3-32
!! ** Yaml: __N-pess, N-pall__
!! strong_geminate, short_vowel, no_palatalization, low_stem_vowel
 ATTESTED-NOUN-STEM ;		 !!= * @CODE@ pess
: SG-NOM ;	    		 !!= * @CODE@ pess
:%>a ESS ; 			 !!= * @CODE@ pessan
:%>a PAR ;			 !!= * @CODE@ pessad
!! strong_geminate, short_vowel, no_palatalization, high_stem_vowel
:%^VOWRaise%>u SG-ILL ;		 !!= * @CODE@ pissu
!! strong_geminate, long_vowel, no_palatalization, low_stem_vowel
:%^V2VV SG-ABE/ACC/GEN-PL-NOM ;	 !!= * @CODE@ peess
:%^V2VV%>a SG-LOC ;	      	 !!= * @CODE@ peessast
:%^V2VV%>a SG-COM_IN ;		 !!= * @CODE@ peessain
:%^V2VV%>a PL-OBL ;  		 !!= * @CODE@ peessai
!! strong_geminate, long_vowel, no_palatalization, high_stem_vowel
+Der/Dim:%^V2VV%^VOWRaise%> N_PIISSUŽ ; !!= * @CODE@  piissuž

A-STEM-PX-RETAIN ;
:%^V2VV A-STEM-PX-WEAKEN ;
:%^V2VV A-STEM-PX-WEAKEN_NG ;
:%^CC2C A-STEM-PX-ALLEGRO ;
: A-STEM-PX-STENGTHEN ;


LEXICON N_ÄŊŊ !!= * @CODE@ äŋŋ:äŋŋ
!! analogy in TOLL
+N: NMN_ÄŊŊ ;
LEXICON NMN_ÄŊŊ
! gradation: yes
!! Is for nouns with ''-ast'' Loc
!! !!1. WORDS WITH SINGLE-SYLLABLE NOMINATIVE SINGULARS (2009: 180)
!! !!1.2 Sg.Loc in -ast (vowel shift)
!! !!  Raised: Sg.Ill
!! !!  Lowered: ELSE
!! !!  a-stems (Sg.Loc, Ess, Par).
!! !!1.2.2 Sg.Ill vowel	-u
!! !!1.2.2.2 Lacks Palatalization
!! !!1.2.2.2.1 Lacks Specifically Pedagogical Gradation
!! !!1.2.2.2.1.1 Has Orthographic Gradation
!! !!1.2.2.2.1.1[] (Monophthong + Consonant Geminate alternation)
!! !!  Extra strong grade: Sg.Nom, Ess, Par
!! !!  Extra strong grade: Sg.Ill
!! !!  Strong grade: Pl.Nom, Sg.Loc, Sg.Com
!! !!FORMS
!! ** Yaml: __N-aeŋŋ__
!! strong_geminate, short_vowel, no_palatalization, low_stem_vowel
 ATTESTED-NOUN-STEM ;		 !!= * @CODE@ äŋŋ
: SG-NOM ;	    		 !!= * @CODE@ äŋŋ
:%>a ESS ; 			 !!= * @CODE@ äŋŋan
:%>a PAR ;			 !!= * @CODE@ äŋŋad
!! strong_geminate, short_vowel, no_palatalization, high_stem_vowel
:%^VOWRaise%>u SG-ILL ;		 !!= * @CODE@ aŋŋu
!! single_consonant, long_vowel, no_palatalization, low_stem_vowel
:%^V2VV%^CC2C SG-ABE/ACC/GEN-PL-NOM ; !!= * @CODE@ ääŋ
:%^V2VV%^CC2C%>a SG-LOC ;	      !!= * @CODE@ ääŋast
:%^V2VV%^CC2C%>a SG-COM_IN ;	      !!= * @CODE@ ääŋain
:%^V2VV%^CC2C%>a PL-OBL ;  	      !!= * @CODE@ ääŋai
!! strong_geminate, long_vowel, no_palatalization, high_stem_vowel
+Der/Dim:%^V2VV%^VOWRaise%^CC2C%> N_PIISSUŽ ; !!= * @CODE@ aaŋuž

A-STEM-PX-RETAIN ;
:%^V2VV%^CC2C A-STEM-PX-WEAKEN ;
:%^V2VV%^CC2C A-STEM-PX-WEAKEN_NG ;
:%^CC2C A-STEM-PX-ALLEGRO ;
: A-STEM-PX-STENGTHEN ;


LEXICON N_ŠOOMM !!= * @CODE@ šoomm:šoomm
+N: NMN_ŠOOMM ;
LEXICON NMN_ŠOOMM
! gradation: yes
!! Is for nouns with ''-ast'' Loc
!! !!1. WORDS WITH SINGLE-SYLLABLE NOMINATIVE SINGULARS (2009: 180)
!! !!1.2 Sg.Loc in -ast (vowel shift)
!! !!  Raised: Sg.Ill
!! !!  Lowered: ELSE
!! !!  a-stems (Sg.Loc, Ess, Par).
!! !!1.2.2 Sg.Ill vowel	-u
!! !!1.2.2.2 Lacks Palatalization
!! !!1.2.2.2.1 Lacks Specifically Pedagogical Gradation
!! !!1.2.2.2.1.1 Has Orthographic Gradation
!! !!1.2.2.2.1.1[] (Monophthong + Consonant Geminate alternation)
!! !!  Strong grade: Sg.Nom, Ess, Par
!! !!  Extra strong grade: Sg.Ill
!! !!  Weak grade: Pl.Nom, Sg.Loc, Sg.Com
!! !!FORMS
!! !!(1) Sg.Nom: šoomm
!! !!(2) Pl.Nom: šoom
!! !!(3) Sg.Ill: šummu
!! !!(4) Sg.Loc: šoomast
!! !!(5) Sg.Com: šoomain
!! !!(6) Ess: šoomman
!! !!(7) Par: šoommad
!! !!(8) Pl.Acc: šoomaid
!! !!(9) Dim.N.Sg.Nom: šuumuž (2009: 310)
!NumContLex="1.1120000000000001"
!! N_A-URaise3-32
!! ** Yaml: __soomm__
 ATTESTED-NOUN-STEM ;			! šoomm
: SG-NOM ;	    			! šoomm
:%^CC2C SG-ABE/ACC/GEN-PL-NOM ;		! šoom
:%^VV2V%^VOWRaise%>u SG-ILL ; 		! šummu
:%^CC2C%>a SG-LOC ;  	    		! šoomast
:%^CC2C%>a SG-COM_IN ;			! šoomain
:%>a ESS ; 	     			! šoomman
:%>a PAR ;				! šoommad
:%^CC2C%>a PL-OBL ;			! šoomai
+Der/Dim:%^VOWRaise%^CC2C%> N_PIISSUŽ ;	! šuumuž
A-STEM-PX-RETAIN ;
:%^CC2C A-STEM-PX-WEAKEN ;
:%^CC2C A-STEM-PX-WEAKEN_NG ;
:%VV2V%^CC2C A-STEM-PX-ALLEGRO ;
:%^VV2V A-STEM-PX-STENGTHEN ;

LEXICON N_RÄÄKK !!= * @CODE@ rääkk:rääkk
+N: NMN_RÄÄKK ;
LEXICON NMN_RÄÄKK
! gradation: yes
! weak geminate
!! Is for nouns with ''-ast'' Loc
!! !!1. WORDS WITH SINGLE-SYLLABLE NOMINATIVE SINGULARS (2009: 180)
!! !!1.2 Sg.Loc in -ast (vowel shift)
!! !!  Raised: Sg.Ill
!! !!  Lowered: ELSE
!! !!  a-stems (Sg.Loc, Ess, Par).
!! !!1.2.2 Sg.Ill vowel	-u
!! !!1.2.2.2 Lacks Palatalization
!! !!1.2.2.2.1 Lacks Specifically Pedagogical Gradation
!! !!1.2.2.2.1.1 Has Orthographic Gradation
!! !!1.2.2.2.1.1[] (Monophthong + Consonant Geminate alternation)
!! !!  Strong grade: Sg.Nom, Ess, Par
!! !!  Extra strong grade: Sg.Ill
!! !!  Weak grade: Pl.Nom, Sg.Loc, Sg.Com
!! !!FORMS
!! !!(1) Sg.Nom: rääkk
!! !!(2) Pl.Nom: rääǥǥ
!! !!(3) Sg.Ill: rakku
!! !!(4) Sg.Loc: rääǥǥast
!! !!(5) Sg.Com: rääǥǥain
!! !!(6) Ess: rääkkan
!! !!(7) Par: rääkkad
!! !!(8) Pl.Acc: rääǥǥaid
!! !!(9) Dim.N.Sg.Nom: raaǥǥuž (2009: 310)
!NumContLex="1.1120000000000001"
!! N_A-URaise3-32
!! ** Yaml: __N-raakk__
 ATTESTED-NOUN-STEM ;
: SG-NOM ;
:%^KK2GG SG-ABE/ACC/GEN-PL-NOM ;
:%^VV2V%^VOWRaise%>u SG-ILL ;
:%^KK2GG%>a SG-LOC ;
:%^KK2GG%>a SG-COM_IN ;
:%>a ESS ; ! ess and prt without
:%>a PAR ;
:%^KK2GG%>a PL-OBL ;
+Der/Dim:%^KK2GG%^VOWRaise%> N_PIISSUŽ ;

A-STEM-PX-RETAIN ;
:%^KK2GG A-STEM-PX-WEAKEN ;
:%^KK2GG A-STEM-PX-WEAKEN_NG ;
:%^VV2V%^KK2G A-STEM-PX-ALLEGRO ;
:%^VV2V A-STEM-PX-STENGTHEN ;


LEXICON N_ÄLDD !!= * @CODE@ äldd:äldd
! 2.a.mono.cluster
+N: NMN_ÄLDD ;
LEXICON NMN_ÄLDD
! gradation: yes
!! !!1. WORDS WITH SINGLE-SYLLABLE NOMINATIVE SINGULARS (2009: 180)
!! !!1.2 Sg.Loc in -ast (vowel shift)
!! !!  Raised: Sg.Ill
!! !!  Lowered: ELSE
!! !!  a-stems (Sg.Loc, Ess, Par).
!! !!1.2.2 Sg.Ill vowel -u
!! !!1.2.2.2 Lacks Palatalization
!! !!1.2.2.2.1 Lacks Specifically Pedagogical Gradation
!! !!1.2.2.2.1.1 Has Orthographic Gradation
!! !!1.2.2.2.1.1[] (Monophthong + Consonant Cluster alternation)
!! !!  Strong grade: Sg.Nom, Ess, Par
!! !!  Strong grade: Sg.Ill
!! !!  Weak grade: Pl.Nom, Sg.Loc, Sg.Com
!! !!FORMS
!! ** Yaml: __N-aeldd__
!NumContLex="1.1120000000000001"
!! grade: strengthened (short_vowel, long_cluster), vowel: raised
:%^VOWRaise%>u SG-ILL ;		      	!!= * @CODE@ (3) alddu
!! Sg_Ill

!! grade: strengthened (short_vowel, long_cluster), vowel: neutral (low)
: A-STEM-PX-STENGTHEN ;	    	  !!= * @CODE@ (5) äldd
!! Ess_Px..., Sg_Ill...

!! grade: neutral (short_vowel, long_cluster), vowel: neutral (low)
 ATTESTED-NOUN-STEM ;			!!= * @CODE@ (1) äldd
: A-STEM_SG-NOM ;	    			!!= * @CODE@ (1) äldd
!! Sg_Nom, Sg_Nom..., Sg_Abe_Px1, Sg_Acc_Px1, Sg_Gen_Px1, Pl_Nom_Px1

!! grade: neutral (short_vowel, long_cluster), vowel: neutral (low), stem_vowel: a
:%>a ESS/PAR ;	   		    	!!= * @CODE@ (6) älddan

!! grade: weakened (long_vowel, short_cluster), vowel: neutral (low)
:%^V2VV%^XYY2XY A-STEM_SG-ABE/ACC/GEN-PL-NOM ; !!= * @CODE@ (2) ääld
!! Sg_Abe, Sg_Acc, Sg_Gen, Pl_Nom, +Use/NG_Sg_Loc_Px..., 
!! stem_vowel: a : Sg_Loc, Sg_Com, Pl_Gen, Pl_Acc, Pl_Ill, Pl_Loc, Pl_Com, Pl_Abe

!! grade: weakened (long_vowel, short_cluster), vowel: raised, stem_vowel: u/a
+Der/Dim:%^V2VV%^VOWRaise%^XYY2XY N_PIISSUŽ ; !!= * @CODE@ (9) aalduž (2009: 312-313)

!! grade: allegro (short_vowel, short_cluster), vowel: neutral (low)
:%^XYY2XY A-STEM-PX-ALLEGRO ;	  !!= * @CODE@ (5) äld
!! Sg_Loc_Px..

LEXICON A-STEM_SG-NOM !!= * @CODE@ (1)
SG-NOM ;
A-STEM-PX-RETAIN ;
LEXICON A-STEM_SG-ABE/ACC/GEN-PL-NOM  !!= * @CODE@ (2)
 SG-ABE/ACC/GEN-PL-NOM ;
:%>a SG-LOC ;
:%>a SG-COM_IN/PL-OBL ;
 A-STEM-PX-WEAKEN ;
 A-STEM-PX-WEAKEN_NG ;


LEXICON N_LÄINN !!= * @CODE@ läinn:läinn
+N: NMN_LÄINN ;
LEXICON NMN_LÄINN
! gradation: yes
! V2VV CC2C
!! Is for nouns with ''-ast'' Loc
!! !!1. WORDS WITH SINGLE-SYLLABLE NOMINATIVE SINGULARS (2009: 180)
!! !!1.2 Sg.Loc in -ast (vowel shift)
!! !!  Raised: Sg.Ill
!! !!  Lowered: ELSE
!! !!  a-stems (Sg.Loc, Ess, Par).
!! !!1.2.2 Sg.Ill vowel	-u
!! !!1.2.2.2 Lacks Palatalization
!! !!1.2.2.2.1 Lacks Specifically Pedagogical Gradation
!! !!1.2.2.2.1.1 Has Orthographic Gradation
!! !!1.2.2.2.1.1[] (Monophthong + Consonant Geminate alternation)
!! !!  Strong grade: Sg.Nom, Ess, Par
!! !!  Extra strong grade: Sg.Ill
!! !!  Weak grade: Pl.Nom, Sg.Loc, Sg.Com
!! !!FORMSx
!! !!(1) Sg.Nom: läinn
!! !!(2) Pl.Nom: lääin
!! !!(3) Sg.Ill: lainnu
!! !!(4) Sg.Loc: lääinast
!! !!(5) Sg.Com: lääinain
!! !!(6) Ess: läinnan
!! !!(7) Par: läinnad
!! !!(8) Pl.Acc: lääinaid
!! !!(9) Dim.N.Sg.Nom: laainuž (2009: 310)
!NumContLex="1.1120000000000001"
!! N_A-URaise3-32
!! ** Yaml: __N-laeinn__
 ATTESTED-NOUN-STEM ;
: SG-NOM ;
:%^V2VV%^XYY2XY SG-ABE/ACC/GEN-PL-NOM ;
:%^VV2V%^VOWRaise%>u SG-ILL ;
:%^V2VV%^XYY2XY%>a SG-LOC ;
:%^V2VV%^XYY2XY%>a SG-COM_IN ;
:%>a ESS ; ! ess and prt without
:%>a PAR ;
:%^V2VV%^XYY2XY%>a PL-OBL ;
+Der/Dim:%^V2VV%^XYY2XY%^VOWRaise%> N_PIISSUŽ ;

LEXICON N_KÅHTT !!= * @CODE@ kåhtt:kåhtt
+N: NMN_KÅHTT ;
LEXICON NMN_KÅHTT
! gradation: yes
! V2VV CC2C
!! Is for nouns with ''-ast'' Loc
!! !!1. WORDS WITH SINGLE-SYLLABLE NOMINATIVE SINGULARS (2009: 180)
!! !!1.2 Sg.Loc in -ast (vowel shift)
!! !!  Raised: Sg.Ill
!! !!  Lowered: ELSE
!! !!  a-stems (Sg.Loc, Ess, Par).
!! !!1.2.2 Sg.Ill vowel	-u
!! !!1.2.2.2 Lacks Palatalization
!! !!1.2.2.2.1 Lacks Specifically Pedagogical Gradation
!! !!1.2.2.2.1.1 Has Orthographic Gradation
!! !!1.2.2.2.1.1[] (Monophthong + Consonant Geminate alternation)
!! !!  Strong grade: Sg.Nom, Ess, Par
!! !!  Extra strong grade: Sg.Ill
!! !!  Weak grade: Pl.Nom, Sg.Loc, Sg.Com
!! !!FORMSx
!! !!(1) Sg.Nom: kåhtt
!! !!(2) Pl.Nom: kååut
!! !!(3) Sg.Ill: kohttu
!! !!(4) Sg.Loc: kååutast
!! !!(5) Sg.Com: kååutain
!! !!(6) Ess: kåhttan
!! !!(7) Par: kåhttad
!! !!(8) Pl.Acc: kååutaid
!! !!(9) Dim.N.Sg.Nom: kooutuž (2009: 310)
!NumContLex="1.1120000000000001"
!! N_A-URaise3-32
!! ** Yaml: __N-taehtt__
 ATTESTED-NOUN-STEM ;
: SG-NOM ;
:%^V2VV%^XYY2VY SG-ABE/ACC/GEN-PL-NOM ;
:%^VOWRaise%>u SG-ILL ;
:%^V2VV%^XYY2VY%>a SG-LOC ;
:%^V2VV%^XYY2VY%>a SG-COM_IN ;
:%>a ESS ; ! ess and prt without
:%>a PAR ;
:%^V2VV%^XYY2VY%>a PL-OBL ;
+Der/Dim:%^V2VV%^XYY2VY%^VOWRaise%> N_PIISSUŽ ;

!! CLASS 1 LOW VOWEL, DIPHTHONG, NO PALATALIZATION NOMINALS

LEXICON N_MEÂRKK !!= * @CODE@ meârkk:meârkk
+N: NMN_MEÂRKK ;
LEXICON NMN_MEÂRKK
! foot: 2syll
! diphthong: no
! vowel_shift: no
! consonant: cluster
! gradation: yes2
! weak_grade: short
! strong_grade: long
! Sg.Loc: âst
! Sg.Ill: palatalization-AND-e
!! !!1. WORDS WITH SINGLE-SYLLABLE NOMINATIVE SINGULARS (2009: 167)
!! !!1.1 Sg.Loc in -âst (no vowel shift, all raised)
!! !!  â-stems (Sg.Loc, Ess, Par).
!! !!1.1.1 Sg.Ill vowel	-e
!! !!1.1.1.1 Has Palatalization
!! !!1.1.1.1[1] (Palatalization pattern)
!! !!  Palatalized: Sg.Ill
!! !!  Not Palatalized: ELSE
!! !!    Sg.Ill in palatalization and -e
!! !!1.1.1.1[1].1 Lacks Specifically Pedagogical Gradation
!! !!1.1.1.1[1].1.1 Has Orthographic Gradation
!! !!1.1.1.1[1].1.1[] (Monophthong + Consonant Cluster alternation)
!! !!  Strong grade: Sg.Nom, Ess, Par
!! !!  Strong grade: Sg.Ill
!! !!  Weak grade: Pl.Nom, Sg.Loc, Sg.Com
!! !!FORMS
!! !!(1) Sg.Nom: meârkk
!! !!(2) Pl.Nom: meârk
!! !!(3) Sg.Ill: mieʹrǩǩe
!! !!(4) Sg.Loc: meârkâst
!! !!(5) Sg.Com: meârkin
!! !!(6) Ess: meârkkân
!! !!(7) Par: meârkkâd
!! !!(8) Pl.Acc: meârkid 
!! !!(9) Der/Dim.N.Sg.Nom: meârkâž
!! meârkk:meârkk
!! ** Yaml: __N-meârkk__
!! 
 ATTESTED-NOUN-STEM ;
: SG-NOM ;
:%^XYY2XY SG-ABE/ACC/GEN-PL-NOM ;
:%^VOWRaise%>u SG-ILL ;
:%^XYY2XY%>â SG-LOC ;
:%^XYY2XY SG-COM_IN ;
:%>â ESS ; 
:%>â PAR ;
:%^XYY2XY PL-OBL ;
+Der/Dim:%^VOWRaise%^XYY2XY N_PIISSUŽ ;

LEXICON N_VUÂRR !!= * @CODE@ vuârr:vuârr
+N: NMN_VUÂRR ;
LEXICON NMN_VUÂRR
! gradation: yes
!! Is for nouns with ''-ast'' Loc
!! !!1. WORDS WITH SINGLE-SYLLABLE NOMINATIVE SINGULARS (2009: 180)
!! !!1.2 Sg.Loc in -ast (vowel shift)
!! !!  Raised: Sg.Ill
!! !!  Lowered: ELSE
!! !!  a-stems (Sg.Loc, Ess, Par).
!! !!1.2.2 Sg.Ill vowel	-u
!! !!1.2.2.2 Lacks Palatalization
!! !!1.2.2.2.1 Lacks Specifically Pedagogical Gradation
!! !!1.2.2.2.1.1 Has Orthographic Gradation
!! !!1.2.2.2.1.1[] (Monophthong + Consonant Geminate alternation)
!! !!  Strong grade: Sg.Nom, Ess, Par
!! !!  Extra strong grade: Sg.Ill
!! !!  Weak grade: Pl.Nom, Sg.Loc, Sg.Com
!! !!FORMS
!! !!(1) Sg.Nom: vuârr
!! !!(2) Pl.Nom: vuâr
!! !!(3) Sg.Ill: vuõrˈru
!! !!(4) Sg.Loc: vuârast
!! !!(5) Sg.Com: vuârain
!! !!(6) Ess: vuârran
!! !!(7) Par: vuârrad
!! !!(8) Pl.Acc: vuâraid
!! !!(9) Dim.N.Sg.Nom: vuõruž (2009: 310)
!NumContLex="1.1120000000000001"
!! N_A-URaise3-32
!! ** Yaml: __N-vuarr__
 ATTESTED-NOUN-STEM ;			! vuârr
: SG-NOM ;	    			! vuârr
:%^CC2C SG-ABE/ACC/GEN-PL-NOM ;			! vuâr
:%^VOWRaise%>u SG-ILL ;			! vuõrˈru
:%^CC2C%>a SG-LOC ;   			! vuârast
:%^CC2C%>a SG-COM_IN ;			! vuârain
:%>a ESS ; 	     			! vuârran
:%>a PAR ;				! vuârrad
:%^CC2C%>a PL-OBL ;			! vuârai, 
+Der/Dim:%^CC2C%^VOWRaise%> N_PIISSUŽ ;	! vuõruž,

LEXICON N_TUÂJJ !!= * @CODE@ tuâjj:tuâjj
+N: NMN_TUÂJJ ;
LEXICON NMN_TUÂJJ
! gradation: yes
!! Is for nouns with ''-ast'' Loc
!! !!1. WORDS WITH SINGLE-SYLLABLE NOMINATIVE SINGULARS (2009: 180)
!! !!1.2 Sg.Loc in -ast (vowel shift)
!! !!  Raised: Sg.Ill
!! !!  Lowered: ELSE
!! !!  a-stems (Sg.Loc, Ess, Par).
!! !!1.2.2 Sg.Ill vowel	-u
!! !!1.2.2.0 Lacks Palatalization
!! !!1.2.2.0.2 Has Specifically Pedagogical Gradation
!! !!1.2.2.0.2.0 Has Orthographic Gradation
!! !!1.2.2.0.2.0[] (Diphthong + Consonant Geminate alternation)
!! !!  Strong grade: Sg.Nom, Ess, Par
!! !!  Extra strong grade: Sg.Ill
!! !!  Weak grade: Pl.Nom, Sg.Loc, Sg.Com
!! !!FORMS
!NumContLex="1.1120000000000001"
!! N_A-URaise3-32
!! ** Yaml: __N-tuajj__
 ATTESTED-NOUN-STEM ;			!!= * @CODE@ (1) tuâjj
: SG-NOM ;	    			!!= * @CODE@ (1) tuâjj
:%^CC2C SG-ABE/ACC/GEN-PL-NOM ;		!!= * @CODE@ (2) tuâj
:%^VOWRaise%^CC2CCC%>u SG-ILL ;		!!= * @CODE@ (3) tuõjˈju
:%^CC2C%>a SG-LOC ;    	      		!!= * @CODE@ (4) tuâjast
:%^CC2C%>a SG-COM_IN/PL-OBL ;		!!= * @CODE@ (5) tuâjain
:%>a ESS/PAR ;				!!= * @CODE@ (6) tuâjjan
+Der/Dim:%^CC2C%^VOWRaise%> N_PIISSUŽ ; !!= * @CODE@ (9) tuõjuž (2009: 310)

+Use/NG:%^J2I%^CC2C SG-GEN ;		!!= * @CODE@ (2) tuâi
+Use/NG:%^J2I%^CC2C SG-ACC ;
+Use/NG:%^J2I%^CC2C PL-NOM ;

LEXICON N_RUÂKK !!= * @CODE@ ruâkk:ruâkk
! 2.a.diph.gem
+N: NMN_RUÂKK ;
LEXICON NMN_RUÂKK
! gradation: yes
! weak: geminate
! diphthong: yes
!! !!1. WORDS WITH SINGLE-SYLLABLE NOMINATIVE SINGULARS (2009: 180)
!! !!1.2 Sg.Loc in -ast (vowel shift)
!! !!  Raised: Sg.Ill
!! !!  Lowered: ELSE
!! !!  a-stems (Sg.Loc, Ess, Par).
!! !!1.2.2 Sg.Ill vowel	-u
!! !!1.2.2.2 Lacks Palatalization
!! !!1.2.2.2.2 Has Specifically Pedagogical Gradation
!! !!1.2.2.2.1.1 Has Orthographic Gradation
!! !!1.2.2.2.1.1[] (Diphthong + Consonant Geminate alternation)
!! !!  Strong grade: Sg.Nom, Ess, Par
!! !!  Extra strong grade: Sg.Ill
!! !!  Weak grade: Pl.Nom, Sg.Loc, Sg.Com
!! !!FORMS
!NumContLex="1.1120000000000001"
!! N_A-URaise3-32
!! ** Yaml: __N-ruakk__
 ATTESTED-NOUN-STEM ;
: SG-NOM ;				!!= * @CODE@ (1) Sg.Nom: ruâkk
:%^KK2GG SG-ABE/ACC/GEN-PL-NOM ;	!!= * @CODE@ (2) Pl.Nom: ruâǥǥ
:%^VOWRaise%^CC2CCC%>u SG-ILL ;		!!= * @CODE@ (3) Sg.Ill: ruõkˈku
:%^KK2GG%>a SG-LOC ;   	      		!!= * @CODE@ (4) Sg.Loc: ruâǥǥast
:%^KK2GG%>a SG-COM_IN ;			!!= * @CODE@ (5) Sg.Com: ruâǥǥain
:%>a ESS ;  	      			!!= * @CODE@ (6) Ess: ruâkkan
:%>a PAR ;				!!= * @CODE@ (7) Par: ruâkkad
:%^KK2GG%>a PL-OBL ;			!!= * @CODE@ (8) Pl.Acc: ruâǥǥaid
+Der/Dim:%^VOWRaise%^KK2GG%> N_PIISSUŽ ;    !!= * @CODE@ (9) Dim.N.Sg.Nom: ruõǥǥuž

LEXICON N_NEÄVˈV !!= * @CODE@ neävv:neävˈv
+N: NMN_NEÄVˈV ;
LEXICON NMN_NEÄVˈV
! gradation: yes
!! Is for nouns with ''-ast'' Loc
!! !!1. WORDS WITH SINGLE-SYLLABLE NOMINATIVE SINGULARS (2009: 180)
!! !!1.2 Sg.Loc in -ast (vowel shift)
!! !!  Raised: Sg.Ill
!! !!  Lowered: ELSE
!! !!  a-stems (Sg.Loc, Ess, Par).
!! !!1.2.2 Sg.Ill vowel	-u
!! !!1.2.2.0 Lacks Palatalization
!! !!1.2.2.0.2 Has Specifically Pedagogical Gradation
!! !!1.2.2.0.2.0 Lack Orthographic Gradation
!! !!1.2.2.0.2.0[] (Diphthong + Consonant Geminate alternation)
!! !!  Extra strong grade: Sg.Nom, Ess, Par
!! !!  Extra strong grade: Sg.Ill
!! !!  Strong grade: Pl.Nom, Sg.Loc, Sg.Com
!! !!FORMS
!NumContLex="1.1120000000000001"
!! ** Yaml: __N-neavvv__
 ATTESTED-NOUN-STEM ;			!!= * @CODE@  neävˈv
: SG-NOM ;	    			!!= * @CODE@  neävˈv
:%^CCC2CC SG-ABE/ACC/GEN-PL-NOM ;	!!= * @CODE@  neävv
:%^VOWRaise%>u SG-ILL ;			!!= * @CODE@  niâvˈvu
:%^CCC2CC%>a SG-LOC ; 			!!= * @CODE@ neävvast
:%^CCC2CC%>a SG-COM_IN ;		!!= * @CODE@ neävvain
:%>a ESS ;   	       			!!= * @CODE@ neävˈvan
:%>a PAR ;				!!= * @CODE@ neävˈvad
:%^CCC2CC%>a PL-OBL ;			!!= * @CODE@ neävvai
+Der/Dim:%^CCC2CC%^VOWRaise%> N_PIISSUŽ ;  !!= * @CODE@ niâvvuž

LEXICON N_PEÄLDD !!= * @CODE@ peäldd:peäldd
+N: NMN_PEÄLDD ;
LEXICON NMN_PEÄLDD
! gradation: yes
!! Is for nouns with ''-ast'' Loc
!! !!1. WORDS WITH SINGLE-SYLLABLE NOMINATIVE SINGULARS (2009: 180)
!! !!1.2 Sg.Loc in -ast (vowel shift)
!! !!  Raised: Sg.Ill
!! !!  Lowered: ELSE
!! !!  a-stems (Sg.Loc, Ess, Par).
!! !!1.2.2 Sg.Ill vowel	-u
!! !!1.2.2.0 Lacks Palatalization
!! !!1.2.2.0.2 Has Specifically Pedagogical Gradation
!! !!1.2.2.0.2.0 Lack Orthographic Gradation
!! !!1.2.2.0.2.0[] (Diphthong + Consonant Geminate alternation)
!! !!  Extra strong grade: Sg.Nom, Ess, Par
!! !!  Extra strong grade: Sg.Ill
!! !!  Strong grade: Pl.Nom, Sg.Loc, Sg.Com
!! !!FORMS
!! !!(9) Dim.N.Sg.Nom: piâlduž (2009: 310)
!NumContLex="1.1120000000000001"
!! N_A-URaise3-32
!! ** Yaml: __N-pealdd__
 ATTESTED-NOUN-STEM ;		!!= * @CODE@  peäldd
: SG-NOM ;	    		!!= * @CODE@  peäldd
:%^XYY2XY SG-ABE/ACC/GEN-PL-NOM ;	!!= * @CODE@  peäld
:%^VOWRaise%>u SG-ILL ;		!!= * @CODE@  piâlddu
:%^XYY2XY%>a SG-LOC ; 		!!= * @CODE@  peäldast
:%^XYY2XY%>a SG-COM_IN ;	!!= * @CODE@  peäldain
:%>a ESS ;   	       		!!= * @CODE@  peälddan
:%>a PAR ;			!!= * @CODE@  peälddad
:%^XYY2XY%>a PL-OBL ;		!!= * @CODE@  peäldai, peäldaid, peäldaid, peäldain, 
+Der/Dim:%^XYY2XY%^VOWRaise%> N_PIISSUŽ ;  !!= * @CODE@  piâlduž


LEXICON N_MEER !!= * @CODE@ meer:meer
+N: NMN_MEER ;
LEXICON NMN_MEER
! gradation: no
!! Is for nouns with ''-ast'' Loc, No gradation
!! N_A-U1-11
!! !!1. WORDS WITH SINGLE-SYLLABLE NOMINATIVE SINGULARS (2009: 180)
!! !!1.2 Sg.Loc in -ast (no vowel shift, all lowered)
!! !!  a-stems (Sg.Loc, Ess, Par).
!! !!1.2.2 Sg.Ill vowel	-u
!! !!1.2.2.2 Lacks Palatalization
!! !!1.2.2.2.1 Lacks Specifically Pedagogical Gradation
!! !!1.2.2.2.1.2 Lacks Orthographic Gradation
!! !!1.2.2.2.1.2[] (Monophthong + Consonant)
!! !!  Weak grade: Sg.Nom, Ess, Par
!! !!  Weak grade: Sg.Ill
!! !!  Weak grade: Pl.Nom, Sg.Loc, Sg.Com
!! !!FORMS
!! ** Yaml: __meer, steehl__
 ATTESTED-NOUN-STEM ;		!!= * @CODE@ meer
: SG-NOM ;	    		!!= * @CODE@ meer
: SG-ABE/ACC/GEN-PL-NOM ;	!!= * @CODE@ meer
:%>u SG-ILL ;			!!= * @CODE@ meeru
+Use/NG:%>a SG-ILL ;		!!= * @CODE@ meera
:%>a SG-LOC ;	   		!!= * @CODE@ meerast
:%>a SG-COM_IN ;		!!= * @CODE@ meerain
:%>a ESS ;     			!!= * @CODE@ meeran
:%>a PAR ;			!!= * @CODE@ meerad
:%>a PL-OBL ;			!!= * @CODE@ meerai
+Der/Dim: N_PIISSUŽ ;		!!= * @CODE@ meeruž

LEXICON N_VÄÄŽŽ !!= * @CODE@ vääžž:vääžž
+N: NMN_VÄÄŽŽ ;
LEXICON NMN_VÄÄŽŽ
! gradation: no
!! Is for nouns with ''-ast'' Loc, No gradation
!! N_A-U1-11
!! !!1. WORDS WITH SINGLE-SYLLABLE NOMINATIVE SINGULARS (2009: 180)
!! !!1.2 Sg.Loc in -ast (no vowel shift, all lowered)
!! !!  a-stems (Sg.Loc, Ess, Par).
!! !!1.2.2 Sg.Ill vowel	-u
!! !!1.2.2.2 Lacks Palatalization
!! !!1.2.2.2.1 Lacks Specifically Pedagogical Gradation
!! !!1.2.2.2.1.2 Lacks Orthographic Gradation
!! !!1.2.2.2.1.2[] (Monophthong + Consonant)
!! !!  Weak grade: Sg.Nom, Ess, Par
!! !!  Weak grade: Sg.Ill
!! !!  Weak grade: Pl.Nom, Sg.Loc, Sg.Com
!! !!FORMS
!! ** Yaml: __A-vaeaezhzh__
 ATTESTED-NOUN-STEM ;		!!= * @CODE@ vääžž
: SG-NOM ;	    		!!= * @CODE@ vääžž
: SG-ABE/ACC/GEN-PL-NOM ;	!!= * @CODE@ vääžž
:%^VOWRaise%>u SG-ILL ;		!!= * @CODE@ vaažžu
+Use/NG:%>a SG-ILL ;  	      	!!= * @CODE@ vääžža
:%>a SG-LOC ;	   		!!= * @CODE@ vääžžast
:%>a SG-COM_IN ;		!!= * @CODE@ vääžžain
:%>a ESS ;     			!!= * @CODE@ vääžžan
:%>a PAR ;			!!= * @CODE@ vääžžad
:%>a PL-OBL ;			!!= * @CODE@ vääžžai
+Der/Dim:%^VOWRaise N_PIISSUŽ ;	!!= * @CODE@ vaažžuž
+Use/NG+Der/Dim: N_KUÂLAŽ ;   	!!= * @CODE@ vääžžaž

LEXICON N_ÅSKK !!= * @CODE@ åskk:åskk
+N: NMN_ÅSKK ;
LEXICON NMN_ÅSKK
! gradation: no
!! Is for nouns with ''-ast'' Loc, No gradation
!! N_A-U1-11
!! !!1. WORDS WITH SINGLE-SYLLABLE NOMINATIVE SINGULARS (2009: 180)
!! !!1.2 Sg.Loc in -ast (no vowel shift, all lowered)
!! !!  a-stems (Sg.Loc, Ess, Par).
!! !!1.2.2 Sg.Ill vowel	-u
!! !!1.2.2.2 Lacks Palatalization
!! !!1.2.2.2.1 Lacks Specifically Pedagogical Gradation
!! !!1.2.2.2.1.2 Lacks Orthographic Gradation
!! !!1.2.2.2.1.2[] (Monophthong + Consonant)
!! !!  Weak grade: Sg.Nom, Ess, Par
!! !!  Weak grade: Sg.Ill
!! !!  Weak grade: Pl.Nom, Sg.Loc, Sg.Com
!! !!FORMS
!! ** Yaml: __A-oaskk__
 ATTESTED-NOUN-STEM ;			!!= * @CODE@ åskk
: SG-NOM ;	    			!!= * @CODE@ åskk
:%^V2VV%^CC2C SG-ABE/ACC/GEN-PL-NOM ;	!!= * @CODE@ ååsk
:%^VOWRaise%>u SG-ILL ;		    	!!= * @CODE@ oskku
+Use/NG:%>a SG-ILL ;  	      			!!= * @CODE@ åskka
:%^V2VV%^CC2C%>a SG-LOC ;		!!= * @CODE@ ååskast
:%^V2VV%^CC2C%>a SG-COM_IN ;		!!= * @CODE@ ååskain
:%>a ESS ; 	 	   		!!= * @CODE@ åskkan
:%>a PAR ;				!!= * @CODE@ åskkad
:%^V2VV%^CC2C%>a PL-OBL ;		!!= * @CODE@ ååskai
+Der/Dim:%^VOWRaise%>u N_PIISSUŽ ;	!!= * @CODE@ ooskuž

LEXICON N_PLEÂN !!= * @CODE@ pleân:pleân
+N: NMN_PLEÂN ;
LEXICON NMN_PLEÂN
! gradation: no
!! Is for nouns with ''-ast'' Loc, No gradation
!! N_A-U1-11
!! !!1. WORDS WITH SINGLE-SYLLABLE NOMINATIVE SINGULARS (2009: 180)
!! !!1.2 Sg.Loc in -ast (no vowel shift, all lowered)
!! !!  a-stems (Sg.Loc, Ess, Par).
!! !!1.2.2 Sg.Ill vowel	-u
!! !!1.2.2.2 Lacks Palatalization
!! !!1.2.2.2.1 Lacks Specifically Pedagogical Gradation
!! !!1.2.2.2.1.2 Lacks Orthographic Gradation
!! !!1.2.2.2.1.2[] (Monophthong + Consonant)
!! !!  Weak grade: Sg.Nom, Ess, Par
!! !!  Weak grade: Sg.Ill
!! !!  Weak grade: Pl.Nom, Sg.Loc, Sg.Com
!! !!FORMS
!! ** Yaml: __N-plean__
 ATTESTED-NOUN-STEM ;	!!= * @CODE@  pleân
: SG-NOM ;	    	!!= * @CODE@  pleân
: SG-ABE/ACC/GEN-PL-NOM ; !!= * @CODE@  pleân
:%>u SG-ILL ;		!!= * @CODE@  pleânu
:%>a SG-ILL ;		!!= * @CODE@  pleâna
:%^PAL%>e SG-ILL ;	!!= * @CODE@  pleâʹne
:%>a SG-LOC ;	 	!!= * @CODE@  pleânast
:%>a SG-COM_IN ;	!!= * @CODE@  pleânain
:%>a ESS ;     		!!= * @CODE@  pleânan
:%>a PAR ;		!!= * @CODE@  pleânad
:%>a PL-OBL ;		!!= * @CODE@  pleânai
+Der/Dim: N_PIISSUŽ ;	!!= * @CODE@  pleânuž

LEXICON N_ǨEÂLKK !!= * @CODE@ ǩeâlkk:ǩeâlkk
+N: NMN_ǨEÂLKK ;
LEXICON NMN_ǨEÂLKK
! gradation: yes
!! !!1. WORDS WITH SINGLE-SYLLABLE NOMINATIVE SINGULARS (2009: 180)
!! !!1.2 Sg.Loc in -ast (vowel shift)
!! !!  Raised: Sg.Ill
!! !!  Lowered: ELSE
!! !!  a-stems (Sg.Loc, Ess, Par).
!! !!1.2.2 Sg.Ill vowel -u
!! !!1.2.2.2 Lacks Palatalization
!! !!1.2.2.2.1 Lacks Specifically Pedagogical Gradation
!! !!1.2.2.2.1.1 Has Orthographic Gradation
!! !!1.2.2.2.1.1[] (Diphthong + Consonant Cluster alternation)
!! !!  Strong grade: Sg.Nom, Ess, Par
!! !!  Strong grade: Sg.Ill
!! !!  Weak grade: Pl.Nom, Sg.Loc, Sg.Com
!! !!FORMS
!! !!(9) Der/Dim.N.Sg.Nom: ǩiõlkuž (2009: 312-313)
!NumContLex="1,112"
:%^XYY2XY%>a PL-OBL ;			!!= * @CODE@ ǩeâlkai
:%>a ESS ;   	    			!!= * @CODE@ ǩeâlkkan
:%>a PAR ;				!!= * @CODE@ ǩeâlkkad
:%^XYY2XY SG-ABE/ACC/GEN-PL-NOM ;	!!= * @CODE@ ǩeâlk
:%^VOWRaise%>u SG-ILL ;			!!= * @CODE@ ǩiõlkku
:%^XYY2XY%>a SG-LOC ; 			!!= * @CODE@ ǩeâlkast
:%^XYY2XY%>a SG-COM_IN ;		!!= * @CODE@ ǩeâlkain
 ATTESTED-NOUN-STEM ;  			!!= * @CODE@ ǩeâlkk
: SG-NOM ;	    			!!= * @CODE@ ǩeâlkk
:%^XYY2XY%^VOWRaise N_PIISSUŽ ;		!!= * @CODE@ ǩiõlkuž


LEXICON N_ÄKK !!= * @CODE@ äkk:äkk
!! normative = PESS 
+N: NMN_ÄKK ;
LEXICON NMN_ÄKK
! gradation: yes
! vowel: monophthong
! consonantism: geminate
! stem vowel: a
! illative vowel: u ~ a
!! ** Yaml: __N-aekk__
!!
 ATTESTED-NOUN-STEM ;			! äkk
: SG-NOM ;	    			! äkk
:%^V2VV SG-ABE/ACC/GEN-PL-NOM ;		! ääkk
:%^VOWRaise%>u SG-ILL ;	      		! akku
+Use/NG:%>a SG-ILL ;	      		! äkka
:%^V2VV%>a SG-LOC ;			! ääkkast
:%^V2VV SG-COM_IN ;		! ääkkin
:%>a ESS ; 	  	    		! äkkan
:%>a PAR ;				! äkkad
:%^V2VV PL-OBL ;		! ääkki
+Der/Dim:%^V2VV%^VOWRaise%> N_PIISSUŽ ;	! aakkuž
+Use/NG+Der/Dim:%^V2VV%> N_KUÂLAŽ ;	! ääkkaž

!! CLASS 1 HIGH VOWEL, PALATALIZATION NOMINALS
LEXICON N_NUʹBB !!= * @CODE@ nuʹbb:nuʹbb
+N: NMN_NUʹBB ;
LEXICON NMN_NUʹBB
! gradation: yes
! vowel: monophthong
! weak: single
!! !!1.3 Sg.Loc in -est (vowel shift)
!! !!  Raised: Sg.Com, Pl.Obl
!! !!  Lowered: ELSE
!! !!  e-stems (Sg.Loc, Ess, Par).
!! !!1.3.2 Sg.Ill vowel -a
!! !!1.3.2.1 Has Palatalization
!! !!  Palatalized: ELSE
!! !!  Not Palatalized: Sg.Ill
!! !!1.3.2.1.1 Lacks Specifically Pedagogical Gradation
!! !!1.3.2.1.1.1 Has Orthographic Gradation
!! !!1.3.2.1.1.1[] (Monophthong + Consonant Geminate Variation)
!! !!  Strong grade: Sg.Nom, Ess, Par
!! !!  Extra strong grade: Sg.Ill
!! !!  Weak grade: Pl.Nom, Sg.Loc, Sg.Com
!! !!FORMS
!! !!(1) Sg.Nom: nuʹbb
!! !!(2) Pl.Nom: nuuʹbb
!! !!(3) Sg.Ill: nobba
!! !!(4) Sg.Loc: nuuʹbbest
!! !!(5) Sg.Com: nuuʹbbin
!! !!(6) Ess: nuʹbben
!! !!(7) Par: nuʹbbed
!! !!(8) Pl.Acc: nuuʹbbid
!! !!(9) Der/Dim.N.Sg.Nom: noobbaž
!! NumContLex="1.113"
!! ** Yaml: __N-nubb__
!! * There are several stem types
!!
 ATTESTED-NOUN-STEM ;			! nuʹbb
: SG-NOM ;	    			! nuʹbb
:%^V2VV SG-ABE/ACC/GEN-PL-NOM ;		! nuuʹbb
:%^VOWLower%^PALNo%>a SG-ILL ;		! nobba
:%^V2VV%>e SG-LOC ;	    	   	! nuuʹbbest
:%^V2VV SG-COM_IN ;			! nuuʹbbin
:%>e ESS ; 	  			! nuʹbben
:%>e PAR ;				! nuʹbbed
:%^V2VV PL-OBL ;			! nuuʹbbi
+Der/Dim:%^V2VV%^VOWLower%^PALNo%> N_KUÂLAŽ ;	! noobbaž

LEXICON N_NJUUʹNN !!= * @CODE@ njuuʹnn:njuuʹnn
+N: NMN_NJUUʹNN ;
LEXICON NMN_NJUUʹNN
! gradation: yes
! vowel: monophthong
! weak: single
!! !!1. WORDS WITH SINGLE-SYLLABLE NOMINATIVE SINGULARS (2009: 204)
!! !!1.3 Sg.Loc in -est (vowel shift)
!! !!  Raised: Sg.Com, Pl.Obl
!! !!  Lowered: ELSE
!! !!  e-stems (Sg.Loc, Ess, Par).
!! !!1.3.2 Sg.Ill vowel -a
!! !!1.3.2.1 Has Palatalization
!! !!  Palatalized: ELSE
!! !!  Not Palatalized: Sg.Ill
!! !!1.3.2.1.1 Lacks Specifically Pedagogical Gradation
!! !!1.3.2.1.1.1 Has Orthographic Gradation
!! !!1.3.2.1.1.1[] (Monophthong + Consonant Geminate Variation)
!! !!  Strong grade: Sg.Nom, Ess, Par
!! !!  Extra strong grade: Sg.Ill
!! !!  Weak grade: Pl.Nom, Sg.Loc, Sg.Com
!! !!FORMS
!! !!(1) Sg.Nom: njuuʹnn
!! !!(2) Pl.Nom: njuuʹn
!! !!(3) Sg.Ill: njonna
!! !!(4) Sg.Loc: njuuʹnest
!! !!(5) Sg.Com: saaʹnin
!! !!(6) Ess: njuuʹnnen
!! !!(7) Par: njuuʹnned
!! !!(8) Pl.Acc: saaʹnid
!! !!(9) Der/Dim.N.Sg.Nom: njoonaž
!! NumContLex="1.113"
!! ** Yaml: __N-njuunn__
!! * There are several stem types
!! * njuuʹnn:njuuʹnn
!!
 ATTESTED-NOUN-STEM ;			! njuuʹnn
: SG-NOM ;	    			! njuuʹnn
:%^CC2C SG-ABE/ACC/GEN-PL-NOM ;		! njuuʹn
:%^VV2V%^VOWLower%^PALNo%>a SG-ILL ;	! njonna
:%^CC2C%>e SG-LOC ;	    	   	! njuuʹnest
:%^CC2C SG-COM_IN ;			! njuuʹnin
:%>e ESS ; 	  			! njuuʹnnen
:%>e PAR ;				! njuuʹnned
!2009: 204 +N:%^CC2C%>e PAR ;
:%^VOWRaise%^CC2C PL-OBL ;		! njuuʹni
+Der/Dim:%^VOWLower%^PALNo%^CC2C%> N_KUÂLAŽ ;	! njoonaž

LEXICON N_ŠKUUʹL !!= * @CODE@ škuuʹl:šku%{VU%}l
+N: NMN_ŠKUUʹL ;
LEXICON NMN_ŠKUUʹL
! gradation: no
! vowel: monophthong
! weak: single
! vowel_shift: Sg.Ill
!! !!1. WORDS WITH SINGLE-SYLLABLE NOMINATIVE SINGULARS (2009: 204)
!! !!1.3 Sg.Loc in -est (vowel shift)
!! !!  Raised: ELSE
!! !!  Lowered: Sg.Ill
!! !!  e-stems (Sg.Loc, Ess, Par).
!! !!1.3.2 Sg.Ill vowel -a
!! !!1.3.2.1 Has Palatalization
!! !!  Palatalized: ELSE
!! !!  Not Palatalized: Sg.Ill
!! !!1.3.2.1.1 Lacks Specifically Pedagogical Gradation
!! !!1.3.2.1.1.1 Lacks Orthographic Gradation
!! !!1.3.2.1.1.1[] (Monophthong + Consonant Geminate Variation)
!! !!  Strong grade: Sg.Nom, Ess, Par
!! !!  Extra strong grade: Sg.Ill
!! !!  Weak grade: Pl.Nom, Sg.Loc, Sg.Com
!! !!FORMS
!! !!(1) Sg.Nom: škuuʹl
!! !!(2) Pl.Nom: škuuʹl
!! !!(3) Sg.Ill: škooula
!! !!(4) Sg.Loc: škuuʹlest
!! !!(5) Sg.Com: škuuʹlin
!! !!(6) Ess: škuuʹlen
!! !!(7) Par: škuuʹled
!! !!(8) Pl.Acc: škuuʹlid
!! !!(9) Der/Dim.N.Sg.Nom: škooulaž
!! NumContLex="1.113"
!! ** Yaml: __N-skuul__
!! * There are several stem types
!! * škuuʹl:škuuʹl
!!
:%^PAL ATTESTED-NOUN-STEM ;	!!= * @CODE@ (1) škuuʹl
:%^PAL SG-NOM ;	    		!!= * @CODE@ (1) škuuʹl
:%^PAL SG-ABE/ACC/GEN-PL-NOM ;	!!= * @CODE@ (2) škuuʹl
:%^V2VV%^VOWLower%>a SG-ILL ;	!!= * @CODE@ (3) škooula
!:%^V2VV%^VOWLower%>a SG-ILL ; work with u:õ
:%^PAL%>e SG-LOC ;
:%^PAL SG-COM_IN/PL-OBL ; !!= * @CODE@ ()2015-04-24 Is this correct
:%^PAL%>e ESS/PAR ; !!= * @CODE@ () ess and prt without
+Der/Dim:%^V2VV%^VOWLower%> N_KUÂLAŽ ;

LEXICON N_KUʹRČČ !!= * @CODE@ kuʹrčč:kuʹrčč
+N: NMN_KUʹRČČ ;
LEXICON NMN_KUʹRČČ
! gradation: yes
! vowel: monophthong
! weak: XY
!! !!1. WORDS WITH SINGLE-SYLLABLE NOMINATIVE SINGULARS (2009: 204)
!! !!1.3 Sg.Loc in -est (vowel shift)
!! !!  Raised: Sg.Com, Pl.Obl
!! !!  Lowered: ELSE
!! !!  e-stems (Sg.Loc, Ess, Par).
!! !!1.3.2 Sg.Ill vowel -a
!! !!1.3.2.1 Has Palatalization
!! !!  Palatalized: ELSE
!! !!  Not Palatalized: Sg.Ill
!! !!1.3.2.1.1 Lacks Specifically Pedagogical Gradation
!! !!1.3.2.1.1.1 Has Orthographic Gradation
!! !!1.3.2.1.1.1[] (Monophthong + Consonant Geminate Variation)
!! !!  Strong grade: Sg.Nom, Ess, Par
!! !!  Extra strong grade: Sg.Ill
!! !!  Weak grade: Pl.Nom, Sg.Loc, Sg.Com
!! !!FORMS
!! !!(1) Sg.Nom: kuʹrčč
!! !!(2) Pl.Nom: kuuʹrč
!! !!(3) Sg.Ill: korčča
!! !!(4) Sg.Loc: kuuʹrčest
!! !!(5) Sg.Com: kuuʹrčin
!! !!(6) Ess: kuʹrččen
!! !!(7) Par: kuʹrččed
!! !!(8) Pl.Acc: kuuʹrčid
!! !!(9) Der/Dim.N.Sg.Nom: koorčaž
!! NumContLex="1.113"
!! ** Yaml: __N-kurchch__
!!
 ATTESTED-NOUN-STEM ;			! kuʹrčč
: SG-NOM ;	    			! kuʹrčč
:%^V2VV%^XYY2XY SG-ABE/ACC/GEN-PL-NOM ;		! kuuʹrč
:%^VOWLower%^PALNo%>a SG-ILL ;	! korčča
:%^V2VV%^XYY2XY%>e SG-LOC ;	    	   	! kuuʹrčest
:%^V2VV%^XYY2XY SG-COM_IN ;			! kuuʹrčin
:%>e ESS ; 	  			! kuʹrččen
:%>e PAR ;				! kuʹrččed
:%^V2VV%^XYY2XY PL-OBL ;		! kuuʹrči
+Der/Dim:%^V2VV%^VOWLower%^PALNo%^XYY2XY%> N_KUÂLAŽ ;	! koorčaž

LEXICON N_KUʹVǮǮ !!= * @CODE@ kuʹvǯǯ:kuʹvǯǯ
! vowel: monophthong
+N: NMN_KUʹVǮǮ ;
LEXICON NMN_KUʹVǮǮ
! gradation: yes
!! !!1. WORDS WITH SINGLE-SYLLABLE NOMINATIVE SINGULARS (2009: 180)
!! !!1.3 Sg.Loc in -est (vowel shift)
!! !!  Raised: Sg.Com, Pl.Obl
!! !!  Lowered: ELSE
!! !!  e-stems (Sg.Loc, Ess, Par).
!! !!1.3.2 Sg.Ill vowel -a
!! !!1.3.2.1 Has Palatalization
!! !!  Palatalized: ELSE
!! !!  Not Palatalized: Sg.Ill
!! !!1.3.2.1.1 Lacks Specifically Pedagogical Gradation
!! !!1.3.2.1.1.1 Has Orthographic Gradation
!! !!1.3.2.1.1.1[] (Monophthong + Consonant Cluster)
!! !!  Strong grade: Sg.Nom, Ess, Par
!! !!  Strong grade: Sg.Ill
!! !!  Weak grade: Pl.Nom, Sg.Loc, Sg.Com
!! !!FORMS
!! !!(1) Sg.Nom: kuʹvǯǯ
!! !!(2) Pl.Nom: kuʼvǯ
!! !!(3) Sg.Ill: kouǯǯa
!! !!(4) Sg.Loc: kuʹvǯest
!! !!(5) Sg.Com: kuʹvǯin
!! !!(6) Ess: kuʹvǯǯen
!! !!(7) Par: kuʹvǯǯed
!! !!(8) Pl.Acc: kuʹvǯid
!! !!(9) Der/Dim.N.Sg.Nom: kouǯaž
!! NumContLex="1.113"
!! Is for nouns with ''-est'' Loc, Extra long vowel
!! ** Yaml: __N-kuvzz__
 ATTESTED-NOUN-STEM ;
: SG-NOM ;
:%^XYY2XY SG-ABE/ACC/GEN-PL-NOM ;
:%^VOWLower%^PALNo%^XYY2VYY%>a SG-ILL ; !kouǯǯa
:%^XYY2XY%>e SG-LOC ;
:%^XYY2XY SG-COM_IN ;
:%>e ESS ; ! ess and prt without
:%>e PAR ;
:%^XYY2XY%> PL-OBL ;
+Der/Dim:%^VOWLower%^PALNo%^XYY2VYY%> N_KUÂLAŽ ;

LEXICON N_JUʹVJJ !!= * @CODE@ juʹvjj:juvjj
! vowel: monophthong
+N: NMN_JUʹVJJ ;
LEXICON NMN_JUʹVJJ
! gradation: yes
!! !!1. WORDS WITH SINGLE-SYLLABLE NOMINATIVE SINGULARS (2009: 180)
!! !!1.3 Sg.Loc in -est (vowel shift)
!! !!  Raised: Sg.Com, Pl.Obl
!! !!  Lowered: ELSE
!! !!  e-stems (Sg.Loc, Ess, Par).
!! !!1.3.2 Sg.Ill vowel -a
!! !!1.3.2.1 Has Palatalization
!! !!  Palatalized: ELSE
!! !!  Not Palatalized: Sg.Ill
!! !!1.3.2.1.1 Lacks Specifically Pedagogical Gradation
!! !!1.3.2.1.1.1 Has Orthographic Gradation
!! !!1.3.2.1.1.1[] (Monophthong + Consonant Cluster)
!! !!  Strong grade: Sg.Nom, Ess, Par
!! !!  Strong grade: Sg.Ill
!! !!  Weak grade: Pl.Nom, Sg.Loc, Sg.Com
!! !!FORMS
!! !!(1) Sg.Nom: juʹvjj
!! !!(2) Pl.Nom: juuʹj
!! !!(3) Sg.Ill: joujja
!! !!(4) Sg.Loc: juuʹjest
!! !!(5) Sg.Com: juuʹjin
!! !!(6) Ess: juʹvjjen
!! !!(7) Par: juʹvjjed
!! !!(8) Pl.Acc: juuʹjid
!! !!(9) Der/Dim.N.Sg.Nom: joujjaž
!! NumContLex="1.113"
!! Is for nouns with ''-est'' Loc, Extra long vowel
!! ** Yaml: __N-juvjj__
:%^PAL ATTESTED-NOUN-STEM ;
:%^PAL SG-NOM ;
:%^PAL%^XYY2VY SG-ABE/ACC/GEN-PL-NOM ;
:%^VOWLower%^XYY2VYY%>a SG-ILL ; !joujja
:%^PAL%^XYY2VY%>e SG-LOC ;
:%^PAL%^XYY2VY SG-COM_IN ;
:%^PAL%>e ESS ; ! ess and prt without
:%^PAL%>e PAR ;
:%^PAL%^XYY2VY%> PL-OBL ;
+Der/Dim:%^VOWLower%^XYY2VY%> N_KUÂLAŽ ;

LEXICON N_VUEʹSS !!= * @CODE@  vueʹss:vuâss
! vowel: diphthong
+N: NMN_VUEʹSS ;
LEXICON NMN_VUEʹSS
! gradation: yes
! weak: geminate
!! !!1. WORDS WITH SINGLE-SYLLABLE NOMINATIVE SINGULARS (2009: 180, 197-199)
!! !!1.3 Sg.Loc in -est (no vowel shift, all lowered)
!! !!  e-stems (Sg.Loc, Ess, Par).
!! !!1.3.2 Sg.Ill vowel -a
!! !!1.3.2.1 Has Palatalization
!! !!  Palatalized: ELSE
!! !!  Not Palatalized: Sg.Ill
!! !!1.3.2.1.2 Has Specifically Pedagogical Gradation
!! !!1.3.2.1.1.1 Has Orthographic Gradation
!! !!1.3.2.1.1.1[] (Diphthong + Consonant and Geminate variation)
!! !!  Strong grade: Sg.Nom, Ess, Par
!! !!  Extra strong grade: Sg.Ill
!! !!  Weak grade: Pl.Nom, Sg.Loc, Sg.Com, Dim
!! !!FORMS
!! !!(1) Sg.Nom: vueʹss
!! !!(2) Pl.Nom: vueʼzz
!! !!(3) Sg.Ill: vuâsˈsa
!! !!(4) Sg.Loc: vueʹzzest
!! !!(5) Sg.Com: vuõʹzzin ~ vueʹzzin
!! !!(6) Ess: vueʹssen
!! !!(7) Par: vueʹssed
!! !!(8) Pl.Acc: vuõʹzzid ~ vueʹzzid
!! !!(9) Der/Dim.N.Sg.Nom: vuâzzaž 
!! ** Yaml: __N-vuess__
!! * There are several stem types 
!! * vueʹss:vuâss
:%^CC2CCC%>a SG-ILL ;
:%^PALE%^PAL%^KK2GG DenominalAdjsCShort ;

:%^PALE%^PAL ATTESTED-NOUN-STEM ;
:%^PALE%^PAL SG-NOM ;
:%^PALE%^PAL%^KK2GG SG-ABE/ACC/GEN-PL-NOM ;
:%^PALE%^PAL%^KK2GG%>e SG-LOC ;
:%^VOWRaise%^PAL%^KK2GG SG-COM_IN ;
+Err/Orth:%^PALE%^PAL%^KK2GG SG-COM_IN ;
:%^PALE%^PAL%>e ESS ; ! ess and prt without
:%^PALE%^PAL%>e PAR ;

:%^VOWRaise%^PAL%^KK2GG PL-OBL ;
+Err/Orth:%^PALE%^PAL%^KK2GG PL-OBL ;
+Der/Dim:%^KK2GG%> N_KUÂLAŽ ;

LEXICON N_JUEʹLǦǦ !!= * @CODE@ jueʹlǧǧ:juâlgg
! vowel: diphthong
+N: NMN_JUEʹLǦǦ ;
LEXICON NMN_JUEʹLǦǦ
! gradation: yes
! diphthong: yes
! consonant: cluster
!! !!1. WORDS WITH SINGLE-SYLLABLE NOMINATIVE SINGULARS (2009: 180, 197-199)
!! !!1.3 Sg.Loc in -est (no vowel shift, all lowered)
!! !!  e-stems (Sg.Loc, Ess, Par).
!! !!1.3.2 Sg.Ill vowel -a
!! !!1.3.2.1 Has Palatalization
!! !!  Palatalized: ELSE
!! !!  Not Palatalized: Sg.Ill
!! !!1.3.2.1.2 Has Specifically Pedagogical Gradation
!! !!1.3.2.1.1.1 Has Orthographic Gradation
!! !!1.3.2.1.1.1[] (Diphthong + Consonant and Geminate variation)
!! !!  Strong grade: Sg.Nom, Ess, Par
!! !!  Extra strong grade: Sg.Ill
!! !!  Weak grade: Pl.Nom, Sg.Loc, Sg.Com, Dim
!! !!FORMS
!! !!(1) Sg.Nom: jueʹlǧǧ
!! !!(2) Pl.Nom: jueʹlj
!! !!(3) Sg.Ill: juâlgga
!! !!(4) Sg.Loc: jueʹljest
!! !!(5) Sg.Com: juõʹljin ~ jueʹljin
!! !!(6) Ess: jueʹlǧǧen
!! !!(7) Par: jueʹlǧǧed
!! !!(8) Pl.Acc: juõʹljid ~ jueʹljid
!! !!(9) Der/Dim.N.Sg.Nom: juâlǥaž 
!! ** Yaml: __N-juelggj__
!! * There are several stem types 
!! * jueʹlǧǧ:juâlgg
:%^CC2CCC%>a SG-ILL ;
:%^PALE%^PAL%^XYY2XY DenominalAdjsCShort ;

:%^PALE%^PAL ATTESTED-NOUN-STEM ;
:%^PALE%^PAL SG-NOM ;
:%^PALE%^PAL%^XYY2XY SG-ABE/ACC/GEN-PL-NOM ;
:%^PALE%^PAL%^XYY2XY%>e SG-LOC ;
:%^VOWRaise%^PAL%^XYY2XY SG-COM_IN ;
+Err/Orth:%^PALE%^PAL%^XYY2XY SG-COM_IN ;
:%^PALE%^PAL%>e ESS ; ! ess and prt without
:%^PALE%^PAL%>e PAR ;

:%^VOWRaise%^PAL%^XYY2XY PL-OBL ;
+Err/Orth:%^PALE%^PAL%^XYY2XY PL-OBL ;
+Der/Dim:%^XYY2XY%> N_KUÂLAŽ ;

LEXICON N_KUEʹLL !!= * @CODE@ kueʹll:kuâll
! vowel: diphthong
+N: NMN_KUEʹLL ;
LEXICON NMN_KUEʹLL
! gradation: yes
!! !!1. WORDS WITH SINGLE-SYLLABLE NOMINATIVE SINGULARS (2009: 180, 197-199)
!! !!1.3 Sg.Loc in -est (no vowel shift, all lowered)
!! !!  e-stems (Sg.Loc, Ess, Par).
!! !!1.3.2 Sg.Ill vowel -a
!! !!1.3.2.1 Has Palatalization
!! !!  Palatalized: ELSE
!! !!  Not Palatalized: Sg.Ill
!! !!1.3.2.1.2 Has Specifically Pedagogical Gradation
!! !!1.3.2.1.1.1 Has Orthographic Gradation
!! !!1.3.2.1.1.1[] (Diphthong + Consonant and Geminate variation)
!! !!  Strong grade: Sg.Nom, Ess, Par
!! !!  Extra strong grade: Sg.Ill
!! !!  Weak grade: Pl.Nom, Sg.Loc, Sg.Com, Dim
!! !!FORMS
!! !!(1) Sg.Nom: kueʹll
!! !!(2) Pl.Nom: kueʼl
!! !!(3) Sg.Ill: kuâlˈla
!! !!(4) Sg.Loc: kueʹlest
!! !!(5) Sg.Com: kuõʹlin ~ kueʹlin
!! !!(6) Ess: kueʹllen
!! !!(7) Par: kueʹlled
!! !!(8) Pl.Acc: kuõʹlid ~ kueʹlid
!! !!(9) Der/Dim.N.Sg.Nom: kuâlaž 
!! ** Yaml: __N-kuell__
!! * There are several stem types 
!! * kueʹll:kuâll
:%^CC2CCC%>a SG-ILL ;
:%^PALE%^PAL%^CC2C DenominalAdjsCShort ;

:%^PALE%^PAL ATTESTED-NOUN-STEM ;
:%^PALE%^PAL SG-NOM ;
:%^PALE%^PAL%^CC2C SG-ABE/ACC/GEN-PL-NOM ;
:%^PALE%^PAL%^CC2C%>e SG-LOC ;
:%^VOWRaise%^PAL%^CC2C SG-COM_IN ;
+Err/Orth:%^PALE%^PAL%^CC2C SG-COM_IN ;
:%^PALE%^PAL%>e ESS ; ! ess and prt without
:%^PALE%^PAL%>e PAR ;

:%^VOWRaise%^PAL%^CC2C PL-OBL ;
+Err/Orth:%^PALE%^PAL%^CC2C PL-OBL ;
+Der/Dim:%^VOWLower%^CC2C%> N_KUÂLAŽ ;

LEXICON N_SUEIʹNN !!= * @CODE@ sueiʹnn:sueiʹnn
! vowel: diphthong
+N: NMN_SUEIʹNN ;
LEXICON NMN_SUEIʹNN
! gradation: yes
!! !!1. WORDS WITH SINGLE-SYLLABLE NOMINATIVE SINGULARS (2009: 180)
!! !!1.3 Sg.Loc in -est (vowel shift)
!! !!  Raised: Sg.Com, Pl.Obl
!! !!  Lowered: ELSE
!! !!  e-stems (Sg.Loc, Ess, Par).
!! !!1.3.2 Sg.Ill vowel -a
!! !!1.3.2.1 Has Palatalization
!! !!  Palatalized: ELSE
!! !!  Not Palatalized: Sg.Ill
!! !!1.3.2.1.1 Lacks Specifically Pedagogical Gradation
!! !!1.3.2.1.1.1 Has Orthographic Gradation
!! !!1.3.2.1.1.1[] (Monophthong + Consonant Cluster)
!! !!  Strong grade: Sg.Nom, Ess, Par
!! !!  Strong grade: Sg.Ill
!! !!  Weak grade: Pl.Nom, Sg.Loc, Sg.Com
!! !!FORMS
!! !!(1) Sg.Nom: sueiʹnn
!! !!(2) Pl.Nom: sueiʼn
!! !!(3) Sg.Ill: sueinna
!! !!(4) Sg.Loc: sueiʹnest
!! !!(5) Sg.Com: sueiʹnin
!! !!(6) Ess: sueiʹnnen
!! !!(7) Par: sueiʹnned
!! !!(8) Pl.Acc: sueiʹnid
!! !!(9) Der/Dim.N.Sg.Nom: sueinaž
!! NumContLex="1.113"
!! Is for nouns with ''-est'' Loc, Extra long vowel
!! ** Yaml: __N-sueinn__
 ATTESTED-NOUN-STEM ;
: SG-NOM ;
:%^XYY2XY SG-ABE/ACC/GEN-PL-NOM ;
:%^PALNo%>a SG-ILL ;
:%^XYY2XY%>e SG-LOC ;
:%^VOWRaise%^XYY2XY SG-COM_IN ;
:%>e ESS ; ! ess and prt without
:%>e PAR ;
:%^VOWRaise%^XYY2XY%> PL-OBL ;
+Der/Dim:%^PALNo%^XYY2XY%> N_KUÂLAŽ ;

LEXICON N_MUEʹRJJ !!= * @CODE@ mueʹrjj:mueʹrjj
! vowel: diphthong
+N: NMN_MUEʹRJJ ;
LEXICON NMN_MUEʹRJJ
! gradation: yes
!! !!1. WORDS WITH SINGLE-SYLLABLE NOMINATIVE SINGULARS (2009: 180)
!! !!1.3 Sg.Loc in -est (vowel shift)
!! !!  Raised: Sg.Com, Pl.Obl
!! !!  Lowered: ELSE
!! !!  e-stems (Sg.Loc, Ess, Par).
!! !!1.3.2 Sg.Ill vowel -a
!! !!1.3.2.1 Has Palatalization
!! !!  Palatalized: ELSE
!! !!  Not Palatalized: Sg.Ill
!! !!1.3.2.1.1 Lacks Specifically Pedagogical Gradation
!! !!1.3.2.1.1.1 Has Orthographic Gradation
!! !!1.3.2.1.1.1[] (Monophthong + Consonant Cluster)
!! !!  Strong grade: Sg.Nom, Ess, Par
!! !!  Strong grade: Sg.Ill
!! !!  Weak grade: Pl.Nom, Sg.Loc, Sg.Com
!! !!FORMS
!! !!(1) Sg.Nom: mueʹrjj
!! !!(2) Pl.Nom: mueʼrj
!! !!(3) Sg.Ill: muerjja
!! !!(4) Sg.Loc: mueʹrjest
!! !!(5) Sg.Com: mueʹrjin
!! !!(6) Ess: mueʹrjjen
!! !!(7) Par: mueʹrjjed
!! !!(8) Pl.Acc: mueʹrjid
!! !!(9) Der/Dim.N.Sg.Nom: muerjaž
!! NumContLex="1.113"
!! Is for nouns with ''-est'' Loc, Extra long vowel
!! ** Yaml: __N-muerjj__
 ATTESTED-NOUN-STEM ;
: SG-NOM ;
:%^XYY2XY SG-ABE/ACC/GEN-PL-NOM ;
:%^PALNo%>a SG-ILL ;
:%^XYY2XY%>e SG-LOC ;
:%^VOWRaise%^XYY2XY SG-COM_IN ;
:%>e ESS ; ! ess and prt without
:%>e PAR ;
:%^VOWRaise%^XYY2XY%> PL-OBL ;
+Der/Dim:%^PALNo%^XYY2XY%> N_KUÂLAŽ ;

LEXICON N_ǨIEʹMNN !!= * @CODE@ ǩieʹmnn:ǩeâmnn
! vowel: diphthong
+N: NMN_ǨIEʹMNN ;
LEXICON NMN_ǨIEʹMNN
! gradation: yes
!! !!1. WORDS WITH SINGLE-SYLLABLE NOMINATIVE SINGULARS (2009: 180)
!! !!1.3 Sg.Loc in -est (vowel shift)
!! !!  Raised: Sg.Com, Pl.Obl
!! !!  Lowered: ELSE
!! !!  e-stems (Sg.Loc, Ess, Par).
!! !!1.3.2 Sg.Ill vowel -a
!! !!1.3.2.1 Has Palatalization
!! !!  Palatalized: ELSE
!! !!  Not Palatalized: Sg.Ill
!! !!1.3.2.1.1 Lacks Specifically Pedagogical Gradation
!! !!1.3.2.1.1.1 Has Orthographic Gradation
!! !!1.3.2.1.1.1[] (Monophthong + Consonant Cluster)
!! !!  Strong grade: Sg.Nom, Ess, Par
!! !!  Strong grade: Sg.Ill
!! !!  Weak grade: Pl.Nom, Sg.Loc, Sg.Com
!! !!FORMS
!! !!(1) Sg.Nom: ǩeʹmnn
!! !!(2) Pl.Nom: ǩeeʹmn
!! !!(3) Sg.Ill: ǩeâmnna
!! !!(4) Sg.Loc: ǩeeʹmnest
!! !!(5) Sg.Com: ǩeeʹmnin
!! !!(6) Ess: ǩeʹmnnen
!! !!(7) Par: ǩeʹmnned
!! !!(8) Pl.Acc: ǩeeʹmnid
!! !!(9) Der/Dim.N.Sg.Nom: ǩeâmnaž
!! NumContLex="1.113"
!! Is for nouns with ''-est'' Loc, Extra long vowel
!! ** Yaml: __N-algg__
 ATTESTED-NOUN-STEM ;			! ǩieʹmnn
: SG-NOM ;	    			! ǩieʹmnn
:%^V2VV%^XYY2XY SG-ABE/ACC/GEN-PL-NOM ;		! ǩeeʹmn
:%^PALÂ%^PALNo%>a SG-ILL ;		! ǩeâmnna
:%^V2VV%^XYY2XY%>e SG-LOC ;		! ǩeeʹmnest
:%^V2VV%^XYY2XY SG-COM_IN ;		! ǩeeʹmnin
:%>e ESS ; ! ess and prt without
:%>e PAR ;
:%^V2VV%^XYY2XY%> PL-OBL ;
+Der/Dim:%^V2VV%^PALNo%^XYY2XY%> N_KUÂLAŽ ;	! ǩeâmnaž



!! CLASS 1 LOW VOWEL, PALATALIZATION, ILLATIVE IN U NOMINALS

LEXICON N_LÄʹBǮǮ !!= * @CODE@ läʹbǯǯ:läʹbǯǯ
+N: NMN_LÄʹBǮǮ ;
LEXICON NMN_LÄʹBǮǮ
! gradation: yes
!! !!1. WORDS WITH SINGLE-SYLLABLE NOMINATIVE SINGULARS (2009: 180)
!! !!1.2 Sg.Loc in -ast (vowel shift)
!! !!  Raised: Sg.Ill
!! !!  Lowered: ELSE
!! !!  a-stems (Sg.Loc, Ess, Par).
!! !!1.2.2 Sg.Ill vowel -u
!! !!1.2.2.1 Has Palatalization
!! !!1.2.2.1.1 Lacks Specifically Pedagogical Gradation
!! !!1.2.2.1.1.1 Has Orthographic Gradation
!! !!1.2.2.1.1.1[] (Monophthong + Consonant Cluster alternation)
!! !!  Strong grade: Sg.Nom, Ess, Par
!! !!  Strong grade: Sg.Ill
!! !!  Weak grade: Pl.Nom, Sg.Loc, Sg.Com
!! !!FORMS
!! !!(1) Sg.Nom: läʹbǯǯ
!! !!(2) Pl.Nom: lääʹbǯ
!! !!(3) Sg.Ill: labǯǯu
!! !!(4) Sg.Loc: lääʹbǯast
!! !!(5) Sg.Com: lääʹbǯain
!! !!(6) Ess: läʹbǯǯan
!! !!(7) Par: läʹbǯǯad
!! !!(8) Pl.Acc: lääʹbǯaid
!! !!(9) Der/Dim.N.Sg.Nom: laabǯuž (2009: 312-313)
!! ** Yaml: __N-laebzz__
!NumContLex="1.116"
:%^V2VV%^XYY2XY%>a PL-OBL ;
:%>a ESS ; ! ess and prt without
:%>a PAR ;
:%^V2VV%^XYY2XY SG-ABE/ACC/GEN-PL-NOM ;
:%^VOWRaise%^PALNo%>u SG-ILL ;
:%^V2VV%^XYY2XY%>a SG-LOC ;
:%^V2VV%^XYY2XY%>a SG-COM_IN ;
 ATTESTED-NOUN-STEM ;
: SG-NOM ;
+Der/Dim:%^V2VV%^VOWRaise%^PALNo%^XYY2XY N_PIISSUŽ ;


!! CLASS 1 LOW VOWEL, PALATALIZATION, ILLATIVE IN A NOMINALS
!! !!e-stems

LEXICON N_VÄʹLL !!= * @CODE@ väʹll:väʹll
+N: NMN_VÄʹLL ;
LEXICON NMN_VÄʹLL
! gradation: yes
! vowel: monophthong
! consonantism: geminate
! weak: single
!! !!1. WORDS WITH SINGLE-SYLLABLE NOMINATIVE SINGULARS (2009: 204)
!! !!1.3 Sg.Loc in -est (vowel shift)
!! !!  Raised: Sg.Com, Pl.Obl
!! !!  Lowered: ELSE
!! !!  e-stems (Sg.Loc, Ess, Par).
!! !!1.3.2 Sg.Ill vowel -a
!! !!1.3.2.1 Has Palatalization
!! !!  Palatalized: ELSE
!! !!  Not Palatalized: Sg.Ill
!! !!1.3.2.1.1 Lacks Specifically Pedagogical Gradation
!! !!1.3.2.1.1.1 Has Orthographic Gradation
!! !!1.3.2.1.1.1[] (Monophthong + Consonant Geminate Variation)
!! !!  Strong grade: Sg.Nom, Ess, Par
!! !!  Extra strong grade: Sg.Ill
!! !!  Weak grade: Pl.Nom, Sg.Loc, Sg.Com
!! !!FORMS
!! !!(1) Sg.Nom: väʹll
!! !!(2) Pl.Nom: vääʹll
!! !!(3) Sg.Ill: välla
!! !!(4) Sg.Loc: vääʹllest
!! !!(5) Sg.Com: vaaʹllin
!! !!(6) Ess: väʹllen
!! !!(7) Par: väʹlled
!! !!(8) Pl.Acc: vaaʹllid
!! !!(9) Der/Dim.N.Sg.Nom: väällaž
!! NumContLex="1.113"
!! ** Yaml: __N-vaell, N-kall__
!! * There are several stem types
!! * väʹll:väʹll
!! strong_geminate, short_vowel, palatalization, low_stem_vowel
 ATTESTED-NOUN-STEM ;			! väʹll
: SG-NOM ;	    			! väʹll
:%>e ESS ; 	  	    		! väʹllen
:%>e PAR ;				! väʹlled
!! strong_geminate, short_vowel, depalatalization, low_stem_vowel
:%^PALNo%>a SG-ILL ;	      		! välla
!! strong_geminate, long_vowel, palatalization, low_stem_vowel
:%^V2VV SG-ABE/ACC/GEN-PL-NOM ;		! vääʹll
:%^V2VV%>e SG-LOC ;			! vääʹllest
!! strong_geminate, long_vowel, palatalization, high_stem_vowel
:%^V2VV%^VOWRaise SG-COM_IN ;		! vaaʹllin
:%^V2VV%^VOWRaise PL-OBL ;		! vaaʹlli
!! strong_geminate, long_vowel, depalatalization, low_stem_vowel
+Der/Dim:%^V2VV%^PALNo%> N_KUÂLAŽ ;	! väällaž

LEXICON N_EʹČČ !!= * @CODE@ eʹčč:eʹčč
! vowel: monophthong
! V1ʹC1C1
+N: NMN_EʹČČ ;
LEXICON NMN_EʹČČ
! gradation: yes
!! !!1. WORDS WITH SINGLE-SYLLABLE NOMINATIVE SINGULARS (2009: 204, 329)
!! !!1.3 Sg.Loc in -est (no vowel shift, all lowered)
!! !!  e-stems (Sg.Loc, Ess, Par).
!! !!1.3.2 Sg.Ill vowel -a
!! !!1.3.2.1 Has Palatalization
!! !!  Palatalized: ELSE
!! !!  Not Palatalized: Sg.Ill
!! !!1.3.2.1.1 Lacks Specifically Pedagogical Gradation
!! !!1.3.2.1.1.1 Has Orthographic Gradation
!! !!1.3.2.1.1.1[] (Monophthong + Consonant Geminate Variation)
!! !!  Extra strong grade: Sg.Nom, Ess, Par
!! !!  Extra strong grade: Sg.Ill
!! !!  Weak grade: Pl.Nom, Sg.Loc, Sg.Com
!! !!FORMS
!! !!(1) Sg.Nom: eʹčč
!! !!(2) Pl.Nom: eeʼjj
!! !!(3) Sg.Ill: ečča
!! !!(4) Sg.Loc: eeʹjjest
!! !!(5) Sg.Com: eeʹjjin
!! !!(6) Ess: eʹččen
!! !!(7) Par: eʹččed
!! !!(8) Pl.Acc: eeʹjjid
!! !!(9) Der/Dim.N.Sg.Nom: eejjaž
!! NumContLex="1.113"
!! ** Yaml: __N-ecch__
!! * There are several stem types
!! * eʹčč:eʹčč
!!
 ATTESTED-NOUN-STEM ;
: SG-NOM ;
:%^V2VV%^KK2GG SG-ABE/ACC/GEN-PL-NOM ;
:%^PALNo%>a SG-ILL ;
:%^V2VV%^KK2GG%>e SG-LOC ;
:%^V2VV%^KK2GG SG-COM_IN ;
:%>e ESS ; ! ess and prt without
:%>e PAR ;
!2009: 204 +N:%^V2VV%^CC2C%>e PAR ;
:%^V2VV%^KK2GG PL-OBL ;
+Der/Dim:%^V2VV%^KK2GG%^PALNo%> N_KUÂLAŽ ;

LEXICON N_ÄʹVV !!= * @CODE@ äʹvv:äʹvv
! vowel: monophthong
! V1ʹC1C1
+N: NMN_ÄʹVV ;
LEXICON NMN_ÄʹVV
! gradation: yes
!! !!1. WORDS WITH SINGLE-SYLLABLE NOMINATIVE SINGULARS (2009: 204, 329)
!! !!1.3 Sg.Loc in -est (no vowel shift, all lowered)
!! !!  e-stems (Sg.Loc, Ess, Par).
!! !!1.3.2 Sg.Ill vowel -a
!! !!1.3.2.1 Has Palatalization
!! !!  Palatalized: ELSE
!! !!  Not Palatalized: Sg.Ill
!! !!1.3.2.1.1 Lacks Specifically Pedagogical Gradation
!! !!1.3.2.1.1.1 Has Orthographic Gradation
!! !!1.3.2.1.1.1[] (Monophthong + Consonant Geminate Variation)
!! !!  Extra strong grade: Sg.Nom, Ess, Par
!! !!  Extra strong grade: Sg.Ill
!! !!  Weak grade: Pl.Nom, Sg.Loc, Sg.Com
!! !!FORMS
!! !!(1) Sg.Nom: äʹvv
!! !!(2) Pl.Nom: eeʼjj
!! !!(3) Sg.Ill: ečča
!! !!(4) Sg.Loc: eeʹjjest
!! !!(5) Sg.Com: eeʹjjin
!! !!(6) Ess: äʹvven
!! !!(7) Par: äʹvved
!! !!(8) Pl.Acc: eeʹjjid
!! !!(9) Der/Dim.N.Sg.Nom: eejjaž
!! NumContLex="1.113"
!! ** Yaml: __N-ecch__
!! * There are several stem types
!! * äʹvv:äʹvv
!!
 ATTESTED-NOUN-STEM ;			! äʹvv
: SG-NOM ;
:%^V2VV%^CC2C SG-ABE/ACC/GEN-PL-NOM ;
:%^PALNo%>a SG-ILL ;
:%^V2VV%^CC2C%>e SG-LOC ;
:%^V2VV%^CC2C SG-COM_IN ;
:%>e ESS ; ! ess and prt without
:%>e PAR ;
!2009: 204 +N:%^V2VV%^CC2C%>e PAR ;
:%^V2VV%^CC2C PL-OBL ;
+Der/Dim:%^V2VV%^CC2C%^PALNo%> N_KUÂLAŽ ; ! äävaž

LEXICON N_ÄʹǨǨ !!= * @CODE@ äʹǩǩ:äʹǩǩ
! vowel: monophthong
! V1ʹC1C1
+N: NMN_ÄʹǨǨ ;
LEXICON NMN_ÄʹǨǨ
! gradation: yes
!! !!1. WORDS WITH SINGLE-SYLLABLE NOMINATIVE SINGULARS (2009: 204, 329)
!! !!1.3 Sg.Loc in -est (no vowel shift, all lowered)
!! !!  e-stems (Sg.Loc, Ess, Par).
!! !!1.3.2 Sg.Ill vowel -a
!! !!1.3.2.1 Has Palatalization
!! !!  Palatalized: ELSE
!! !!  Not Palatalized: Sg.Ill
!! !!1.3.2.1.1 Lacks Specifically Pedagogical Gradation
!! !!1.3.2.1.1.1 Has Orthographic Gradation
!! !!1.3.2.1.1.1[] (Monophthong + Consonant Geminate Variation)
!! !!  Extra strong grade: Sg.Nom, Ess, Par
!! !!  Extra strong grade: Sg.Ill
!! !!  Weak grade: Pl.Nom, Sg.Loc, Sg.Com
!! !!FORMS
!! !!(1) Sg.Nom: äʹǩǩ
!! !!(2) Pl.Nom: ääʼǩǩ
!! !!(3) Sg.Ill: äkka
!! !!(4) Sg.Loc: ääʹǩǩest
!! !!(5) Sg.Com: ääʹǩǩin
!! !!(6) Ess: äʹǩǩen
!! !!(7) Par: äʹǩǩed
!! !!(8) Pl.Acc: ääʹǩǩid
!! !!(9) Der/Dim.N.Sg.Nom: ääkkaž
!! NumContLex="1.113"
!! ** Yaml: __N-aekkj__
!! * There are several stem types
!! * äʹǩǩ:äʹǩǩ
!!
 ATTESTED-NOUN-STEM ;
: SG-NOM ;
:%^V2VV SG-ABE/ACC/GEN-PL-NOM ;
:%^PALNo%>a SG-ILL ;
:%^V2VV%>e SG-LOC ;
:%^V2VV SG-COM_IN ;
:%>e ESS ; ! ess and prt without
:%>e PAR ;
:%^V2VV PL-OBL ;
+Der/Dim:%^V2VV%^PALNo%> N_KUÂLAŽ ;

LEXICON N_SÄÄʹMM !!= * @CODE@ sääʹmm:sääʹmm
+N: NMN_SÄÄʹMM ;
LEXICON NMN_SÄÄʹMM
! gradation: yes
! vowel: monophthong
! weak: single
!! !!1. WORDS WITH SINGLE-SYLLABLE NOMINATIVE SINGULARS (2009: 204)
!! !!1.3 Sg.Loc in -est (vowel shift)
!! !!  Raised: Sg.Com, Pl.Obl
!! !!  Lowered: ELSE
!! !!  e-stems (Sg.Loc, Ess, Par).
!! !!1.3.2 Sg.Ill vowel -a
!! !!1.3.2.1 Has Palatalization
!! !!  Palatalized: ELSE
!! !!  Not Palatalized: Sg.Ill
!! !!1.3.2.1.1 Lacks Specifically Pedagogical Gradation
!! !!1.3.2.1.1.1 Has Orthographic Gradation
!! !!1.3.2.1.1.1[] (Monophthong + Consonant Geminate Variation)
!! !!  Strong grade: Sg.Nom, Ess, Par
!! !!  Extra strong grade: Sg.Ill
!! !!  Weak grade: Pl.Nom, Sg.Loc, Sg.Com
!! !!FORMS
!! !!(1) Sg.Nom: sääʹmm
!! !!(2) Pl.Nom: sääʹm
!! !!(3) Sg.Ill: sämma
!! !!(4) Sg.Loc: sääʹmest
!! !!(5) Sg.Com: saaʹmin
!! !!(6) Ess: sääʹmmen
!! !!(7) Par: sääʹmmed
!! !!(8) Pl.Acc: saaʹmid
!! !!(9) Der/Dim.N.Sg.Nom: säämaž
!! NumContLex="1.113"
!! ** Yaml: __N-saeaemm__
!! * There are several stem types
!! * sääʹmm:sääʹmm
!!
 ATTESTED-NOUN-STEM ;
: SG-NOM ;
:%^CC2C SG-ABE/ACC/GEN-PL-NOM ;
:%^VV2V%^PALNo%>a SG-ILL ;
:%^CC2C%>e SG-LOC ;
:%^VOWRaise%^CC2C SG-COM_IN ;
:%>e ESS ; ! ess and prt without
:%>e PAR ;
!2009: 204 +N:%^CC2C%>e PAR ;
:%^VOWRaise%^CC2C PL-OBL ;
+Der/Dim:%^PALNo%^CC2C%> N_KUÂLAŽ ;

LEXICON N_ČÄÄʹCC !!= * @CODE@ čääʹcc:čääʹcc
+N: NMN_ČÄÄʹCC ;
LEXICON NMN_ČÄÄʹCC
! gradation: yes
! vowel: monophthong
! weak: geminate
!! !!1. WORDS WITH SINGLE-SYLLABLE NOMINATIVE SINGULARS (2009: 204)
!! !!1.3 Sg.Loc in -est (vowel shift)
!! !!  Raised: Sg.Com, Pl.Obl
!! !!  Lowered: ELSE
!! !!  e-stems (Sg.Loc, Ess, Par).
!! !!1.3.2 Sg.Ill vowel -a
!! !!1.3.2.1 Has Palatalization
!! !!  Palatalized: ELSE
!! !!  Not Palatalized: Sg.Ill
!! !!1.3.2.1.1 Lacks Specifically Pedagogical Gradation
!! !!1.3.2.1.1.1 Has Orthographic Gradation
!! !!1.3.2.1.1.1[] (Monophthong + Consonant Geminate Variation)
!! !!  Strong grade: Sg.Nom, Ess, Par
!! !!  Extra strong grade: Sg.Ill
!! !!  Weak grade: Pl.Nom, Sg.Loc, Sg.Com
!! !!FORMS
!! NumContLex="1.113"
!! ** Yaml: __caacc__
!! * There are several stem types
!! * čääʹcc:čääʹcc
!!
 ATTESTED-NOUN-STEM ;                   !!= * @CODE@ (1) čääʹcc
: SG-NOM ;                              !!= * @CODE@ (1) čääʹcc
:%^KK2GG SG-ABE/ACC/GEN-PL-NOM ;        !!= * @CODE@ (2) čääʼʒʒ
:%^VV2V%^PALNo%>a SG-ILL ;              !!= * @CODE@ (3) čäcca
:%^KK2GG%>e SG-LOC ;                    !!= * @CODE@ (4) čääʼʒʒest
:%^VOWRaise%^KK2GG SG-COM_IN ;          !!= * @CODE@ (5) čaaʼʒʒin
:%>e ESS ;                              !!= * @CODE@ (6) čääʼccen
:%>e PAR ;                              !!= * @CODE@ (7) čääʼcced
!2009: 204 +N:%^KK2GG%>e PAR ;
:%^VOWRaise%^KK2GG PL-OBL ;             !!= * @CODE@ (8) čaaʼʒʒi
+Der/Dim:%^PALNo%^KK2GG%> N_KUÂLAŽ ;    !!= * @CODE@ (9) čääʒʒaž

LEXICON N_EEʹǨǨ !!= * @CODE@ eeʹǩǩ:eeʹǩǩ
+N: NMN_EEʹǨǨ ;
LEXICON NMN_EEʹǨǨ
! gradation: yes
! vowel: monophthong
! weak: geminate
!! !!1. WORDS WITH SINGLE-SYLLABLE NOMINATIVE SINGULARS (2009: 204)
!! !!1.3 Sg.Loc in -est (vowel shift)
!! !!  Raised: Sg.Com, Pl.Obl
!! !!  Lowered: ELSE
!! !!  e-stems (Sg.Loc, Ess, Par).
!! !!1.3.2 Sg.Ill vowel -a
!! !!1.3.2.1 Has Palatalization
!! !!  Palatalized: ELSE
!! !!  Not Palatalized: Sg.Ill
!! !!1.3.2.1.1 Lacks Specifically Pedagogical Gradation
!! !!1.3.2.1.1.1 Has Orthographic Gradation
!! !!1.3.2.1.1.1[] (Monophthong + Consonant Geminate Variation)
!! !!  Strong grade: Sg.Nom, Ess, Par
!! !!  Extra strong grade: Sg.Ill
!! !!  Weak grade: Pl.Nom, Sg.Loc, Sg.Com
!! !!FORMS
!! NumContLex="1.113"
!! ** Yaml: __N-eekkj__
!! * There are several stem types
!! * eeʹǩǩ:eeʹǩǩ
!!
 ATTESTED-NOUN-STEM ;			!!= * @CODE@ (1) eeʹǩǩ
: SG-NOM ;	    			!!= * @CODE@ (1) eeʹǩǩ
:%^KK2GG SG-ABE/ACC/GEN-PL-NOM ;	!!= * @CODE@ (2) čääʹʒʒ
:%^VV2V%^PALNo%>a SG-ILL ;     		!!= * @CODE@ (3) čäcca
:%^KK2GG%>e SG-LOC ;	 		!!= * @CODE@ (4) čääʹʒʒest
:%^VOWRaise%^KK2GG SG-COM_IN ;		!!= * @CODE@ (5) čaaʹʒʒin
:%>e ESS ; 	   	     		!!= * @CODE@ (6) eeʹǩǩen
:%>e PAR ;				!!= * @CODE@ (7) eeʹǩǩed
!2009: 204 +N:%^KK2GG%>e PAR ;
:%^VOWRaise%^KK2GG PL-OBL ;		!!= * @CODE@ (8) čaaʹʒʒi
+Der/Dim:%^PALNo%^KK2GG%> N_KUÂLAŽ ;	!!= * @CODE@ (9) čääʒʒaž


LEXICON N_PÂÂʹJJ !!= * @CODE@ pââʹjj:pââʹjj
! vowel: monophthong
+N: NMN_PÂÂʹJJ ;
LEXICON NMN_PÂÂʹJJ
! gradation: yes
!! !!1. WORDS WITH SINGLE-SYLLABLE NOMINATIVE SINGULARS (2009: 204, 329)
!! !!1.3 Sg.Loc in -est (no vowel shift, all lowered)
!! !!  e-stems (Sg.Loc, Ess, Par).
!! !!1.3.2 Sg.Ill vowel -a
!! !!1.3.2.1 Has Palatalization
!! !!  Palatalized: ELSE
!! !!  Not Palatalized: Sg.Ill
!! !!1.3.2.1.1 Lacks Specifically Pedagogical Gradation
!! !!1.3.2.1.1.1 Has Orthographic Gradation
!! !!1.3.2.1.1.1[] (Monophthong + Consonant Geminate Variation)
!! !!  Extra strong grade: Sg.Nom, Ess, Par
!! !!  Extra strong grade: Sg.Ill
!! !!  Weak grade: Pl.Nom, Sg.Loc, Sg.Com
!! !!FORMS
!! !!(8) Pl.Acc: pââʹjid
!! !!(9) Der/Dim.N.Sg.Nom: pââjjaž
!! NumContLex="1.113"
!! ** Yaml: __N-paajj__
!! * There are several stem types
!! * pââʹjj:pââʹjj
!!
 ATTESTED-NOUN-STEM ;
: SG-NOM ;			    !!= * @CODE@ (1) pââʹjj
:%^CC2C SG-ABE/ACC/GEN-PL-NOM ;     !!= * @CODE@ (2) pââʹj
:%^VV2V%^PALNo%>a SG-ILL ;    	    !!= * @CODE@ (3) pâjja
:%^CC2C%>e SG-LOC ;	 	    !!= * @CODE@ (4) pââʹjest
:%^VOWRaise%^CC2C SG-COM_IN ;	    !!= * @CODE@ (5) põõʹjin
:%>e ESS/PAR ;	  	    	    !!= * @CODE@ (6) pââʹjjen
:%^CC2C SG-ABE ;
+Use/NG:%^PALNo%^J2I%^CC2C SG-GEN ;     !!= * @CODE@ pââi
+Use/NG:%^PALNo%^J2I%^CC2C SG-ACC ;
+Use/NG:%^PALNo%^J2I%^CC2C PL-NOM ;
:%^VOWRaise%^CC2C PL-OBL ;
+Der/Dim:%^V2VV%^CC2C%^PALNo%> N_KUÂLAŽ ;

LEXICON N_ÂʹLǦǦ !!= * @CODE@ âʹlǧǧ:âʹlǧǧ
! vowel: monophthong
+N: NMN_ÂʹLǦǦ ;
LEXICON NMN_ÂʹLǦǦ
! gradation: yes
!! !!1. WORDS WITH SINGLE-SYLLABLE NOMINATIVE SINGULARS (2009: 180)
!! !!1.3 Sg.Loc in -est (vowel shift)
!! !!  Raised: Sg.Com, Pl.Obl
!! !!  Lowered: ELSE
!! !!  e-stems (Sg.Loc, Ess, Par).
!! !!1.3.2 Sg.Ill vowel -a
!! !!1.3.2.1 Has Palatalization
!! !!  Palatalized: ELSE
!! !!  Not Palatalized: Sg.Ill
!! !!1.3.2.1.1 Lacks Specifically Pedagogical Gradation
!! !!1.3.2.1.1.1 Has Orthographic Gradation
!! !!1.3.2.1.1.1[] (Monophthong + Consonant Cluster)
!! !!  Strong grade: Sg.Nom, Ess, Par
!! !!  Strong grade: Sg.Ill
!! !!  Weak grade: Pl.Nom, Sg.Loc, Sg.Com
!! !!FORMS
!! !!(1) Sg.Nom: âʹlǧǧ
!! !!(2) Pl.Nom: ââʼlj
!! !!(3) Sg.Ill: âlgga
!! !!(4) Sg.Loc: ââʹljest
!! !!(5) Sg.Com: õõʹljin
!! !!(6) Ess: âʹlǧǧen
!! !!(7) Par: âʹlǧǧed
!! !!(8) Pl.Acc: õõʹljid
!! !!(9) Der/Dim.N.Sg.Nom: ââlǥaž
!! NumContLex="1.113"
!! Is for nouns with ''-est'' Loc, Extra long vowel
!! ** Yaml: __N-algg__
 ATTESTED-NOUN-STEM ;
: SG-NOM ;
:%^V2VV%^XYY2XY SG-ABE/ACC/GEN-PL-NOM ;
:%^PALNo%>a SG-ILL ;
:%^V2VV%^XYY2XY%>e SG-LOC ;
:%^V2VV%^VOWRaise%^XYY2XY SG-COM_IN ;
:%>e ESS ; ! ess and prt without
:%>e PAR ;
:%^V2VV%^VOWRaise%^XYY2XY%> PL-OBL ;
+Der/Dim:%^V2VV%^PALNo%^XYY2XY%> N_KUÂLAŽ ;

LEXICON N_PÄIʹǨǨ !!= * @CODE@ päiʹǩǩ:päiʹǩǩ
! vowel: monophthong
+N: NMN_PÄIʹǨǨ ;
LEXICON NMN_PÄIʹǨǨ
! gradation: yes
!! !!1. WORDS WITH SINGLE-SYLLABLE NOMINATIVE SINGULARS (2009: 180)
!! !!1.3 Sg.Loc in -est (vowel shift)
!! !!  Raised: Sg.Com, Pl.Obl
!! !!  Lowered: ELSE
!! !!  e-stems (Sg.Loc, Ess, Par).
!! !!1.3.2 Sg.Ill vowel -a
!! !!1.3.2.1 Has Palatalization
!! !!  Palatalized: ELSE
!! !!  Not Palatalized: Sg.Ill
!! !!1.3.2.1.1 Lacks Specifically Pedagogical Gradation
!! !!1.3.2.1.1.1 Has Orthographic Gradation
!! !!1.3.2.1.1.1[] (Monophthong + Consonant Cluster)
!! !!  Strong grade: Sg.Nom, Ess, Par
!! !!  Strong grade: Sg.Ill
!! !!  Weak grade: Pl.Nom, Sg.Loc, Sg.Com
!! !!FORMS
!! !!(1) Sg.Nom: päiʹǩǩ
!! !!(2) Pl.Nom: pääiʼj
!! !!(3) Sg.Ill: päikka
!! !!(4) Sg.Loc: pääiʹjest
!! !!(5) Sg.Com: paaiʹjin
!! !!(6) Ess: päiʹǩǩen
!! !!(7) Par: päiʹǩǩed
!! !!(8) Pl.Acc: paaiʹjid
!! !!(9) Der/Dim.N.Sg.Nom: pääiǥaž
!! NumContLex="1.113"
!! Is for nouns with ''-est'' Loc, Extra long vowel
!! ** Yaml: __N-paeikk__
 ATTESTED-NOUN-STEM ;
: SG-NOM ;
:%^V2VV%^XYY2XY SG-ABE/ACC/GEN-PL-NOM ;
:%^PALNo%>a SG-ILL ;
:%^V2VV%^XYY2XY%>e SG-LOC ;
:%^V2VV%^VOWRaise%^XYY2XY SG-COM_IN ;
:%>e ESS ; ! ess and prt without
:%>e PAR ;
:%^V2VV%^VOWRaise%^XYY2XY%> PL-OBL ;
+Der/Dim:%^V2VV%^PALNo%^XYY2XY%> N_KUÂLAŽ ;

LEXICON N_SÄIʹMM !!= * @CODE@ säiʹmm:säiʹmm
! vowel: monophthong
+N: NMN_SÄIʹMM ;
LEXICON NMN_SÄIʹMM
! gradation: yes
!! !!1. WORDS WITH SINGLE-SYLLABLE NOMINATIVE SINGULARS (2009: 180)
!! !!1.3 Sg.Loc in -est (vowel shift)
!! !!  vowel_shift: No
!! !!  e-stems (Sg.Loc, Ess, Par).
!! !!1.3.2 Sg.Ill vowel -a
!! !!1.3.2.1 Has Palatalization
!! !!  Palatalized: ELSE
!! !!  Not Palatalized: Sg.Ill
!! !!1.3.2.1.1 Lacks Specifically Pedagogical Gradation
!! !!1.3.2.1.1.1 Has Orthographic Gradation
!! !!1.3.2.1.1.1[] (Monophthong + Consonant Cluster)
!! !!  Strong grade: Sg.Nom, Ess, Par
!! !!  Strong grade: Sg.Ill
!! !!  Weak grade: Pl.Nom, Sg.Loc, Sg.Com
!! !!FORMS
!! !!(1) Sg.Nom: säiʹmm
!! !!(2) Pl.Nom: sääiʼm
!! !!(3) Sg.Ill: säimma
!! !!(4) Sg.Loc: sääiʹmest
!! !!(5) Sg.Com: sääiʹmin
!! !!(6) Ess: säiʹmmen
!! !!(7) Par: säiʹmmed
!! !!(8) Pl.Acc: sääiʹmid
!! !!(9) Der/Dim.N.Sg.Nom: sääimaž
!! NumContLex="1.113"
!! Is for nouns with ''-est'' Loc, Extra long vowel
!! ** Yaml: __N-saeimm__
 ATTESTED-NOUN-STEM ;		! säiʹmm
: SG-NOM ;	    		! säiʹmm
:%^V2VV%^XYY2XY SG-ABE/ACC/GEN-PL-NOM ;	! sääiʹm
:%^PALNo%>a SG-ILL ;   		! säimma
:%^V2VV%^XYY2XY%>e SG-LOC ;	! sääiʹmest
:%^V2VV%^XYY2XY SG-COM_IN ;	! sääiʹmin
:%>e ESS ; 		  	! säiʹmmen
:%>e PAR ;			! säiʹmmed
:%^V2VV%^XYY2XY%> PL-OBL ;	! sääiʹmi, sääiʹmid, sääiʹmid, sääiʹmin, sääiʹmivuiʹm, sääiʹmitaa/sääiʹmtää
+Der/Dim:%^V2VV%^PALNo%^XYY2XY%> N_KUÂLAŽ ; ! sääimaž

LEXICON N_ǨEʹDD !!= * @CODE@ ǩeʹdd:ǩeʹdd
! vowel: monophthong
+N: NMN_ǨEʹDD ;
LEXICON NMN_ǨEʹDD
! gradation: yes
!! !!1. WORDS WITH SINGLE-SYLLABLE NOMINATIVE SINGULARS (2009: 180)
!! !!1.3 Sg.Loc in -est (vowel shift)
!! !!  Raised: Sg.Com, Pl.Obl
!! !!  Lowered: ELSE
!! !!  e-stems (Sg.Loc, Ess, Par).
!! !!1.3.2 Sg.Ill vowel -a
!! !!1.3.2.1 Has Palatalization
!! !!  Palatalized: ELSE
!! !!  Not Palatalized: Sg.Ill
!! !!1.3.2.1.1 Lacks Specifically Pedagogical Gradation
!! !!1.3.2.1.1.1 Has Orthographic Gradation
!! !!1.3.2.1.1.1[] (Monophthong + Consonant Cluster)
!! !!  Strong grade: Sg.Nom, Ess, Par
!! !!  Strong grade: Sg.Ill
!! !!  Weak grade: Pl.Nom, Sg.Loc, Sg.Com
!! !!FORMS
!! !!(1) Sg.Nom: ǩeʹdd
!! !!(2) Pl.Nom: ǩeeʹdd
!! !!(3) Sg.Ill: ǩeâdˈda
!! !!(4) Sg.Loc: ǩeeʹddest
!! !!(5) Sg.Com: ǩeeʹddin
!! !!(6) Ess: ǩeʹdden
!! !!(7) Par: ǩeʹdded
!! !!(8) Pl.Acc: ǩeeʹddid
!! !!(9) Der/Dim.N.Sg.Nom: ǩeâddaž
!! NumContLex="1.113"
!! Is for nouns with ''-est'' Loc, Extra long vowel
!! ** Yaml: __N-kjedd__
 ATTESTED-NOUN-STEM ;			! ǩeʹdd
: SG-NOM ;	    			! ǩeʹdd
:%^V2VV SG-ABE/ACC/GEN-PL-NOM ;		! ǩeeʹdd
:%^PALÂ%^PALNo%^CC2CCC%>a SG-ILL ;		! ǩeâdˈda
:%^V2VV%>e SG-LOC ;		! ǩeeʹddest
:%^V2VV SG-COM_IN ;		! ǩeeʹddin
:%>e ESS ; ! ess and prt without
:%>e PAR ;
:%^V2VV%> PL-OBL ;
+Der/Dim:%^V2VV%%^PALNo%> N_KUÂLAŽ ;	! ǩeâddaž

LEXICON N_ǨEʹMNN !!= * @CODE@ ǩeʹmnn:ǩeʹmnn
! vowel: monophthong
+N: NMN_ǨEʹMNN ;
LEXICON NMN_ǨEʹMNN
! gradation: yes
!! !!1. WORDS WITH SINGLE-SYLLABLE NOMINATIVE SINGULARS (2009: 180)
!! !!1.3 Sg.Loc in -est (vowel shift)
!! !!  Raised: Sg.Com, Pl.Obl
!! !!  Lowered: ELSE
!! !!  e-stems (Sg.Loc, Ess, Par).
!! !!1.3.2 Sg.Ill vowel -a
!! !!1.3.2.1 Has Palatalization
!! !!  Palatalized: ELSE
!! !!  Not Palatalized: Sg.Ill
!! !!1.3.2.1.1 Lacks Specifically Pedagogical Gradation
!! !!1.3.2.1.1.1 Has Orthographic Gradation
!! !!1.3.2.1.1.1[] (Monophthong + Consonant Cluster)
!! !!  Strong grade: Sg.Nom, Ess, Par
!! !!  Strong grade: Sg.Ill
!! !!  Weak grade: Pl.Nom, Sg.Loc, Sg.Com
!! !!FORMS
!! !!(1) Sg.Nom: ǩeʹmnn
!! !!(2) Pl.Nom: ǩeeʹmn
!! !!(3) Sg.Ill: ǩeâmnna
!! !!(4) Sg.Loc: ǩeeʹmnest
!! !!(5) Sg.Com: ǩeeʹmnin
!! !!(6) Ess: ǩeʹmnnen
!! !!(7) Par: ǩeʹmnned
!! !!(8) Pl.Acc: ǩeeʹmnid
!! !!(9) Der/Dim.N.Sg.Nom: ǩeâmnaž
!! NumContLex="1.113"
!! Is for nouns with ''-est'' Loc, Extra long vowel
!! ** Yaml: __N-algg__
 ATTESTED-NOUN-STEM ;			! ǩeʹmnn
: SG-NOM ;	    			! ǩeʹmnn
:%^V2VV%^XYY2XY SG-ABE/ACC/GEN-PL-NOM ;		! ǩeeʹmn
:%^PALÂ%^PALNo%>a SG-ILL ;		! ǩeâmnna
:%^V2VV%^XYY2XY%>e SG-LOC ;		! ǩeeʹmnest
:%^V2VV%^XYY2XY SG-COM_IN ;		! ǩeeʹmnin
:%>e ESS ; ! ess and prt without
:%>e PAR ;
:%^V2VV%^XYY2XY%> PL-OBL ;
+Der/Dim:%^V2VV%^PALNo%^XYY2XY%> N_KUÂLAŽ ;	! ǩeâmnaž

LEXICON N_LÄÄIʹJ !!= * @CODE@ lääiʹj:lääiʹj
! vowel: monophthong
+N: NMN_LÄÄIʹJ ;
LEXICON NMN_LÄÄIʹJ
! gradation: yes
!! !!1. WORDS WITH SINGLE-SYLLABLE NOMINATIVE SINGULARS (2009: 180)
!! !!1.3 Sg.Loc in -est (vowel shift)
!! !!  Raised: Sg.Com, Pl.Obl
!! !!  Lowered: ELSE
!! !!  e-stems (Sg.Loc, Ess, Par).
!! !!1.3.2 Sg.Ill vowel -a
!! !!1.3.2.1 Has Palatalization
!! !!  Palatalized: ELSE
!! !!  Not Palatalized: Sg.Ill
!! !!1.3.2.1.1 Lacks Specifically Pedagogical Gradation
!! !!1.3.2.1.1.1 Has Orthographic Gradation
!! !!1.3.2.1.1.1[] (Monophthong + Consonant Cluster)
!! !!  Strong grade: Sg.Nom, Ess, Par
!! !!  Strong grade: Sg.Ill
!! !!  Weak grade: Pl.Nom, Sg.Loc, Sg.Com
!! !!FORMS
!! !!(1) Sg.Nom: lääiʹj
!! !!(2) Pl.Nom: lääiʹj
!! !!(3) Sg.Ill: lääiǥa
!! !!(4) Sg.Loc: lääiʹjest
!! !!(5) Sg.Com: lääiʹjin
!! !!(6) Ess: lääiʹjen
!! !!(7) Par: lääiʹjed
!! !!(8) Pl.Acc: lääiʹjid
!! !!(9) Der/Dim.N.Sg.Nom: lääiǥaž
!! NumContLex="1.113"
!! Is for nouns with ''-est'' Loc, Extra long vowel
!! ** Yaml: __N-laeaeij__
 ATTESTED-NOUN-STEM ;		! lääiʹj
: SG-NOM ;	    		! lääiʹj
:%^V2VV%^XYY2XY SG-ABE/ACC/GEN-PL-NOM ;	! lääiʹj
:%^PALNo%>a SG-ILL ;   		! lääiǥa
:%^V2VV%^XYY2XY%>e SG-LOC ;	! lääiʹjest
:%^V2VV%^VOWRaise%^XYY2XY SG-COM_IN ;	! lääiʹjin
:%>e ESS ; 		  	! lääiʹjen
:%>e PAR ;			! lääiʹjed
:%^V2VV%^VOWRaise%^XYY2XY%> PL-OBL ;	! lääiʹji, lääiʹjid, lääiʹjid, lääiʹjin, lääiʹjivuiʹm, lääiʹjitaa/lääiʹjtää
+Der/Dim:%^V2VV%^PALNo%^XYY2XY%> N_KUÂLAŽ ; ! lääiǥaž

LEXICON N_ǨEʹRJJ !!= * @CODE@ ǩeʹrjj:ǩeʹrjj
! vowel: monophthong
+N: NMN_ǨEʹRJJ ;
LEXICON NMN_ǨEʹRJJ
! gradation: yes
!! !!1. WORDS WITH SINGLE-SYLLABLE NOMINATIVE SINGULARS (2009: 180)
!! !!1.3 Sg.Loc in -est (NO vowel shift)
!! !!  Raised: Sg.Com, Pl.Obl
!! !!  Lowered: ELSE
!! !!  e-stems (Sg.Loc, Ess, Par).
!! !!1.3.2 Sg.Ill vowel -a
!! !!1.3.2.1 Has Palatalization
!! !!  Palatalized: ELSE
!! !!  Not Palatalized: Sg.Ill
!! !!1.3.2.1.1 Lacks Specifically Pedagogical Gradation
!! !!1.3.2.1.1.1 Has Orthographic Gradation
!! !!1.3.2.1.1.1[] (Monophthong + Consonant Cluster)
!! !!  Strong grade: Sg.Nom, Ess, Par
!! !!  Strong grade: Sg.Ill
!! !!  Weak grade: Pl.Nom, Sg.Loc, Sg.Com
!! !!FORMS
!! !!(1) Sg.Nom: ǩeʹrjj
!! !!(2) Pl.Nom: ǩeeʹrj
!! !!(3) Sg.Ill: ǩerjja
!! !!(4) Sg.Loc: ǩeeʹrjest
!! !!(5) Sg.Com: ǩeeʹrjin
!! !!(6) Ess: ǩeʹrjjen
!! !!(7) Par: ǩeʹrjjed
!! !!(8) Pl.Acc: ǩeeʹrjid
!! !!(9) Der/Dim.N.Sg.Nom: ǩeerjaž
!! NumContLex="1.113
!! Is for nouns with ''-est'' Loc, Extra long vowel
!! ** Yaml: __N-kerjj__
 ATTESTED-NOUN-STEM ;
: SG-NOM ;
:%^V2VV%^XYY2XY SG-ABE/ACC/GEN-PL-NOM ;
:%^PALNo%>a SG-ILL ;
:%^V2VV%^XYY2XY%>e SG-LOC ;
:%^V2VV%^XYY2XY SG-COM_IN ;
:%>e ESS ; ! ess and prt without
:%>e PAR ;
:%^V2VV%^XYY2XY%> PL-OBL ;
+Der/Dim:%^V2VV%^PALNo%^XYY2XY%> N_KUÂLAŽ ;

LEXICON N_TÄʹHTT !!= * @CODE@ täʹhtt:tähtt
! vowel: monophthong
+N: NMN_TÄʹHTT ;
LEXICON NMN_TÄʹHTT
! gradation: yes
!! !!1. WORDS WITH SINGLE-SYLLABLE NOMINATIVE SINGULARS (2009: 180)
!! !!1.3 Sg.Loc in -est (NO vowel shift)
!! !!  Raised: Sg.Com, Pl.Obl
!! !!  Lowered: ELSE
!! !!  e-stems (Sg.Loc, Ess, Par).
!! !!1.3.2 Sg.Ill vowel -a
!! !!1.3.2.1 Has Palatalization
!! !!  Palatalized: ELSE
!! !!  Not Palatalized: Sg.Ill
!! !!1.3.2.1.1 Lacks Specifically Pedagogical Gradation
!! !!1.3.2.1.1.1 Has Orthographic Gradation
!! !!1.3.2.1.1.1[] (Monophthong + Consonant Cluster)
!! !!  Strong grade: Sg.Nom, Ess, Par
!! !!  Strong grade: Sg.Ill
!! !!  Weak grade: Pl.Nom, Sg.Loc, Sg.Com
!! !!FORMS
!! !!(1) Sg.Nom: täʹhtt
!! !!(2) Pl.Nom: tääut
!! !!(3) Sg.Ill: tähtta
!! !!(4) Sg.Loc: tääutest
!! !!(5) Sg.Com: tääutin
!! !!(6) Ess: täʹhtten
!! !!(7) Par: täʹhtted
!! !!(8) Pl.Acc: taauʹtid
!! !!(9) Der/Dim.N.Sg.Nom: tääutaž
!! NumContLex="1.113
!! Is for nouns with ''-est'' Loc, Extra long vowel
!! ** Yaml: __N-kerjj__
:%^PAL ATTESTED-NOUN-STEM ;  
:%^PAL SG-NOM ;
:%^V2VV%^PAL%^XYY2VY SG-ABE/ACC/GEN-PL-NOM ;
:%>a SG-ILL ;
:%^V2VV%^PAL%^XYY2VY%>e SG-LOC ;
:%^V2VV%^VOWRaise%^PAL%^XYY2VY SG-COM_IN/PL-OBL ;
:%^PAL%>e ESS/PAR ; 
+Der/Dim:%^V2VV%^PALNo%^XYY2VY%> N_KUÂLAŽ ;

LEXICON N_RUʹHSS !!= * @CODE@ ruʹhss:ruʹhss
! vowel: monophthong
+N: NMN_RUʹHSS ;
LEXICON NMN_RUʹHSS
! gradation: yes
!! !!1. WORDS WITH SINGLE-SYLLABLE NOMINATIVE SINGULARS (2009: 180)
!! !!1.3 Sg.Loc in -est (NO vowel shift)
!! !!  Raised: Sg.Com, Pl.Obl
!! !!  Lowered: ELSE
!! !!  e-stems (Sg.Loc, Ess, Par).
!! !!1.3.2 Sg.Ill vowel -a
!! !!1.3.2.1 Has Palatalization
!! !!  Palatalized: ELSE
!! !!  Not Palatalized: Sg.Ill
!! !!1.3.2.1.1 Lacks Specifically Pedagogical Gradation
!! !!1.3.2.1.1.1 Has Orthographic Gradation
!! !!1.3.2.1.1.1[] (Monophthong + Consonant Cluster)
!! !!  Strong grade: Sg.Nom, Ess, Par
!! !!  Strong grade: Sg.Ill
!! !!  Weak grade: Pl.Nom, Sg.Loc, Sg.Com
!! !!FORMS
!! NumContLex="1.113
!! Is for nouns with ''-est'' Loc, Extra long vowel
!! ** Yaml: __N-kerjj__
 ATTESTED-NOUN-STEM ;			!!= * @CODE@ (1) ruʹhss
: SG-NOM ;	    			!!= * @CODE@ (1) ruʹhss
:%^XYY2VY SG-ABE/ACC/GEN-PL-NOM ; !!= * @CODE@ (3) ruuʹs
:%^VOWLower%^PALNo%>a SG-ILL ;		      	!!= * @CODE@ (3) rohssa
:%^XYY2VY%>e SG-LOC ;		!!= * @CODE@ (4) ruuʹsest
:%^XYY2VY SG-COM_IN/PL-OBL ;	!!= * @CODE@ (5) ruuʹsin
:%>e ESS/PAR ; 			 	!!= * @CODE@ (6) ruʹhssen
+Der/Dim:%^V2VV%^VOWLower%^PALNo%^XYY2VY%> N_KUÂLAŽ ; !!= * @CODE@ (9) roousaž

LEXICON N_JÄUʹRR !!= * @CODE@ jäuʹrr:jäuʹrr
! vowel: monophthong
+N: NMN_JÄUʹRR ;
LEXICON NMN_JÄUʹRR
! gradation: yes
!! !!1. WORDS WITH SINGLE-SYLLABLE NOMINATIVE SINGULARS (2009: 180)
!! !!1.3 Sg.Loc in -est (NO vowel shift)
!! !!  Raised: Sg.Com, Pl.Obl
!! !!  Lowered: ELSE
!! !!  e-stems (Sg.Loc, Ess, Par).
!! !!1.3.2 Sg.Ill vowel -a
!! !!1.3.2.1 Has Palatalization
!! !!  Palatalized: ELSE
!! !!  Not Palatalized: Sg.Ill
!! !!1.3.2.1.1 Lacks Specifically Pedagogical Gradation
!! !!1.3.2.1.1.1 Has Orthographic Gradation
!! !!1.3.2.1.1.1[] (Monophthong + Consonant Cluster)
!! !!  Strong grade: Sg.Nom, Ess, Par
!! !!  Strong grade: Sg.Ill
!! !!  Weak grade: Pl.Nom, Sg.Loc, Sg.Com
!! !!FORMS
!! !!(1) Sg.Nom: jäuʹrr
!! !!(2) Pl.Nom: jääuʼr
!! !!(3) Sg.Ill: jäurra
!! !!(4) Sg.Loc: jääuʹrest
!! !!(5) Sg.Com: jääuʹrin
!! !!(6) Ess: jäuʹrren
!! !!(7) Par: jäuʹrred
!! !!(8) Pl.Acc: jääuʹrid
!! !!(9) Der/Dim.N.Sg.Nom: jääuraž
!! NumContLex="
!! Is for nouns with ''-est'' Loc, Extra long vowel
!! ** Yaml: __N-jaurr__
 ATTESTED-NOUN-STEM ;
: SG-NOM ;
:%^V2VV%^XYY2XY SG-ABE/ACC/GEN-PL-NOM ;
:%^PALNo%>a SG-ILL ;
:%^V2VV%^XYY2XY%>e SG-LOC ;
:%^V2VV%^VOWRaise%^XYY2XY SG-COM_IN/PL-OBL ;
:%>e ESS/PAR ;
+Der/Dim:%^V2VV%^PALNo%^XYY2XY%> N_KUÂLAŽ ;

LEXICON N_PEIʹVV !!= * @CODE@ peiʹvv:peiʹvv
! vowel: monophthong
+N: NMN_PEIʹVV ;
LEXICON NMN_PEIʹVV
! gradation: yes
!! !!1. WORDS WITH SINGLE-SYLLABLE NOMINATIVE SINGULARS (2009: 180)
!! !!1.3 Sg.Loc in -est (no vowel shift, all lowered)
!! !!  e-stems (Sg.Loc, Ess, Par).
!! !!1.3.2 Sg.Ill vowel -a
!! !!1.3.2.1 Has Palatalization
!! !!  Palatalized: ELSE
!! !!  Not Palatalized: Sg.Ill
!! !!1.3.2.1.1 Lacks Specifically Pedagogical Gradation
!! !!1.3.2.1.1.1 Has Orthographic Gradation
!! !!1.3.2.1.1.1[] (Monophthong + Consonant Cluster variation)
!! !!  Strong grade: Sg.Nom, Ess, Par
!! !!  Strong grade: Sg.Ill
!! !!  Weak grade: Pl.Nom, Sg.Loc, Sg.Com
!! !!FORMS
!! !!(1) Sg.Nom: peiʹvv
!! !!(2) Pl.Nom: peeiʼv
!! !!(3) Sg.Ill: peivva
!! !!(4) Sg.Loc: peeiʹvest
!! !!(5) Sg.Com: peeiʹvin
!! !!(6) Ess: peiʹvven
!! !!(7) Par: peiʹvved
!! !!(8) Pl.Acc: peeiʹvid
!! !!(9) Der/Dim.N.Sg.Nom: peeivaž
!! ** Yaml: __N-peivv__
!! * There are several stem types
!! * peiʹvv:peiʹvv
 ATTESTED-NOUN-STEM ;
: SG-NOM ;
:%^V2VV%^XYY2XY SG-ABE/ACC/GEN-PL-NOM ;
:%^PALNo%>a SG-ILL ;
:%^V2VV%^XYY2XY%>e SG-LOC ;
:%^V2VV%^XYY2XY SG-COM_IN ;
:%>e ESS ; ! ess and prt without
:%>e PAR ;
:%^V2VV%^XYY2XY PL-OBL ;
+Der/Dim:%^V2VV%^PALNo%^XYY2XY%> N_KUÂLAŽ ;

! diphthongs

LEXICON N_ǨIẸʹČČ !!= * @CODE@ ǩieʹčč:ǩeäčč
! vowel: diphthong
+N: NMN_ǨIẸʹČČ ;
LEXICON NMN_ǨIẸʹČČ
! gradation: yes
! weak geminate
!! !!1. WORDS WITH SINGLE-SYLLABLE NOMINATIVE SINGULARS (2009: 204)
!! !!1.3 Sg.Loc in -est (vowel shift)
!! !!  Raised: Sg.Com, Pl.Obl
!! !!  Lowered: ELSE  ẹ, ä
!! !!  e-stems (Sg.Loc, Ess, Par).
!! !!1.3.2 Sg.Ill vowel -a
!! !!1.3.2.1 Has Palatalization
!! !!  Palatalized: ELSE
!! !!  Not Palatalized: Sg.Ill
!! !!1.3.2.1.1 Lacks Specifically Pedagogical Gradation
!! !!1.3.2.1.1.1 Has Orthographic Gradation
!! !!1.3.2.1.1.1[] (Monophthong + Consonant Geminate Variation)
!! !!  Strong grade: Sg.Nom, Ess, Par
!! !!  Extra strong grade: Sg.Ill
!! !!  Weak grade: Pl.Nom, Sg.Loc, Sg.Com
!! !!FORMS
!! !!(1) Sg.Nom: ǩiẹʹčč
!! !!(2) Pl.Nom: ǩiẹʼjj
!! !!(3) Sg.Ill: ǩeäčˈča
!! !!(4) Sg.Loc: ǩiẹʹjjest
!! !!(5) Sg.Com: ǩieʹjjin
!! !!(6) Ess: ǩiẹʹččen
!! !!(7) Par: ǩiẹʹjjed
!! !!(8) Pl.Acc: ǩieʹjjid
!! !!(9) Der/Dim.N.Sg.Nom: ǩeäǥǥaž ??
!! NumContLex="1.113"
!! ** Yaml: __N-kjiechch__
!! * There are several stem types
!! * sueʹǩǩ:suåkk
!!
:%^PALẸ%^PAL ATTESTED-NOUN-STEM ;		! ǩiẹʹčč
:%^PALẸ%^PAL SG-NOM ;				! ǩiẹʹčč
:%^PALẸ%^PAL%^KK2GG SG-ABE/ACC/GEN-PL-NOM ;	! ǩiẹʹjj
:%^VOWLower%^CC2CCC%>a SG-ILL ;		  	! ǩeäʹčˈča
:%^PALẸ%^PAL%^KK2GG%>e SG-LOC ;			! ǩiẹʹjjest
:%^PALẸ%^PAL%>e ESS ;  	      			! ǩiẹʹččen
:%^PALẸ%^PAL%^KK2GG%>e PAR ;			! ǩiẹʹččed
:%^VOWRaise%^PALE%^PAL%^KK2GG SG-COM_IN/PL-OBL ;			! ǩieʹjjin
+Der/Dim:%^VOWLower%^KK2GG%> N_KUÂLAŽ ;		! ǩeäjjaž

LEXICON N_SUẸʹǨǨ !!= * @CODE@ sueʹǩǩ:suäkk
! vowel: diphthong
+N: NMN_SUẸʹǨǨ ;
LEXICON NMN_SUẸʹǨǨ
! gradation: yes
! weak geminate
!! !!1. WORDS WITH SINGLE-SYLLABLE NOMINATIVE SINGULARS (2009: 204)
!! !!1.3 Sg.Loc in -est (vowel shift)
!! !!  Raised: Sg.Com, Pl.Obl
!! !!  Lowered: ELSE  ẹ, ä
!! !!  e-stems (Sg.Loc, Ess, Par).
!! !!1.3.2 Sg.Ill vowel -a
!! !!1.3.2.1 Has Palatalization
!! !!  Palatalized: ELSE
!! !!  Not Palatalized: Sg.Ill
!! !!1.3.2.1.1 Lacks Specifically Pedagogical Gradation
!! !!1.3.2.1.1.1 Has Orthographic Gradation
!! !!1.3.2.1.1.1[] (Monophthong + Consonant Geminate Variation)
!! !!  Strong grade: Sg.Nom, Ess, Par
!! !!  Extra strong grade: Sg.Ill
!! !!  Weak grade: Pl.Nom, Sg.Loc, Sg.Com
!! !!FORMS
!! !!(1) Sg.Nom: suẹʹǩǩ
!! !!(2) Pl.Nom: suẹʼjj
!! !!(3) Sg.Ill: suäkˈka
!! !!(4) Sg.Loc: suẹʹjjest
!! !!(5) Sg.Com: sueʹjjin
!! !!(6) Ess: suẹʹǩǩen
!! !!(7) Par: suẹʹjjed
!! !!(8) Pl.Acc: sueʹjjid
!! !!(9) Der/Dim.N.Sg.Nom: suäǥǥaž
!! NumContLex="1.113"
!! ** Yaml: __N-suekkj__
!! * There are several stem types
!!
:%^VOWRaise%^PALẸ%^PAL ATTESTED-NOUN-STEM ;
:%^VOWRaise%^PALẸ%^PAL SG-NOM ;
:%^VOWRaise%^PALẸ%^PAL%^KK2GG SG-ABE/ACC/GEN-PL-NOM ;
:%^CC2CCC%>a SG-ILL ;
:%^VOWRaise%^PALẸ%^PAL%^KK2GG%>e SG-LOC ;
:%^VOWRaise%^PALẸ%^PAL%>e ESS ; ! ess and prt without
:%^VOWRaise%^PALẸ%^PAL%^KK2GG%>e PAR ;
!2009: 204 +N:%^KK2GG%>e PAR ;

:%^VOWRaise%^PALE%^PAL%^KK2GG SG-COM_IN/PL-OBL ;
+Der/Dim:%^KK2GG%> N_KUÂLAŽ ;

LEXICON N_KUẸʹTT !!= * @CODE@ kuẹʹtt:kuätt
! vowel: diphthong
+N: NMN_KUẸʹTT ;
LEXICON NMN_KUẸʹTT
! gradation: yes
!! !!1. WORDS WITH SINGLE-SYLLABLE NOMINATIVE SINGULARS (2009: 204)
!! !!1.3 Sg.Loc in -est (vowel shift)
!! !!  Raised: Sg.Com, Pl.Obl
!! !!  Lowered: ELSE  ẹ, ä
!! !!  e-stems (Sg.Loc, Ess, Par).
!! !!1.3.2 Sg.Ill vowel -a
!! !!1.3.2.1 Has Palatalization
!! !!  Palatalized: ELSE
!! !!  Not Palatalized: Sg.Ill
!! !!1.3.2.1.1 Lacks Specifically Pedagogical Gradation
!! !!1.3.2.1.1.1 Has Orthographic Gradation
!! !!1.3.2.1.1.1[] (Monophthong + Consonant Geminate Variation)
!! !!  Strong grade: Sg.Nom, Ess, Par
!! !!  Extra strong grade: Sg.Ill
!! !!  Weak grade: Pl.Nom, Sg.Loc, Sg.Com
!! !!FORMS
!! NumContLex="1.113"
!! ** Yaml: __N-kuett__
!! * There are several stem types
!!
:%^VOWRaise%^PALẸ%^PAL ATTESTED-NOUN-STEM ;	! kuẹʹtt
:%^VOWRaise%^PALẸ%^PAL SG-NOM ;		  	! kuẹʹtt
:%^PAL%^CC2C SG-ABE/ACC/GEN-PL-NOM ;  	      			! kuäʹđ
:%^CC2CCC%>a SG-ILL ;				! kuätˈta
:%^PAL%^CC2C%>e SG-LOC ;			! kuäʹđest
:%^VOWRaise%^PALẸ%^PAL%>e ESS ; 		! kuẹʹtten
:%^VOWRaise%^PALẸ%^PAL%^CC2C%>e PAR ;		! kuẹʹtted
!2009: 204 +N:%^CC2C%>e PAR ;	    		
:%^PAL%^CC2C SG-COM_IN/PL-OBL ;			! kuäʹđin
+Der/Dim:%^CC2C%> N_KUÂLAŽ ;			! kuäđaž

LEXICON N_VUẸIʹVV !!= * @CODE@ vuẹiʹvv:vuäivv
! vowel: diphthong
+N: NMN_VUẸIʹVV ;
LEXICON NMN_VUẸIʹVV
! gradation: yes
!! !!1. WORDS WITH SINGLE-SYLLABLE NOMINATIVE SINGULARS (2009: 204)
!! !!1.3 Sg.Loc in -est (vowel shift)
!! !!  Raised: Sg.Com, Pl.Obl
!! !!  Lowered: ELSE  ẹ, ä
!! !!  e-stems (Sg.Loc, Ess, Par).
!! !!1.3.2 Sg.Ill vowel -a
!! !!1.3.2.1 Has Palatalization
!! !!  Palatalized: ELSE
!! !!  Not Palatalized: Sg.Ill
!! !!1.3.2.1.1 Lacks Specifically Pedagogical Gradation
!! !!1.3.2.1.1.1 Has Orthographic Gradation
!! !!1.3.2.1.1.1[] (Monophthong + Consonant Geminate Variation)
!! !!  Strong grade: Sg.Nom, Ess, Par
!! !!  Extra strong grade: Sg.Ill
!! !!  Weak grade: Pl.Nom, Sg.Loc, Sg.Com
!! !!FORMS
!! !!(1) Sg.Nom: vuẹiʹvv
!! !!(2) Pl.Nom: kuäʼđ
!! !!(3) Sg.Ill: kuätˈta
!! !!(4) Sg.Loc: vuẹiʹvest
!! !!(5) Sg.Com: vueiʹvin
!! !!(6) Ess: vuẹiʹvven
!! !!(7) Par: vuẹiʹvved
!! !!(8) Pl.Acc: vueiʹvid
!! !!(9) Der/Dim.N.Sg.Nom: vuäivaž
!! NumContLex="1.113"
!! ** Yaml: __N-vueivv__
!! * There are several stem types
!!
:%^VOWRaise%^PALẸ%^PAL ATTESTED-NOUN-STEM ;	! vuẹiʹvv
:%^VOWRaise%^PALẸ%^PAL SG-NOM ;		  	! vuẹiʹvv
:%^VOWRaise%^PALẸ%^PAL%^XYY2XY SG-ABE/ACC/GEN-PL-NOM ;		! vuẹiʹv
:%>a SG-ILL ;		       	      		! vuäivva
:%^VOWRaise%^PALẸ%^PAL%^XYY2XY%>e SG-LOC ;	! vuẹiʹvest
:%^VOWRaise%^PALẸ%^PAL%>e ESS/PAR ;   	 	! vuẹiʹvven

:%^VOWRaise%^PALE%^PAL%^XYY2XY SG-COM_IN/PL-OBL ;	! vueiʹvin
+Der/Dim:%^XYY2XY%> N_KUÂLAŽ ; 	      		! vuäiʹvaž

LEXICON N_ǨEÄʹDǦǦ !!= * @CODE@ ǩeäʹdǧǧ:ǩeädgg
! vowel: diphthong
+N: NMN_ǨEÄʹDǦǦ ;
LEXICON NMN_ǨEÄʹDǦǦ
! gradation: yes
!! !!1. WORDS WITH SINGLE-SYLLABLE NOMINATIVE SINGULARS (2009: 180)
!! !!1.3 Sg.Loc in -est (vowel shift)
!! !!  Raised: Sg.Com, Pl.Obl
!! !!  Lowered: ELSE
!! !!  e-stems (Sg.Loc, Ess, Par).
!! !!1.3.2 Sg.Ill vowel -a
!! !!1.3.2.1 Has Palatalization
!! !!  Palatalized: ELSE
!! !!  Not Palatalized: Sg.Ill
!! !!1.3.2.1.1 Lacks Specifically Pedagogical Gradation
!! !!1.3.2.1.1.1 Has Orthographic Gradation
!! !!1.3.2.1.1.1[] (Monophthong + Consonant Cluster)
!! !!  Strong grade: Sg.Nom, Ess, Par
!! !!  Strong grade: Sg.Ill
!! !!  Weak grade: Pl.Nom, Sg.Loc, Sg.Com
!! !!FORMS
!! NumContLex="1.113"
!! Is for nouns with ''-est'' Loc, Extra long vowel
!! ** Yaml: __N-keadgg__
:%^PAL ATTESTED-NOUN-STEM ;			! ǩeäʹdǧǧ
:%^PAL SG-NOM ;	    			! ǩeäʹdǧǧ
:%^VOWRaise%^PALẸ%^PAL%^XYY2XY SG-ABE/ACC/GEN-PL-NOM ;	! ǩiẹʹdj
:%>a SG-ILL ;		       			     	! ǩeädgga
:%^XYY2XY%^PALẸ%^PAL%>e SG-LOC ;			! ǩiẹʹdjest
:%^VOWRaise%^PALE%^PAL%^XYY2XY SG-COM_IN/PL-OBL ;		! ǩieʹdjin
:%^PAL%>e ESS/PAR ;		       		 		! ǩeäʹdǧǧen
+Der/Dim:%^XYY2XY%> N_KUÂLAŽ ;



LEXICON N_ČUÄʹRVV !!= * @CODE@ čuäʹrvv:čuärvv
! vowel: diphthong
+N: NMN_ČUÄʹRVV ;
LEXICON NMN_ČUÄʹRVV
! gradation: yes
! weak geminate
!! !!1. WORDS WITH SINGLE-SYLLABLE NOMINATIVE SINGULARS (2009: 204)
!! !!1.3 Sg.Loc in -est (vowel shift)
!! !!  Raised: Sg.Com, Pl.Obl
!! !!  Lowered: ELSE  ẹ, ä
!! !!  e-stems (Sg.Loc, Ess, Par).
!! !!1.3.2 Sg.Ill vowel -a
!! !!1.3.2.1 Has Palatalization
!! !!  Palatalized: ELSE
!! !!  Not Palatalized: Sg.Ill
!! !!1.3.2.1.1 Lacks Specifically Pedagogical Gradation
!! !!1.3.2.1.1.1 Has Orthographic Gradation
!! !!1.3.2.1.1.1[] (Monophthong + Consonant Geminate Variation)
!! !!  Strong grade: Sg.Nom, Ess, Par
!! !!  Extra strong grade: Sg.Ill
!! !!  Weak grade: Pl.Nom, Sg.Loc, Sg.Com
!! !!FORMS
!! !!(1) Sg.Nom: čuäʹrvv
!! !!(2) Pl.Nom: čuẹʼrv
!! !!(3) Sg.Ill: čuärvva
!! !!(4) Sg.Loc: čuẹʹrvest
!! !!(5) Sg.Com: čueʹrvin
!! !!(6) Ess: čuäʹrvven
!! !!(7) Par: čuäʹrvved
!! !!(8) Pl.Acc: čueʹrvid
!! !!(9) Der/Dim.N.Sg.Nom: čuärvaž
!! NumContLex="1.113"
!! ** Yaml: __N-chuaervv__
!! * There are several stem types
!!
:%^PAL ATTESTED-NOUN-STEM ;			! čuäʹrvv
:%^PAL SG-NOM ;		  			! čuäʹrvv
:%^PALẸ%^PAL%^XYY2XY SG-ABE/ACC/GEN-PL-NOM ;	! čuẹʼrv
:%>a SG-ILL ;	     			   	! čuärvva
:%^PALẸ%^PAL%^XYY2XY%>e SG-LOC ;		! čuẹʼrvest
:%^PAL%>e ESS/PAR ; 	       			! čuäʼrvven
:%^VOWRaise%^PALE%^PAL%^XYY2XY SG-COM_IN/PL-OBL ;		! čueʼrvin
+Der/Dim:%^XYY2XY%> N_KUÂLAŽ ;			! čuärvaž

LEXICON N_NEUʹLL !!= * @CODE@ 
! vowel: monophthong
+N: NMN_NEUʹLL ;
LEXICON NMN_NEUʹLL
! gradation: yes
!! !!1. WORDS WITH SINGLE-SYLLABLE NOMINATIVE SINGULARS (2009: 180)
!! !!1.3 Sg.Loc in -est (no vowel shift, all lowered)
!! !!  e-stems (Sg.Loc, Ess, Par).
!! !!1.3.2 Sg.Ill vowel -a
!! !!1.3.2.1 Has Palatalization
!! !!  Palatalized: ELSE
!! !!  Not Palatalized: Sg.Ill
!! !!1.3.2.1.1 Lacks Specifically Pedagogical Gradation
!! !!1.3.2.1.1.1 Has Orthographic Gradation
!! !!1.3.2.1.1.1[] (Monophthong + Consonant Cluster variation)
!! !!  Strong grade: Sg.Nom, Ess, Par
!! !!  Strong grade: Sg.Ill
!! !!  Weak grade: Pl.Nom, Sg.Loc, Sg.Com
!! !!FORMS
!! !!(1) Sg.Nom: neuʹll
!! !!(2) Pl.Nom: neeuʹl
!! !!(3) Sg.Ill: neâulla
!! !!(4) Sg.Loc: neeuʹlest
!! !!(5) Sg.Com: neeuʹlin
!! !!(6) Ess: neuʹllen
!! !!(7) Par: neuʹlled
!! !!(8) Pl.Acc: neeuʹlid
!! !!(9) Der/Dim.N.Sg.Nom: neâulaž
!! ** Yaml: __N-neull__
!! * There are several stem types
!! * neuʹll:neâull
 ATTESTED-NOUN-STEM ;
: SG-NOM ;
:%^V2VV%^XYY2XY SG-ABE/ACC/GEN-PL-NOM ;
:%^PALNo%>a SG-ILL ;
:%^V2VV%^XYY2XY%>e SG-LOC ;
:%^V2VV%^XYY2XY SG-COM_IN/PL-OBL ;
:%>e ESS/PAR ;
+Der/Dim:%^V2VV%^PALNo%^XYY2XY%> N_KUÂLAŽ ;

LEXICON N_PIẸʹSS !!= * @CODE@ pieʹss:peäss
! vowel: diphthong
+N: NMN_PIẸʹSS ;
LEXICON NMN_PIẸʹSS
! gradation: yes
!! !!1. WORDS WITH SINGLE-SYLLABLE NOMINATIVE SINGULARS (2009: 180, 197-199)
!! !!1.3 Sg.Loc in -est (vowel shift)
!! !!  Raised: ELSE
!! !!  Lowered: Sg.Ill
!! !!  e-stems (Sg.Loc, Ess, Par).
!! !!1.3.2 Sg.Ill vowel -a
!! !!1.3.2.1 Has Palatalization
!! !!  Palatalized: ELSE
!! !!  Not Palatalized: Sg.Ill
!! !!1.3.2.1.1 Lacks Specifically Pedagogical Gradation
!! !!1.3.2.1.1.1 Has Orthographic Gradation
!! !!1.3.2.1.1.1[] (Diphthong + Consonant Geminate variation)
!! !!  Strong grade: Sg.Nom, Ess, Par
!! !!  Extra strong grade: Sg.Ill
!! !!  Weak grade: Pl.Nom, Sg.Loc, Sg.Com
!! !!FORMS
!! !!(1) Sg.Nom: pieʹss
!! !!(2) Pl.Nom: pieʼzz
!! !!(3) Sg.Ill: peäsˈsa
!! !!(4) Sg.Loc: pieʹzzest
!! !!(5) Sg.Com: pieʹzzin
!! !!(6) Ess: pieʹssen
!! !!(7) Par: pieʹssed
!! !!(8) Pl.Acc: pieʹzzid
!! !!(9) Der/Dim.N.Sg.Nom: peäzzaž 
!! ** Yaml: __N-piess__
!! * There are several stem types 
!! * pieʹss:peäss
:%^CC2CCC%>a SG-ILL ;					! peäsˈsa
:%^VOWRaise%^PALẸ%^PAL%^KK2GG DenominalAdjsCShort ;

:%^VOWRaise%^PALẸ%^PAL ATTESTED-NOUN-STEM ;		! piẹʹss
:%^VOWRaise%^PALẸ%^PAL SG-NOM ;		  	  	! piẹʹss
:%^VOWRaise%^PALẸ%^PAL%^KK2GG SG-ABE/ACC/GEN-PL-NOM ;	! piẹʹzz
:%^VOWRaise%^PALẸ%^PAL%^KK2GG%>e SG-LOC ;	    	! piẹʹzzest
:%^VOWRaise%^PALE%^PAL%^KK2GG SG-COM_IN/PL-OBL ;		! pieʹzzin
:%^VOWRaise%^PALẸ%^PAL%>e ESS/PAR ; 			! piẹʹssen
+Der/Dim:%^KK2GG%> N_KUÂLAŽ ; 	     			! peäzzaž
 
LEXICON N_JEÄʹǦˈǦ !!= * @CODE@ jeäʹǧǧ:jeägˈg
! vowel: diphthong
+N: NMN_JEÄʹǦˈǦ ;
LEXICON NMN_JEÄʹǦˈǦ
! gradation: yes
!! !!1. WORDS WITH SINGLE-SYLLABLE NOMINATIVE SINGULARS (2009: 180, 197-199)
!! !!1.3 Sg.Loc in -est (vowel shift)
!! !!  Raised: ELSE
!! !!  Lowered: Sg.Ill
!! !!  e-stems (Sg.Loc, Ess, Par).
!! !!1.3.2 Sg.Ill vowel -a
!! !!1.3.2.1 Has Palatalization
!! !!  Palatalized: ELSE
!! !!  Not Palatalized: Sg.Ill
!! !!1.3.2.1.1 Lacks Specifically Pedagogical Gradation
!! !!1.3.2.1.1.1 Has Orthographic Gradation
!! !!1.3.2.1.1.1[] (Diphthong + Consonant Geminate variation)
!! !!  Strong grade: Sg.Nom, Ess, Par
!! !!  Extra strong grade: Sg.Ill
!! !!  Weak grade: Pl.Nom, Sg.Loc, Sg.Com
!! !!FORMS
!! ** Yaml: __N-jeaggj__
!! * There are several stem types 
 E-STEM_SG-ILL ;	     !!= * @CODE@ (3) jeägˈga
:%^PAL ATTESTED-NOUN-STEM ;  !!= * @CODE@ (1) jeäʹǧˈǧ
:%^PAL E-STEM_SG-NOM ;       !!= * @CODE@ (1) jeäʹǧˈǧ
:%^VOWRaise%^PALẸ%^PAL%^CCC2CC E-STEM_SG-ABE/ACC/GEN-PL-NOM ;	 !!= * @CODE@ (2) jiẹʹǧǧ
:%^VOWRaise%^PALẸ%^PAL%^CCC2CC%>e SG-LOC ;  !!= * @CODE@ (4) jiẹʹǧǧest
:%^VOWRaise%^PALE%^PAL%^CCC2CC E-STEM_SG-COM_IN/PL-OBL ;  !!= * @CODE@ (5) jieʹǧǧin
:%^PAL%>e ESS/PAR ; 	 !!= * @CODE@ (6) jeäʹǧˈǧen, (7) jeäʹǧˈǧed
:%^CCC2CC E-STEM_N_KUÂLAŽ ; 	      			 !!= * @CODE@ (9) jeäggaž
 E-STEM-PX-RETAIN-WITHOUT-PAL ;				 !!= * @CODE@ (10) jeägˈg-
:%^VOWRaise%^PALẸ%^Allegro%^PAL%^CCC2C E-STEM-PX-ALLEGRO ; !!= * @CODE@ (11) jiẹˈʹǧ-
:%^PAL E-STEM-PX-STENGTHEN-WITH-PAL ;			   !!= * @CODE@ (12) jeäʹǧˈǧ
+Use/NG:%^VOWRaise%^PALẸ%^PAL%^CCC2CC E-STEM-PX-ALLEGRO ;  !!= * @CODE@ (2)

LEXICON E-STEM_SG-NOM !!= * @CODE@ (1)
 SG-NOM ;
 E-STEM-PX-RETAIN-WITH-PAL ;
LEXICON E-STEM_SG-ABE/ACC/GEN-PL-NOM !!= * @CODE@ (2)
 SG-ABE/ACC/GEN-PL-NOM ;
 E-STEM-PX-WEAKEN-WITH-PAL ;
 E-STEM-PX-WEAKEN_NG ;
 DenominalAdjsCShort ;
LEXICON E-STEM_SG-ILL !!= * @CODE@ (3)
:%>a SG-ILL ;
 E-STEM-PX-STENGTHEN-WITHOUT-PAL ;
LEXICON E-STEM_SG-COM_IN/PL-OBL !!= * @CODE@ (5)
 SG-COM_IN ;
 PL-OBL ;
 E-STEM-PX-WEAKEN-WITH-PAL_PL-OBL ;
LEXICON E-STEM_N_KUÂLAŽ !!= * @CODE@ (9)
+Der/Dim: N_KUÂLAŽ ;
 E-STEM-PX-WEAKEN-WITHOUT-PAL ;

LEXICON N_JEÄʹRǦǦ !!= * @CODE@ jeäʹrǧǧ:jeärgg
! vowel: diphthong
+N: NMN_JEÄʹRǦǦ ;
LEXICON NMN_JEÄʹRǦǦ
! gradation: yes
! diphthong: yes
! consonant: cluster
!! !!1. WORDS WITH SINGLE-SYLLABLE NOMINATIVE SINGULARS (2009: 180, 197-199)
!! !!1.3 Sg.Loc in -est (no vowel shift, all lowered)
!! !!  e-stems (Sg.Loc, Ess, Par).
!! !!1.3.2 Sg.Ill vowel -a
!! !!1.3.2.1 Has Palatalization
!! !!  Palatalized: ELSE
!! !!  Not Palatalized: Sg.Ill
!! !!1.3.2.1.2 Has Specifically Pedagogical Gradation
!! !!1.3.2.1.1.1 Has Orthographic Gradation
!! !!1.3.2.1.1.1[] (Diphthong + Consonant and Geminate variation)
!! !!  Strong grade: Sg.Nom, Ess, Par
!! !!  Extra strong grade: Sg.Ill
!! !!  Weak grade: Pl.Nom, Sg.Loc, Sg.Com, Dim
!! !!FORMS
!! !!(1) Sg.Nom: jeäʹrǧǧ
!! !!(2) Pl.Nom: jiẹʹrj
!! !!(3) Sg.Ill: jeärgga
!! !!(4) Sg.Loc: jiẹʹrjest
!! !!(5) Sg.Com: jieʹrjin
!! !!(6) Ess: jeäʹrǧǧen
!! !!(7) Par: jeäʹrǧǧed
!! !!(8) Pl.Acc: jieʹrjid
!! !!(9) Der/Dim.N.Sg.Nom: jeärǥaž 
!! ** Yaml: __N-jeaerggj__
!! * There are several stem types 
!! * jeäʹrǧǧ:jeäʹrǧǧ
:%^PALNo%>a SG-ILL ;
:%^VOWRaise%^PALẸ%^PAL%^XYY2XY DenominalAdjsCShort ;

:%^PAL ATTESTED-NOUN-STEM ;
:%^PAL SG-NOM ;
:%^VOWRaise%^PALẸ%^PAL%^XYY2XY SG-ABE/ACC/GEN-PL-NOM ;
:%^VOWRaise%^PALẸ%^PAL%^XYY2XY%>e SG-LOC ;
:%^VOWRaise%^PALE%^PAL%^XYY2XY SG-COM_IN ;
+Err/Orth:%^VOWRaise%^PALẸ%^PAL%^XYY2XY SG-COM_IN ;
:%^PAL%>e ESS ; ! ess and prt without
:%^PAL%>e PAR ;

:%^VOWRaise%^PALE%^PAL%^XYY2XY PL-OBL ;
+Err/Orth:%^VOWRaise%^PALẸ%^PAL%^XYY2XY PL-OBL ;
+Der/Dim:%^PALNo%^XYY2XY%> N_KUÂLAŽ ;

!! WHAT IS THIS CLASS
LEXICON N_SEIDD !!= * @CODE@ seidd:seidd
! vowel: monophthong
+N: NMN_SEIDD ;
LEXICON NMN_SEIDD
! gradation: yes
!! !!1. WORDS WITH SINGLE-SYLLABLE NOMINATIVE SINGULARS (2009: 180)
!! !!1.3 Sg.Loc in -est (no vowel shift, all lowered)
!! !!  e-stems (Sg.Loc, Ess, Par).
!! !!1.3.2 Sg.Ill vowel -a
!! !!1.3.2.1 Has Palatalization
!! !!  Palatalized: ELSE
!! !!  Not Palatalized: Sg.Ill
!! !!1.3.2.1.1 Lacks Specifically Pedagogical Gradation
!! !!1.3.2.1.1.1 Has Orthographic Gradation
!! !!1.3.2.1.1.1[] (Monophthong + Consonant Cluster variation)
!! !!  Strong grade: Sg.Nom, Ess, Par
!! !!  Strong grade: Sg.Ill
!! !!  Weak grade: Pl.Nom, Sg.Loc, Sg.Com
!! !!FORMS
!! !!(1) Sg.Nom: seidd
!! !!(2) Pl.Nom: peeiʼv
!! !!(3) Sg.Ill: seidda
!! !!(4) Sg.Loc: seeidest
!! !!(5) Sg.Com: seeidin
!! !!(6) Ess: seidden
!! !!(7) Par: seidded
!! !!(8) Pl.Acc: seeidid
!! !!(9) Der/Dim.N.Sg.Nom: seeidaž
!! ** Yaml: __N-seidd__
!! * There are several stem types
!! * seidd:seidd
 ATTESTED-NOUN-STEM ;
: SG-NOM ;
:%^V2VV%^XYY2XY SG-ABE/ACC/GEN-PL-NOM ;
:%^PALNo%>a SG-ILL ;
:%^V2VV%^XYY2XY%>e SG-LOC ;
:%^V2VV%^XYY2XY SG-COM_IN ;
:%>e ESS ; ! ess and prt without
:%>e PAR ;
:%^V2VV%^XYY2XY PL-OBL ;
+Der/Dim:%^V2VV%^PALNo%^XYY2XY%> N_KUÂLAŽ ;



LEXICON N_KUʹMPP !!= * @CODE@ 
+N: NMN_KUʹMPP ;
LEXICON NMN_KUʹMPP
! gradation: yes
!! N_E-EPal3-31
!! !!1. WORDS WITH SINGLE-SYLLABLE NOMINATIVE SINGULARS (2009: 180)
!! !!1.3 Sg.Loc in -est (no vowel shift, all raised)
!! !!  e-stems (Sg.Loc, Ess, Par).
!! !!1.3.2 Sg.Ill vowel -e
!! !!1.3.2.1 Has Palatalization (all palatalized)
!! !!1.3.2.1.1 Lacks Specifically Pedagogical Gradation
!! !!1.3.2.1.1.1 Has Orthographic Gradation
!! !!1.3.2.1.1.1[] (Monophthong + Consonant Cluster Variation)
!! !!  Strong grade: Sg.Nom, Ess, Par
!! !!  Strong grade: Sg.Ill
!! !!  Weak grade: Pl.Nom, Sg.Loc, Sg.Com
!! !!FORMS
!! !!(1) Sg.Nom: kuʹmpp
!! !!(2) Pl.Nom: kuuʼmp
!! !!(3) Sg.Ill: kuʹmppe
!! !!(4) Sg.Loc: kuuʹmpest
!! !!(5) Sg.Com: kuuʹmpin
!! !!(6) Ess: kuʹmppen
!! !!(7) Par: kuʹmpped
!! !!(8) Pl.Acc: kuuʹmpid
!! !!(9) Der/Dim.N.Sg.Nom: kuumpež
!! ** Yaml: __N-kumpp__
!! ???* There are several stem types
!! * kuʹmpp:kuʹmpp
!! NumContLex="1.1140000000000001"
:%^PAL  ATTESTED-NOUN-STEM ;
:%^PAL SG-NOM ;
:%^V2VV%^XYY2XY SG-ABE/ACC/GEN-PL-NOM ;
:%^PAL%>e SG-ILL ;
:%^V2VV%^XYY2XY%>e SG-LOC ;
:%^V2VV%^XYY2XY SG-COM_IN ;
:%>e ESS ; ! ess and prt without
:%>e PAR ;
:%^V2VV%^XYY2XY PL-OBL ;
+Der/Dim:%^V2VV%^XYY2XY%> N_KUUʹMPEŽ ;



LEXICON N_KAAʹFF !!= * @CODE@ 
+N: NMN_KAAʹFF ;
LEXICON NMN_KAAʹFF
! gradation: yes
!! 
!! !!1. WORDS WITH SINGLE-SYLLABLE NOMINATIVE SINGULARS (2009: 180)
!! !!1.3 Sg.Loc in -est (no vowel shift, all raised)
!! !!  e-stems (Sg.Loc, Ess, Par).
!! !!1.3.2 Sg.Ill vowel -e
!! !!1.3.2.1 Has Palatalization (all palatalized)
!! !!1.3.2.1.1 Lacks Specifically Pedagogical Gradation
!! !!1.3.2.1.1.1 Has Orthographic Gradation
!! !!1.3.2.1.1.1[] (Monophthong + Consonant Cluster Variation)
!! !!  Strong grade: Sg.Nom, Ess, Par
!! !!  Strong grade: Sg.Ill
!! !!  Weak grade: Pl.Nom, Sg.Loc, Sg.Com
!! !!FORMS
!! !!(1) Sg.Nom: kaaʹff
!! !!(2) Pl.Nom: kaaʼf
!! !!(3) Sg.Ill: kaaʹffe
!! !!(4) Sg.Loc: kaaʹfest
!! !!(5) Sg.Com: kaaʹfin
!! !!(6) Ess: kaaʹffen
!! !!(7) Par: kaaʹffed
!! !!(8) Pl.Acc: kaaʹfid
!! !!(9) Der/Dim.N.Sg.Nom: kaaʹfež
!! ** Yaml: __N-kaaff__
!! ???* There are several stem types
!! * kaaʹff:kaaʹff
!! NumContLex="1.1140000000000001"
:  ATTESTED-NOUN-STEM ;
: SG-NOM ;
:%^CC2C SG-ABE/ACC/GEN-PL-NOM ;
:%>e SG-ILL ;
:%^CC2C%>e SG-LOC ;
:%^CC2C SG-COM_IN ;
:%>e ESS ; ! ess and prt without
:%>e PAR ;
:%^CC2C PL-OBL ;
+Der/Dim:%^CC2C%> N_KUUʹMPEŽ ;



LEXICON N_KLAAʹDD !!= * @CODE@ klaaʹdd:klaaʹdd
+N: NMN_KLAAʹDD ;
LEXICON NMN_KLAAʹDD
! gradation: no
!! is for nouns with ''-est'' +Sg+Loc; ''e'' +Sg+Ill; X2 no gradation; no lowering no raising
!! N_GEN1-ILLEX1-LOCE-NOM1X1
!! ** Yaml: __klaadd__
!! * There are several stem types 
!! * klaaʹdd:klaaʹdd

!:%^PenV2VV%^CShort%^VC DenominalAdjsCShort ;
 ATTESTED-NOUN-STEM ;
 SG-NOM ;
 SG-ABE/ACC/GEN-PL-NOM ;
 NMN_SG-ILL_E ;
 NMN_SG-LOC_E ;
 SG-COM_IN ;
 NMN_ESS_E ;
 NMN_PAR_E ;

 PL-OBL ;



LEXICON N_LUUKK !!= * @CODE@ 
+N: NMN_LUUKK ;
LEXICON NMN_LUUKK
! gradation: yes
!! !!1. WORDS WITH SINGLE-SYLLABLE NOMINATIVE SINGULARS (2009: 167)
!! !!1.1 Sg.Loc in -âst. â-stems (Sg.Loc, Ess, Par).
!! !!1.1.3 Sg.Ill in palatalization and -e
!! !!1.1.3.2 LACKS Gradation
!! !!1.1.3.2.1 Monophthong
!! !!1.1.3.2.1.1 Consonant Geminate
!! !!1.1.3.2.1.1.2 Sg.Nom Strong Grade
!! !!1.1.3.2.1.1.2.2.Sg.Gen Strong Grade
!! !!1.1.3.2.1.1.2.2.2 Sg.Ill Strong Grade
!! luukk:luukk is for nouns with -âst Loc and no gradation. N_Â-EPal1-11, N_Â-EPal2-22
!! ** Yaml: __saarf, luukk__
 ATTESTED-NOUN-STEM ;
 SG-NOM ;
 SG-ABE/ACC/GEN-PL-NOM ;
 NMN_SG-ILL_PAL_E ;
 NMN_SG-LOC_Â ;
 SG-COM_IN ;
 NMN_ESS_Â ; ! ess and prt without
 NMN_PAR_Â ;
 PL-OBL ;

LEXICON N_PLAAN !!= * @CODE@ plaan:plaan
+N: NMN_PLAAN ;
LEXICON NMN_PLAAN
! gradation: no
!! !!2. WORDS WITH TWO-SYLLABLE NOMINATIVE SINGULARS (2009: 288)
!! !!2.1 Sg.Loc in -âst. â-stems (Sg.Loc, Ess, Par).
!! !!2.1.3 Sg.Ill in palatalization and -e
!! !!2.1.3.3 Lacks Gradation (in last syllable)
!! !!2.1.3.3.1 Monophthong
!! !!2.1.3.3.1.3 Consonant always short
!! !!2.1.3.3.1.3.4 Sg.Nom long vowel AND Short consonant
!! !!2.1.3.3.1.3.4.1.Sg.Gen Weak Grade
!! !!2.1.3.3.1.3.4.1.3 Sg.Ill Weak Grade
!! plaan:plaan
!! ** Yaml: __N-plaan__
 ATTESTED-NOUN-STEM ;
: SG-NOM ;		! plaan
: SG-ABE/ACC/GEN-PL-NOM ;		! plaan
:%^PAL%>e SG-ILL ;	! plaaʹne
:%>â SG-LOC ;	 	! plaanâst
: SG-COM_IN ;		! plaanin
:%>â ESS ;  		! plaanân
:%>â PAR ;		! plaanâd
: PL-OBL ;		! plaani

LEXICON N_JARPLAAN !!= * @CODE@ 
+N: NMN_JARPLAAN ;
LEXICON NMN_JARPLAAN
! gradation: allegro
!! !!2. WORDS WITH TWO-SYLLABLE NOMINATIVE SINGULARS (2009: 288)
!! !!2.1 Sg.Loc in -âst. â-stems (Sg.Loc, Ess, Par).
!! !!2.1.3 Sg.Ill in palatalization and -e
!! !!2.1.3.3 Has Gradation in last syllable
!! !!2.1.3.3.1 Monophthong
!! !!2.1.3.3.1.3 Consonant always short
!! !!2.1.3.3.1.3.4 Sg.Nom Short vowel AND Short consonant
!! !!2.1.3.3.1.3.4.1.Sg.Gen Weak Grade
!! !!2.1.3.3.1.3.4.1.3 Sg.Ill Weak Grade
!! jarplan:jarplan
!! ** Yaml: __N-jarplaan__
 ATTESTED-NOUN-STEM ;
:%^VV2V SG-NOM ;
: SG-NOM ;
: SG-ABE/ACC/GEN-PL-NOM ;
:%^PAL%>e SG-ILL ;
:%>â SG-LOC ;
: SG-COM_IN ;
:%>e ESS ;
:%>e PAR ;
: PL-OBL ;

LEXICON N_ATOM !!= * @CODE@ atom:atom
+N: NMN_ATOM ;
LEXICON NMN_ATOM
! gradation: yes
!! !!2. WORDS WITH TWO-SYLLABLE NOMINATIVE SINGULARS (2009: 288)
!! !!2.1 Sg.Loc in -âst. â-stems (Sg.Loc, Ess, Par).
!! !!2.1.3 Sg.Ill in palatalization and -e
!! !!2.1.3.3 Has Gradation in last syllable
!! !!2.1.3.3.1 Monophthong
!! !!2.1.3.3.1.3 Consonant always short
!! !!2.1.3.3.1.3.4 Sg.Nom Short vowel AND Short consonant
!! !!2.1.3.3.1.3.4.1.Sg.Gen Weak Grade
!! !!2.1.3.3.1.3.4.1.3 Sg.Ill Weak Grade
!! atom:atom
!! ** Yaml: __N-atom__
 ATTESTED-NOUN-STEM ;			! atom
: SG-NOM ;	    			! atom
:%^V2VV SG-ABE/ACC/GEN-PL-NOM ;		! atoom
:%^V2VV%^PAL%>e SG-ILL ;      		! atooʹme
:%^V2VV%>â SG-LOC ;    			! atoomâst
:%^V2VV SG-COM_IN ;			! atoomin
:%^V2VV%>â ESS ;  			! atoomân
:%^V2VV%>â PAR ;
:%^V2VV PL-OBL ;

!! CLASS 2 NOMINALS with high stem vowel and i-stems
LEXICON N_JUURD !!= * @CODE@ juurd:jurdd
+N: NMN_JUURD ;
LEXICON NMN_JUURD !!= * @CODE@ juurd:jurdd
! gradation: yes
!! is for nouns with stem ''i'' + ''-est'' +Sg+Loc; all stem other than the +Sg+Nom are X3; the ''i'' does not occur in +Par 
!! N_GEN2I-ILLAX3-LOCEX3-NOM1X1
!! ** Yaml: __N-juurd__
!! * There are several stem types 
!! * juurd:juurd
:%^V2VV%^XYY2XY ATTESTED-NOUN-STEM ;
:%^V2VV%^XYY2XY SG-NOM ;
:%>i SG-ABE/ACC/GEN-PL-NOM ;
:%>ǥ%>a SG-ILL ;
+Use/NG:%>j%>a SG-ILL ;
:%>j%>e SG-LOC ;
:%>j SG-COM_IN/PL-OBL ;
:%>j%>e ESS ;
:%>e PAR ;
+N+Der/Dim:%>j N_KUÂLAŽ ;
+N+Der/Dim:%>ǥ N_KUÂLAŽ ;

LEXICON N_MAADD !!= * @CODE@ maadd:madd
+N: NMN_MAADD ;
LEXICON NMN_MAADD !!= * @CODE@ maadd:madd
! gradation: yes
!     VV2V
!! is for nouns with stem ''i'' + ''-est'' +Sg+Loc; all stem other than the +Sg+Nom are X3; the ''i'' does not occur in +Par 
!! ** Yaml: __N-maadd__
!! * There are several stem types 
!! * maadd:maadd
!! strong_geminate, long_vowel, no-palatalization, high_stem_vowel
:%^V2VV ATTESTED-NOUN-STEM ;
:%^V2VV SG-NOM ;
!! strong_geminate, short_vowel, no-palatalization, high_stem_vowel
:%>i SG-ABE/ACC/GEN-PL-NOM ;	 ! maddi
:%>j%>a SG-ILL ;
:%>ǥ%>a SG-ILL ;
:%>j%>e SG-LOC ;
:%>j SG-COM_IN/PL-OBL ;
:%>j%>e ESS ;
:%>e PAR ;

+Der/Dim:%>j N_KUÂLAŽ ;
+Der/Dim:%>ǥ N_KUÂLAŽ ;

LEXICON N_MUÕTT
+N: NMN_MUÕTT ;
LEXICON NMN_MUÕTT
! gradation: no
! Gradation: nothing orthographic
!! is for nouns with stem ''i'' + ''-est'' +Sg+Loc; all stem other than the +Sg+Nom are X3; the ''i'' does not occur in +Par 
!! ** Yaml: __N-muott__
!! * There are several stem types 
!! * muõtt:muõtt
: ATTESTED-NOUN-STEM ;
: SG-NOM ;
:%>i SG-ABE/ACC/GEN-PL-NOM ;	! muõtti
:%>ǥ%>a SG-ILL ;
+Use/NG:%>j%>a SG-ILL ;
:%>j%>e SG-LOC ;
:%>j SG-COM_IN/PL-OBL ;
:%>j%>e ESS ;
:%>e PAR ;
+Der/Dim:%>j N_KUÂLAŽ ;
+Der/Dim:%>ǥ N_KUÂLAŽ ;

LEXICON N_MUUƷ !!= * @CODE@ muuʒ:muvʒʒ
+N: NMN_MUUƷ ;
LEXICON NMN_MUUƷ !!= * @CODE@ muuʒ:muvʒʒ
! gradation: yes
!! !!1. WORDS WITH SINGLE-SYLLABLE NOMINATIVE SINGULARS (2009: 180)
!! !!1.3 Sg.Loc in -est (no vowel shift, all raised)
!! !!  e-stems (Sg.Loc, Ess, Par).
!! !!1.3.2 Sg.Ill vowel -a
!! !!1.3.2.2 Lacks Palatalization
!! !!1.3.2.2.1 Lacks Specifically Pedagogical Gradation
!! !!1.3.2.2.1.1 Has Orthographic Gradation
!! !!1.3.2.2.1.1[] (Monophthong + Consonant Cluster Variation)
!! !!  Weak grade: Sg.Nom
!! !!  Extra strong grade: Ess, Par
!! !!  Extra strong grade: Sg.Ill
!! !!  Extra strong grade: Pl.Nom, Sg.Loc, Sg.Com
!! !!FORMS
!! !!(1) Sg.Nom: muuʒ
!! !!(2) Pl.Nom: muvʒʒi
!! !!(3) Sg.Ill: muvʒʒǥa
!! !!(4) Sg.Loc: muvʒʒest
!! !!(5) Sg.Com: muvʒʒin
!! !!(6) Ess: muvʒʒen
!! !!(7) Par: muvʒʒed
!! !!(8) Pl.Acc: muvʒʒjid
!! !!(9) Der/Dim.N.Sg.Nom:
!! ** Yaml: __N-muuz__
!! * There are several stem types 
!! * muuʒ:muvʒʒi
:%^XYY2VY ATTESTED-NOUN-STEM ;	! muuʒ
:%^XYY2VY SG-NOM ;	       		! muuʒ
:%>i SG-ABE/ACC/GEN-PL-NOM ;		! muvʒʒi
:%>ǥa SG-ILL ;
:%>e SG-LOC ;
: SG-COM_IN ;
:%>e ESS ;
:%>e PAR ;
:%>ji PL-OBL ;

!! CLASS 2 NOMINALS with low stem vowel and u-stems
!! !!u-stems
LEXICON N_MÄÄN !!= * @CODE@ mään:mann
+N: NMN_MÄÄN ;
LEXICON NMN_MÄÄN !!= * @CODE@ mään:mann
! gradation: yes
!! !!1. WORDS WITH SINGLE-SYLLABLE NOMINATIVE SINGULARS (2009: 228)
!! !!1.2 Sg.Loc in -ust. u-stems (Sg.Loc, Ess, Par).
!! !!1.2.3 Sg.Ill in raised vowel and -u
!! !!1.2.3.1 Has Gradation
!! !!1.2.3.1.1 Monophthong
!! !!1.2.3.1.1.1 Consonant Geminate (W2XSt)
!! !!1.2.3.1.1.1.1 Sg.Nom Weak Grade
!! !!1.2.3.1.1.1.1.3.Sg.Gen Extra Strong Grade
!! !!1.2.3.1.1.1.1.3.3 Sg.Ill Extra Strong Grade
!! !!1.2.3.1.1.1.1.3.3.Q All but Sg.Nom are raised vowels
!NumContLex="1.1299999999999999"
!! ** Yaml: __N-maan__
!! * There are several stem types
:%^V2VV%^VOWLower%^CC2C ATTESTED-NOUN-STEM ; !!= * @CODE@ mään
:%^V2VV%^VOWLower%^CC2C SG-NOM ;	        !!= * @CODE@ mään
:%>u SG-ABE/ACC/GEN-PL-NOM ;	 		 !!= * @CODE@ mannu
:%^VOWLower%>ǥa SG-ILL ;
:%^VOWLower%>ʼja SG-ILL ;
:%>u SG-LOC ;
:%^VOWLower%>ʼje SG-LOC ;
:%>u SG-COM_IN/PL-OBL ;
:%^VOWLower%>ʼj SG-COM_IN ;
:%^VOWLower%>ʼje ESS ; ! ess and prt without
:%^VOWLower%>u PAR ;


LEXICON N_SUÂL  !!= * @CODE@ suâl:suõlˈl
+N: NMN_SUÂL ;
LEXICON NMN_SUÂL
! gradation: yes
 !!= * @CODE@ is for nouns with ''-est'' +Loc
!! ** Yaml: __N-sual__
!! * There are several stem types
:%^VOWLower%^CCC2C ATTESTED-NOUN-STEM ;	! suâl
:%^VOWLower%^CCC2C SG-NOM ;	      	! suâl
:%>u SG-ABE/ACC/GEN-PL-NOM ;	   	  		! suõlˈlu
:%^VOWLower%>ǥa SG-ILL ;		! suâlˈlǥa
:%^VOWLower%>ja SG-ILL ;		! suâlˈlʼja
:%>u SG-LOC ;	       			! suõlˈlust
:%^VOWLower%>je SG-LOC ;		! suâlˈljest
:%>u SG-COM_IN ;       			! suõlˈluin
:%^VOWLower%>j SG-COM_IN ;		! suâlˈl'jin
:%^VOWLower%^CCC2C%>a ESS ; 		! suâlan
:%>u PAR ;	      	  		! suõlˈlud
:%>u PL-OBL ;				! suõlˈlui

LEXICON N_PUÄƷƷ !!= * @CODE@ puäʒʒ:puõcˈc
+N: NMN_PUÄƷƷ ;
LEXICON NMN_PUÄƷƷ
! gradation: yes
 !!= * @CODE@ is for nouns with ''-est'' +Loc
!! ** Yaml: __N-sual__
!! * There are several stem types
!! * puäʒʒ:puõcˈc
:%^VOWLower%^PALÄ%^KKK2GG ATTESTED-NOUN-STEM ;
:%^VOWLower%^PALÄ%^KKK2GG SG-NOM ;
:%>u SG-ABE/ACC/GEN-PL-NOM ;
:%^VOWLower%^PALÄ%>ǥa SG-ILL ;
:%^VOWLower%^PALÄ%>ja SG-ILL ;
:%>u SG-LOC ;
:%>u SG-COM_IN ;
:%>a ESS ; 
:%>u PAR ;
:%>u PL-OBL ;
:%>je SG-LOC ;
:%>j SG-COM_IN ;
: PL-OBL ;

!! CLASS 2 NOMINALS with high stem vowel and â-stems
LEXICON N_PIIĐ !!= * @CODE@ piiđ:pitt
+N: NMN_PIIĐ ;
LEXICON NMN_PIIĐ
! gradation: yes
 !!= * @CODE@ is for nouns with ''-âst'' +Loc
!! ** Yaml: __N-piidh__
!! * There are several stem types
!! * piiđ:pitt
:%^V2VV%^CC2C ATTESTED-NOUN-STEM ;	!!= * @CODE@ (1) piiđ
:%^V2VV%^CC2C SG-NOM ;		 	!!= * @CODE@ (1) piiđ
:%^V2VV%^CC2C SG-ABE/ACC/GEN-PL-NOM ;	!!= * @CODE@ (2) piiđ
:%^V2VV%^PAL%^CC2C%>e SG-ILL ; 		!!= * @CODE@ (3) piiʹđe
+Use/NG:%>u SG-ILL ; 			!!= * @CODE@ (3) pittu
:%^V2VV%^CC2Câ SG-LOC ;			!!= * @CODE@ (4) piiđâst
:%^V2VV%^CC2C SG-COM_IN/PL-OBL ;	!!= * @CODE@ (5) 
:%^V2VV%^CC2Câ ESS/PAR ; 		!!= * @CODE@ (6) 


!! CLASS 3 HIGH VOWEL, MONOPHTHONG, NO PALATALIZATION NOMINALS
!! !!m-stems

LEXICON N_LAAJJ !!= * @CODE@ laajj:lačč
+N: NMN_LAAJJ ;
LEXICON NMN_LAAJJ !!= * @CODE@ laajj:lačč
! gradation: yes
!! ** Yaml: __N-laajj__
+N:%^V2VV%^KK2GG ATTESTED-NOUN-STEM ;
+N:%^V2VV%^KK2GG SG-NOM ; 	    ! laajj
+N:âm SG-ABE/ACC/GEN-PL-NOM ;	 		    ! laččâm
+N:m%>a SG-ILL ;
+N:m%>e SG-LOC ;
+N:m%> SG-COM_IN ;
+N:%>e ESS ; ! ess and prt without m? earlier: +N:m%>e ESS
+N:%>e PAR ; ! ess and prt without m?
+N:m PL-OBL ;

LEXICON N_SÕÕUS !!= * @CODE@ sõõus:sõhss
! gradation: yes
! sõõus:sõhss
!! ** Yaml:
+N:%^V2VV%^XYY2VY ATTESTED-NOUN-STEM ;
+N:%^V2VV%^XYY2VY SG-NOM ; ! õõh:õõu
!+N:%^VOWXL SG-NOM ; ! õõh:õõu
+N:âm SG-GEN ;
+N:âm SG-ACC ;
+N:m%>a SG-ILL ;
+N:m%>e SG-LOC ;
+N:m%> SG-COM_IN ;
+N:%>e ESS ; ! ess and prt without m? earlier: +N:m%>e ESS
+N:%>e PAR ; ! ess and prt without m?
+N:âm SG-ABE ;
+N:âm PL-NOM ;
+N:m PL-OBL ;




!! CLASS 3

!! !!n-stems

LEXICON N_SIÕM  !!= * @CODE@ = siõm:siõmˈm
+N: NMN_SIÕM ;
LEXICON NMN_SIÕM  !!= * @CODE@ = siõm:siõmˈm
!! ** Yaml: __N-siom__
:%^CCC2C ATTESTED-NOUN-STEM ;
:%^CCC2C SG-NOM ;
:%>ân SG-ABE/ACC/GEN-PL-NOM ;
:%>na SG-ILL ;
:%>ne SG-LOC ;
:%>n SG-COM_IN ;
:%>âne ESS ;
:%>âne PAR ;
:%>n PL-OBL ;

LEXICON N_KUÕLBÂN !!= * @CODE@ kuõlbân:kuõlbb
+N: NMN_KUÕLBÂN ;
LEXICON NMN_KUÕLBÂN !!= * @CODE@ kuõlbân:kuõlbb
!! ** Yaml: __N-kuolban__
:%^XYY2XY%>ân ATTESTED-NOUN-STEM ;
:%^XYY2XY%>ân SG-NOM ;
:%>ân SG-ABE/ACC/GEN-PL-NOM ;
:%>na SG-ILL ;
:%>ne SG-LOC ;
:%>n SG-COM_IN ;
:%>âne ESS ; ! ess and prt without
:%>âne PAR ;
:%>n PL-OBL ;

LEXICON N_SIEʹM !!= * @CODE@ sieʹm:siâmˈm
+N: NMN_SIEʹM ;
LEXICON NMN_SIEʹM 
!! stemtype Am-stem
!! ** Yaml: __N-siem__
:%^PALE%^PAL%^CCC2C ATTESTED-NOUN-STEM ;
:%^PALE%^PAL%^CCC2C SG-NOM ;			! sieʹm 
+Use/Ped:%^VOWRaise%>ân SG-ABE/ACC/GEN-PL-NOM ;	! siõmˈmân
+Use/Ped:%^VOWRaise%>n%>a SG-ILL ;	      	! siõmˈmna
+Use/Ped:%^VOWRaise%>n%>e SG-LOC ;
+Use/Ped:%^VOWRaise%>n%> SG-COM_IN ;
+Use/Ped:%^VOWRaise%>n%>e ESS ; ! ess and prt without m?
+Use/Ped:%^VOWRaise%>n%>e PAR ; ! ess and prt without m?
+Use/Ped:%^VOWRaise%>n PL-OBL ;


!! CLASS 3
LEXICON N_VUEʹN !!= * @CODE@ vueʹn:vuânˈn
+N: NMN_VUEʹN ;
LEXICON NMN_VUEʹN 
!! stemtype Am-stem
!! ** Yaml: __vuen__
:%^PALE%^PAL%^CCC2C ATTESTED-NOUN-STEM ;
:%^PALE%^PAL%^CCC2C SG-NOM ; ! 
+Use/Ped:%>am SG-ABE/ACC/GEN-PL-NOM ;
+Use/Ped:m%>a SG-ILL ;
+Use/Ped:m%>e SG-LOC ;
+Use/Ped:m%> SG-COM_IN ;
+Use/Ped:%>e ESS ; ! ess and prt without m?
+Use/Ped:%>e PAR ; ! ess and prt without m?
+Use/Ped:m PL-OBL ;

!! Are these actually necessary 2015-05-30 
:%^CCC2CC%>am SG-ABE/ACC/GEN-PL-NOM ;
:%^CCC2CCm%>a SG-ILL ;
:%^CCC2CCm%>e SG-LOC ;
:%^CCC2CCm%> SG-COM_IN ;
:%^CCC2CC%>me ESS ; ! ess and prt without m?
:%^CCC2CC%>me PAR ; ! ess and prt without m?
:%^CCC2CCm PL-OBL ;


LEXICON N_ČÂÂʹĐ !!= * @CODE@ čââʹđ:čâđđ
+N: NMN_ČÂÂʹĐ ;
LEXICON NMN_ČÂÂʹĐ
! gradation: yes
! diphthong: no
!= stemtype Am-stem without ''m'' in ess
!! ** Yaml: __N-caad__
!! ** čââʹđ:čââʹđ
:%^V2VV%^PAL%^CC2C ATTESTED-NOUN-STEM ;
:%^V2VV%^PAL%^CC2C SG-NOM ;
:%>am SG-ABE/ACC/GEN-PL-NOM ;
:%>ma SG-ILL ;
:%>me SG-LOC ;
:%>m SG-COM_IN ;
:%>me ESS ; ! ess and prt without
:%>me PAR ;
:%>m PL-OBL ;

!! CLASS 4 BISYLLABIC, HIGH VOWEL, MONOPHTHONG, NO PALATALIZATION
!! IN PENULTIMATE Â:0

LEXICON N_KÕÕNJÂL !!= * @CODE@ kõõnjâl:kõnnjâl
+N: NMN_KÕÕNJÂL ;
LEXICON NMN_KÕÕNJÂL !!= * @CODE@ kõõnjâl:kõnnjâl
!! similar to TOLL
! gradation: yes
! Penultimate stem vowel loss: Sg.Ill, Sg.Loc, Sg.Com, Ess, Par, Pl.Obl
! Penultimate stem vowel retention: Sg.Nom, Sg.Gen, Sg.Acc, Sg.Abe, Pl.Nom
! Stem vowel: e
!! ** Yaml: __koonjal__
:%^PenV2VV%^PenCC2C ATTESTED-NOUN-STEM ;
:%^PenV2VV%^PenCC2C SG-NOM ;
: SG-ABE/ACC/GEN-PL-NOM ;
:%^RmVow%>a SG-ILL ;
:%^RmVow%>e SG-LOC ;
:%^RmVow SG-COM_IN ;
:%^RmVow%>e ESS ; ! ess and prt without
:%^RmVow%>e PAR ;
:%^RmVow PL-OBL ;
:%^RmVow VÕÕNÂS-STEM-PX ; !!= * @CODE@ võnns-

LEXICON N_VÕÕNÂS  !!= * @CODE@ võõnâs:võnnâz
+N: NMN_VÕÕNÂS ;
LEXICON NMN_VÕÕNÂS  !!= * @CODE@ võõnâs:võnnâz
!! like TOLL
! gradation: yes
! Penultimate stem vowel loss: Sg.Ill, Sg.Loc, Sg.Com, Ess, Par, Pl.Obl
! Penultimate stem vowel retention: Sg.Nom, Sg.Gen, Sg.Acc, Sg.Abe, Pl.Nom
! Stem vowel: e
! Voicing of final sibilant
!! 
!! N_GEN2X3-NOM2X1
!! ** Yaml: __N-voonas__
:%^PenV2VV%^PenCC2C%^DeVC ATTESTED-NOUN-STEM ;	! võõnâs
:%^PenV2VV%^PenCC2C%^DeVC SG-NOM ;	       		! võõnâs
: SG-ABE/ACC/GEN-PL-NOM ;		    	   			! võnnâz
:%^RmVow%^DeVC%>a SG-ILL ;				! võnnsa
:%^RmVow%^DeVC%>e SG-LOC ;				! võnnsest
:%^RmVow%^DeVC SG-COM_IN ;				! võnnsin
:%^RmVow%^DeVC%>e ESS ;  				! võnnsen
:%^RmVow%^DeVC%>e PAR ;				! võnnsed
:%^RmVow%^DeVC PL-OBL ;				! võnnsi
:%^RmVow%^DeVC VÕÕNÂS-STEM-PX ; !!= * @CODE@ võnns-

LEXICON N_ČÕÕǤǤÂS  !!= * @CODE@ čõõǥǥâs:čõkkâz
+N: NMN_ČÕÕǤǤÂS ;
LEXICON NMN_ČÕÕǤǤÂS  !!= * @CODE@ čõõǥǥâs:čõkkâz
!! like KUSS
! gradation: yes
! Penultimate stem vowel loss: Sg.Ill, Sg.Loc, Sg.Com, Ess, Par, Pl.Obl
! Penultimate stem vowel retention: Sg.Nom, Sg.Gen, Sg.Acc, Sg.Abe, Pl.Nom
! Stem vowel: e
! Voicing of final sibilant
!! 
!! N_GEN2X3-NOM2X1
!! ** Yaml: __N-chooghghas__
:%^PenV2VV%^PenKK2GG%^DeVC ATTESTED-NOUN-STEM ;	! čõõǥǥâs
:%^PenV2VV%^PenKK2GG%^DeVC SG-NOM ;	       		! čõõǥǥâs
: SG-ABE/ACC/GEN-PL-NOM ;		    	   	! čõkkâz
:%^RmVow%^DeVC%>a SG-ILL ;				! čõkksa
:%^RmVow%^DeVC%>e SG-LOC ;				! čõkksest
:%^RmVow%^DeVC SG-COM_IN ;				! čõkksin
:%^RmVow%^DeVC%>e ESS ;  				! čõkksen
:%^RmVow%^DeVC%>e PAR ;				! čõkksed
:%^RmVow%^DeVC PL-OBL ;				! čõkksi
:%^RmVow%^DeVC VÕÕNÂS-STEM-PX ; !!= * @CODE@ võnns-

LEXICON N_KÕÕDDÂS !!= * @CODE@ kõõddâs:kõddâz
+N: NMN_KÕÕDDÂS ;
LEXICON NMN_KÕÕDDÂS !!= * @CODE@ kõõddâs:kõddâz
!! like PODD
! gradation: yes
! Penultimate stem vowel loss: Sg.Ill, Sg.Loc, Sg.Com, Ess, Par, Pl.Obl
! Penultimate stem vowel retention: Sg.Nom, Sg.Gen, Sg.Acc, Sg.Abe, Pl.Nom
! Stem vowel: e
! Voicing of final sibilant
!! ** Yaml: __N-kooddas__
:%^PenV2VV%^DeVC ATTESTED-NOUN-STEM ;
:%^PenV2VV%^DeVC SG-NOM ;
: SG-ABE/ACC/GEN-PL-NOM ;
:%^RmVow%^DeVC%>a SG-ILL ;
:%^RmVow%^DeVC%>e SG-LOC ;
:%^RmVow%^DeVC SG-COM_IN ;
:%^RmVow%^DeVC%>e ESS ;
:%^RmVow%^DeVC%>e PAR ;
:%^RmVow%^DeVC PL-OBL ;
:%^RmVow%^DeVC VÕÕNÂS-STEM-PX ; !!= * @CODE@ võnns-

LEXICON N_TAALKÂS !!= * @CODE@ taalkâs:talkkâz
+N: NMN_TAALKÂS ;
LEXICON NMN_TAALKÂS !!= * @CODE@ taalkâs:talkkâz
!! like PÕRTT
! stem: N.Sg.Gen
! gradation: yes
! Penultimate stem vowel loss: Sg.Ill, Sg.Loc, Sg.Com, Ess, Par, Pl.Obl
! Penultimate stem vowel retention: Sg.Nom, Sg.Gen, Sg.Acc, Sg.Abe, Pl.Nom
! Stem vowel: e
! Voicing of final sibilant
!! stemtype n-stem taalkâs:taalkâs
!! ** Yaml: __N-taalkas__
:%^PenV2VV%^PenXYY2XY%^DeVC ATTESTED-NOUN-STEM ;
:%^PenV2VV%^PenXYY2XY%^DeVC SG-NOM ;
: SG-ABE/ACC/GEN-PL-NOM ;
:%^RmVow%^DeVC%>a SG-ILL ;
:%^RmVow%^DeVC%>e SG-LOC ;
:%^RmVow%^DeVC SG-COM_IN ;
:%^RmVow%^DeVC%>e ESS ; ! ess and prt without
:%^RmVow%^DeVC%>e PAR ;
:%^RmVow%^DeVC PL-OBL ;
:%^RmVow%^DeVC VÕÕNÂS-STEM-PX ; !!= * @CODE@ võnns-


LEXICON N_KOONTÂR !!= * @CODE@ koontâr:konttâr
+N: NMN_KOONTÂR ;
LEXICON NMN_KOONTÂR
!! like PÕRTT, TAALKÂS
! gradation: yes
! Penultimate stem vowel loss: Sg.Ill, Sg.Loc, Sg.Com, Ess, Par, Pl.Obl
! Penultimate stem vowel retention: Sg.Nom, Sg.Gen, Sg.Acc, Sg.Abe, Pl.Nom
! Stem vowel: e
! Voicing of final sibilant
!! stemtype n-stem koontâr:koontâr
!! ** Yaml: __N-koontar__
:%^PenV2VV%^PenXYY2XY ATTESTED-NOUN-STEM ;			! koontâr
:%^PenV2VV%^PenXYY2XY SG-NOM ;	       				! koontâr
: SG-ABE/ACC/GEN-PL-NOM ;	! konttâr
:%^RmVow%>a SG-ILL ;
:%^RmVow%>e SG-LOC ;
:%^RmVow SG-COM_IN ;
:%^RmVow%>e ESS ;
:%^RmVow%>e PAR ;
:%^RmVow PL-OBL ;
:%^RmVow VÕÕNÂS-STEM-PX ; !!= * @CODE@ võnns-

LEXICON N_ǨIIUǤÂN !!= *  @CODE@ ǩiiuǥân:ǩiuggân
+N: NMN_ǨIIUǤÂN ;
LEXICON NMN_ǨIIUǤÂN !!= *  @CODE@ ǩiiuǥân:ǩiuggân
! gradation: yes
! Penultimate stem vowel loss: Sg.Ill, Sg.Loc, Sg.Com, Ess, Par, Pl.Obl
! Penultimate stem vowel retention: Sg.Nom, Sg.Gen, Sg.Acc, Sg.Abe, Pl.Nom
! Stem vowel: e
! Voicing of final sibilant
!! stemtype n-stem ǩiiuǥân:ǩiiuǥân
!! 
!! ** Yaml: __N-kiiughan__
:%^PenV2VV%^PenXYY2XY ATTESTED-NOUN-STEM ;
:%^PenV2VV%^PenXYY2XY SG-NOM ;		 ! ǩiiuǥân
: SG-ABE/ACC/GEN-PL-NOM ;    		 ! ǩiuggân
:%^RmVow%>a SG-ILL ;			 ! ǩiuggna
:%^RmVow%>e SG-LOC ;			 ! ǩiuggnest
:%^RmVow SG-COM_IN ;			 ! ǩiuggnin
:%^RmVow%>e ESS ;  			 ! ǩiuggnen
:%^RmVow%>e PAR ;			 ! ǩiuggned
:%^RmVow PL-OBL ;			 ! ǩiuggni
:%^RmVow VÕÕNÂS-STEM-PX ; !!= * @CODE@ võnns-

LEXICON N_FIINÂS !!= *  @CODE@ fiinâs:fijnnâz
+N: NMN_FIINÂS ;
LEXICON NMN_FIINÂS !!= *  @CODE@ fiinâs:fijnnâz
! gradation: yes
! Penultimate stem vowel loss: Sg.Ill, Sg.Loc, Sg.Com, Ess, Par, Pl.Obl
! Penultimate stem vowel retention: Sg.Nom, Sg.Gen, Sg.Acc, Sg.Abe, Pl.Nom
! Stem vowel: e
! Voicing of final sibilant
!! stemtype n-stem fiinâs:fiinâs
!! 
!! ** Yaml: __A-fiinas__
:%^PenXYY2VY%^DeVC ATTESTED-NOUN-STEM ;
:%^PenXYY2VY%^DeVC SG-NOM ;		 ! fiinâs
: SG-ABE/ACC/GEN-PL-NOM ;    		 ! fijnnâz
:%^RmVow%^DeVC%>a SG-ILL ;			 ! fijnnsa
:%^RmVow%^DeVC%>e SG-LOC ;			 ! fijnnsest
:%^RmVow%^DeVC SG-COM_IN ;			 ! fijnnsin
:%^RmVow%^DeVC%>e ESS ;  			 ! fijnnsen
:%^RmVow%^DeVC%>e PAR ;			 ! fijnnsed
:%^RmVow%^DeVC PL-OBL ;			 ! fijnnsi
:%^RmVow%^DeVC VÕÕNÂS-STEM-PX ; !!= * @CODE@ võnns-

!! CLASS 4 BISYLLABIC, HIGH VOWEL, DIPHTHONG, NO PALATALIZATION
LEXICON N_TUÕVÂS !!= *  @CODE@ tuõvâs:tuõvvâz
+N: NMN_TUÕVÂS ;
LEXICON NMN_TUÕVÂS !!= *  @CODE@ tuõvâs:tuõvvâz
! gradation: yes
! vowel: diphthong
! Penultimate stem vowel loss: Sg.Ill, Sg.Loc, Sg.Com, Ess, Par, Pl.Obl
! Penultimate stem vowel retention: Sg.Nom, Sg.Gen, Sg.Acc, Sg.Abe, Pl.Nom
! Stem vowel: e
! Voicing of final sibilant
!! stemtype n-stem tuõvâs:tuõvâs
!! ** Yaml: __N-tuovas__
:%^PenCC2C%^DeVC ATTESTED-NOUN-STEM ;
:%^PenCC2C%^DeVC SG-NOM ;
: SG-ABE/ACC/GEN-PL-NOM ;
:%^RmVow%^DeVC%>a SG-ILL ;
:%^RmVow%^DeVC%>e SG-LOC ;
:%^RmVow%^DeVC SG-COM_IN/PL-OBL ;
:%^RmVow%^DeVC%>e ESS/PAR ; 
:%^RmVow%^DeVC VÕÕNÂS-STEM-PX ; !!= * @CODE@ võnns-

LEXICON N_VUÕNJÂL !!= *  @CODE@ vuõnjâl:vuõnnjâl
+N: NMN_VUÕNJÂL ;
LEXICON NMN_VUÕNJÂL !!= *  @CODE@ vuõnjâl:vuõnnjâl
! gradation: yes
! vowel: diphthong
! Penultimate stem vowel loss: Sg.Ill, Sg.Loc, Sg.Com, Ess, Par, Pl.Obl
! Penultimate stem vowel retention: Sg.Nom, Sg.Gen, Sg.Acc, Sg.Abe, Pl.Nom
! Stem vowel: e
! Voicing of final sibilant
!! ** Yaml: __N-tuovas__
:%^PenCC2C ATTESTED-NOUN-STEM ;  ! vuõnjâl
:%^PenCC2C SG-NOM ;		   ! vuõnjâl
: SG-ABE/ACC/GEN-PL-NOM ; 	   ! vuõnnjâl
:%^RmVow%>a SG-ILL ;	  	   ! vuõnnjla
:%^RmVow%>e SG-LOC ;
:%^RmVow SG-COM_IN ;
:%^RmVow%>e ESS ; ! ess and prt without
:%^RmVow%>e PAR ;
:%^RmVow PL-OBL ;
:%^RmVow VÕÕNÂS-STEM-PX ; !!= * @CODE@ võnns-

LEXICON N_VUÕIVÂS !!= *  @CODE@ vuõivâs:vuõivvâz
+N: NMN_VUÕIVÂS ;
LEXICON NMN_VUÕIVÂS !!= *  @CODE@ vuõivâs:vuõivvâz
! gradation: yes
! Penultimate stem vowel loss: Sg.Ill, Sg.Loc, Sg.Com, Ess, Par, Pl.Obl
! Penultimate stem vowel retention: Sg.Nom, Sg.Gen, Sg.Acc, Sg.Abe, Pl.Nom
! Stem vowel: e
! Voicing of final sibilant
!! 
!! ** Yaml: __N-vuoivas__
:%^PenXYY2XY%^DeVC ATTESTED-NOUN-STEM ;
:%^PenXYY2XY%^DeVC SG-NOM ;
: SG-GEN ;
: SG-ACC ;
:%^RmVow%>a SG-ILL ;
:%^RmVow%>e SG-LOC ;
:%^RmVow SG-COM_IN ;
:%^RmVow%>e ESS ; ! ess and prt without
:%^RmVow%>e PAR ;
:%^RmVow SG-ABE ;
: PL-NOM ;
:%^RmVow PL-OBL ;
:%^RmVow VÕÕNÂS-STEM-PX ; !!= * @CODE@ võnns-

LEXICON N_TUÕDDÂR !!= *  @CODE@ tuõddâr:tuõdˈdâr
+N:  NMN_TUÕDDÂR ;
LEXICON NMN_TUÕDDÂR !!= *  @CODE@ tuõddâr:tuõdˈdâr
! orth_gradation: no
! ped_gradation: yes
! Penultimate stem vowel loss: Sg.Ill, Sg.Loc, Sg.Com, Ess, Par, Pl.Obl
! Stem vowel: e
!! N_GEN2X3-NOM2X1
!! ** Yaml: __N-tuoddar__
:%^PenCCC2CC ATTESTED-NOUN-STEM ;	! tuõddâr
:%^PenCCC2CC SG-NOM ;		! tuõddâr
: SG-ABE/ACC/GEN-PL-NOM ;	       			! tuõdˈdâr
:%^RmVow%>a SG-ILL ;		! tuõdˈdra
:%^RmVow%>e SG-LOC ;		! tuõdˈdrest
:%^RmVow SG-COM_IN ;		! tuõdˈdrin
:%^RmVow%>e ESS ; 			! tuõdˈdren
:%^RmVow%>e PAR ;			! tuõdˈdred
:%^RmVow PL-OBL ;			! tuõdˈdri, 
:%^RmVow VÕÕNÂS-STEM-PX ; !!= * @CODE@ võnns-

LEXICON N_ǨIÕRÂČ
+N: NMN_ǨIÕRÂČ ;
LEXICON NMN_ǨIÕRÂČ
! gradation: no
! Penultimate stem vowel loss: Sg.Ill, Sg.Loc, Sg.Com, Ess, Par, Pl.Obl
! Stem vowel: e
!! stemtype n-stem ǩiõrâč:ǩiõrâč
!! N_GEN2X3-NOM2X1
!! ** Yaml: __N-kiorach__
: ATTESTED-NOUN-STEM ;
: SG-NOM ; !ǩiõrâč
: SG-GEN ;
: SG-ACC ;
:%^RmVow%>a SG-ILL ;
:%^RmVow%>e SG-LOC ;
:%^RmVow SG-COM_IN ;
:%^RmVow%>e ESS ; ! ess and prt without
:%^RmVow%>e PAR ;
:%^RmVow SG-ABE ;
:%^RmVow PL-NOM ;
:%^RmVow PL-OBL ;
:%^RmVow VÕÕNÂS-STEM-PX ; !!= * @CODE@ võnns-

LEXICON N_CÕÕGGÂLM !!= * @CODE@ cõõggâlm:cõõggâlm
+N: NMN_CÕÕGGÂLM ;
LEXICON NMN_CÕÕGGÂLM
! gradation: yes
!   Extra strong grade: Else
!   Strong grade: Sg.Nom
! Penultimate stem vowel loss: Sg.Ill, Sg.Loc, Sg.Com, Ess, Par, Pl.Obl
! Stem vowel: e
!! stemtype l-stem cõõggâlm:cõõggâlm
!! * __@LEXNAME@__ = Koulukielioppi stemtype II 9 (29)
!! ** Yaml: __cooggalm, aaresm, kaaddask __ 
: ATTESTED-NOUN-STEM ;	! cõõggâlm
: SG-NOM ;	       		! cõõggâlm
: SG-ABE/ACC/GEN-PL-NOM ;			! cõõggâlm
:%^PenVV2V%^PenCC2C%^RmVow%>a SG-ILL ;	! cõglma
:%^PenVV2V%^PenCC2C%^RmVow%>e SG-LOC ;	! cõglmest
:%^PenVV2V%^PenCC2C%^RmVow SG-COM_IN ;	! cõglmin
:%^PenVV2V%^PenCC2C%^RmVow%>e ESS ;  	! cõglmen
:%^PenVV2V%^PenCC2C%^RmVow%>e PAR ;	! cõglmed
:%^PenVV2V%^PenCC2C%^RmVow PL-OBL ;	! cõglmi, cõglmid, cõglmid, cõglmin, cõglmivuiʹm, cõglmitaa/cõglmitää
:%^PenVV2V%^PenCC2C%^RmVow VÕÕNÂS-STEM-PX ; !!= * @CODE@ võnns-

LEXICON N_SIIVÂLM !!= * @CODE@ siivâlm:siivâlm
+N: NMN_SIIVÂLM ;
LEXICON NMN_SIIVÂLM
! vowel_length: yes
!   Extra strong grade: Else
!   Strong grade: Sg.Nom
! Penultimate stem vowel loss: Sg.Ill, Sg.Loc, Sg.Com, Ess, Par, Pl.Obl
! Stem vowel: e
!! stemtype l-stem siivâlm:siivâlm
!! * __@LEXNAME@__ = Koulukielioppi stemtype II 9 (29)
!! ** Yaml: __N-siivalm __ 
: ATTESTED-NOUN-STEM ;	! siivâlm
: SG-NOM ;	       		! siivâlm
: SG-ABE/ACC/GEN-PL-NOM ;			! siivââlm
:%^PenVV2V%^PenCC2C%^RmVow%>a SG-ILL ;	! siivlma
:%^PenVV2V%^PenCC2C%^RmVow%>e SG-LOC ;	! siivlmest
:%^PenVV2V%^PenCC2C%^RmVow SG-COM_IN ;	! siivlmin
:%^PenVV2V%^PenCC2C%^RmVow%>e ESS ;  	! siivlmen
:%^PenVV2V%^PenCC2C%^RmVow%>e PAR ;	! siivlmed
:%^PenVV2V%^PenCC2C%^RmVow PL-OBL ;	! siivlmi, siivlmid, siivlmid, siivlmin, siivlmivuiʹm, siivlmitaa/siivlmitää
:%^PenVV2V%^PenCC2C%^RmVow VÕÕNÂS-STEM-PX ; !!= * @CODE@ võnns-

LEXICON N_VIIRRÂM !!= * @CODE@ viirrâm:viirrâm
+N: NMN_VIIRRÂM ;
LEXICON NMN_VIIRRÂM
! vowel_length: yes
!   Extra strong grade: Else
!   Strong grade: Sg.Nom
! Penultimate stem vowel loss: Sg.Ill, Sg.Loc, Sg.Com, Ess, Par, Pl.Obl
! Stem vowel: e
!! stemtype l-stem viirrâm:viirrâm
!! * __@LEXNAME@__ = Koulukielioppi stemtype II 9 (29)
!! ** Yaml: __N-viirram __ 
: ATTESTED-NOUN-STEM ;	! viirrâm
: SG-NOM ;	       		! viirrâm
: SG-ABE/ACC/GEN-PL-NOM ;			! viirrâm
:%^RmVow%>a SG-ILL ;	! viirrma
:%^RmVow%>e SG-LOC ;	! viirrmest
:%^RmVow SG-COM_IN ;	! viirrmin
:%^RmVow%>e ESS ;  	! viirrmen
:%^RmVow%>e PAR ;	! viirrmed
:%^PenVV2V%^PenCC2C%^RmVow PL-OBL ;	! viirrmi, viirrmid, viirrmid, viirrmin, viirrmivuiʹm, viirrmitaa/viirrmitää
:%^PenVV2V%^PenCC2C%^RmVow VÕÕNÂS-STEM-PX ; !!= * @CODE@ võnns-

!! CLASS 4 BISYLLABIC, LOW VOWEL, MONOPHTHONG, NO PALATALIZATION
LEXICON N_CEERKAV !!= * @CODE@ ceerkav:ceerkav
+N: NMN_CEERKAV ;
LEXICON NMN_CEERKAV !!= * @CODE@ ceerkav:ceerkav
! gradation: yes
! "1.2"
!! = stemtype n-stem ceerkav:ceerkav
!! ** Yaml: __ceerkav__
: ATTESTED-NOUN-STEM ;		!!= * @CODE@ (1) ceerkav
: SG-NOM ;	       			!!= * @CODE@ (1) ceerkav
: SG-ABE/ACC/GEN-PL-NOM ;				!!= * @CODE@ (2) ceerkav
:%^RmVow%>a SG-ILL ; !!= * @CODE@ (3) ceerkva
:%^RmVow%>e SG-LOC ;		  	   !!= * @CODE@ (4) ceerkvest
:%^RmVow SG-COM_IN/PL-OBL ;			   !!= * @CODE@ (5) ceerkvin
:%^RmVow%>e ESS/PAR ;  			   !!= * @CODE@ (6) ceerkven
:%^RmVow SÅÅBBAR-STEM-PX ; !!= * @CODE@ såbbr-
+Use/NG:%^PenVV2V%^PenXY2XYY%^RmVow%>a SG-ILL ; !!= * @CODE@ (3) cerkkva

LEXICON N_SÅÅBBAR !!= * @CODE@ sååbbar:såbbar
+N: NMN_SÅÅBBAR ;
LEXICON NMN_SÅÅBBAR !!= * @CODE@ sååbbar:såbbar
! gradation: yes
!! N_GEN2X3-NOM2X1
!! ** Yaml: __N-sååbbar__
:%^PenV2VV ATTESTED-NOUN-STEM ;		! sååbbar
:%^PenV2VV SG-NOM ;	       			! sååbbar
: SG-ABE/ACC/GEN-PL-NOM ;			! såbbar
:%^RmVow%>a SG-ILL ;
:%^RmVow%>e SG-LOC ;
:%^RmVow SG-COM_IN ;
:%^RmVow%>e ESS ; ! ess and prt without
:%^RmVow%>e PAR ;
:%^RmVow PL-OBL ;
:%^RmVow SÅÅBBAR-STEM-PX ; !!= * @CODE@ såbbr-

LEXICON N_PÅÅTTAǨ !!= * @CODE@ pååttaǩ:pååttaǩ
+N: NMN_PÅÅTTAǨ ;
LEXICON NMN_PÅÅTTAǨ !!= * @CODE@ pååttaǩ:pååttaǩ
! gradation: yes
! syllables: odd
! vowel_type: monophthong
!   Extra strong grade: Else
!   Strong grade: Sg.Nom
! Penultimate stem vowel loss: Sg.Ill, Sg.Loc, Sg.Com, Ess, Par, Pl.Obl
! Stem vowel: e
!! stemtype n-stem pååttaǩ:pååttaǩ
!! Palatalization loss in Sg.Ill
!! ** Yaml: __N-paattakj__
: ATTESTED-NOUN-STEM ;
: SG-NOM ;
: SG-GEN ;
: SG-ACC ;
:%^RmVow%>a SG-ILL ; ! pååttka
:%^RmVow%>e SG-LOC ;
:%^RmVow SG-COM_IN ;
:%^RmVow%>e ESS ; ! ess and prt without
:%^RmVow%>e PAR ;
:%^RmVow SG-ABE ;
: PL-NOM ;
:%^RmVow PL-OBL ;
:%^RmVow SÅÅBBAR-STEM-PX ; !!= * @CODE@ såbbr-

LEXICON N_JÂNNAM
+N: NMN_JÂNNAM ;
LEXICON NMN_JÂNNAM
! gradation: no
! Penultimate stem vowel loss: Sg.Ill, Sg.Loc, Sg.Com, Ess, Par, Pl.Obl
! Stem vowel: e
!! stemtype n-stem jânnam:jânnam
!! N_GEN2X3-NOM2X1
!! ** Yaml: __N-jânnam__
 ATTESTED-NOUN-STEM ;
: SG-NOM ;
: SG-ABE/ACC/GEN-PL-NOM ;
:%^RmVow%>a SG-ILL ;
:%^RmVow%>e SG-LOC ;
:%^RmVow SG-COM_IN ;
:%^RmVow%>e ESS ;
:%^RmVow%>e PAR ;
:%^RmVow PL-OBL ;
:%^RmVow SÅÅBBAR-STEM-PX ; !!= * @CODE@ såbbr-

LEXICON N_KÅÅVAS !!= * @CODE@ kååvas:kåvvaz
+N: NMN_KÅÅVAS ;
LEXICON NMN_KÅÅVAS !!= * @CODE@ kååvas:kåvvaz
! 3.e.mono.gem
! gradation: yes
!   Extra strong grade: Else
!   Weak grade: Sg.Nom
! Monophthong
! Penultimate stem vowel loss: Sg.Ill, Sg.Loc, Sg.Com, Ess, Par, Pl.Obl
! Stem vowel: e
!! ** Yaml: __N-kaavas__
:%^PenV2VV%^PenCC2C%^DeVC ATTESTED-NOUN-STEM ;
:%^PenV2VV%^PenCC2C%^DeVC SG-NOM ;
: SG-ABE/ACC/GEN-PL-NOM ;
:%^RmVow%^DeVC%>a SG-ILL ;
:%^RmVow%^DeVC%>e SG-LOC ;
:%^RmVow%^DeVC SG-COM_IN ;
:%^RmVow%^DeVC%>e ESS ; ! ess and prt without
:%^RmVow%^DeVC%>e PAR ;
:%^RmVow%^DeVC PL-OBL ;
:%^RmVow%^DeVC SÅÅBBAR-STEM-PX ; !!= * @CODE@ såbbr-

LEXICON N_VẸẸVAR !!= * @CODE@ veevar:vẹvvar
+N: NMN_VẸẸVAR ;
LEXICON NMN_VẸẸVAR !!= * @CODE@ veevar:vẹvvar
! 3.e.mono.gem
! gradation: yes
!   Extra strong grade: Else
!   Weak grade: Sg.Nom
! Monophthong
! Penultimate stem vowel loss: Sg.Ill, Sg.Loc, Sg.Com, Ess, Par, Pl.Obl
! Stem vowel: e
!! ** Yaml: __N-veevar__
:%^PenV2VV%^PenCC2C ATTESTED-NOUN-STEM ;
:%^PenV2VV%^PenCC2C SG-NOM ;
: SG-ABE/ACC/GEN-PL-NOM ;
:%^RmVow%>a SG-ILL ;
:%^RmVow%>e SG-LOC ;
:%^RmVow SG-COM_IN ;
:%^RmVow%>e ESS ; ! ess and prt without
:%^RmVow%>e PAR ;
:%^RmVow PL-OBL ;
:%^RmVow SÅÅBBAR-STEM-PX ; !!= * @CODE@ såbbr-

LEXICON N_SLOOHMAN
! gradation: no
+N: NMN_SLOOHMAN ;
+N: ATTESTED-NOUN-STEM ;	! sloohman

LEXICON NMN_SLOOHMAN
!! !!2. WORDS WITH TWO-SYLLABLE NOMINATIVE SINGULARS (2009: 252)
!! !!2.3 Sg.Loc in -est. e-stems (Sg.Loc, Ess, Par).
!! !!2.3.2 Sg.Ill in -a
!! !!2.3.2.2 LACKS Gradation
!! !!2.3.2.2.1 Penultimate stem vowel loss: (Sg.Ill, Sg.Loc, Sg.Com; Ess, Par; Pl.Gen, Pl.Acc, Pl.Ill, Pl.Loc, Pl.Com, Pl.Abe)
!! !!2.3.2.2.1.1 The Sg.Com vowel i appears before final n  
!NumContLex="1.2"
!! ** Yaml: __A-sloohman__
:%^RmVow%> PL-OBL ;		! sloohmni
:%^RmVow%>e ESS ;
:%^RmVow%>e PAR ;
:%^RmVow%> SG-COM_IN ;
:  SG-ABE/ACC/GEN-PL-NOM ;
:%^RmVow%>a SG-ILL ;
:%^RmVow%>e SG-LOC ;
:  SG-NOM ;
:%^RmVow SÅÅBBAR-STEM-PX ; !!= * @CODE@ såbbr-

!! CLASS 4 BISYLLABIC, LOW VOWEL, DIPHTHONG, NO PALATALIZATION
!! IN PENULTIMATE A:0

LEXICON N_ǨEÂLǤAL !!= * @CODE@ ǩeâlǥal:ǩeâlggal
+N: NMN_ǨEÂLǤAL ;
LEXICON NMN_ǨEÂLǤAL !!= * @CODE@ ǩeâlǥal:ǩeâlggal
! gradation: yes
! "1.2"
!! ** Yaml: __kealgal__
:%^PenXYY2XY ATTESTED-NOUN-STEM ;
:%^PenXYY2XY SG-NOM ;
: SG-ABE/ACC/GEN-PL-NOM ;
:%^RmVow%>a SG-ILL ;
:%^RmVow%>e SG-LOC ;
:%^RmVow SG-COM_IN ;
:%^RmVow%>e ESS ; ! ess and prt without
:%^RmVow%>e PAR ;
:%^RmVow PL-OBL ;
:%^RmVow SÅÅBBAR-STEM-PX ; !!= * @CODE@ såbbr-

LEXICON N_KUÄIVAS !!= * @CODE@ kuäivas:kuäivvaz
+N: NMN_KUÄIVAS ;
LEXICON NMN_KUÄIVAS !!= * @CODE@ kuäivas:kuäivvaz
! 3.e.diphth.gem
! gradation: yes
!   Extra strong grade: Else
!   Weak grade: Sg.Nom
! Diphthong
! Penultimate stem vowel loss: Sg.Ill, Sg.Loc, Sg.Com, Ess, Par, Pl.Obl
! Stem vowel: e
!! stemtype n-stem kuäivas:kuäivas
!! N_GEN2X3-NOM2X1
!! ** Yaml: __N-kuaeivas__
:%^PenCC2C%^DeVC ATTESTED-NOUN-STEM ;
:%^PenCC2C%^DeVC SG-NOM ;
: SG-ABE/ACC/GEN-PL-NOM ;
:%^RmVow%^DeVC%>a SG-ILL ;
:%^RmVow%^DeVC%>e SG-LOC ;
:%^RmVow%^DeVC SG-COM_IN ;
:%^RmVow%^DeVC%>e ESS ; ! ess and prt without
:%^RmVow%^DeVC%>e PAR ;
:%^RmVow%^DeVC PL-OBL ;
:%^RmVow%^DeVC SÅÅBBAR-STEM-PX ; !!= * @CODE@ såbbr-

LEXICON N_ČEÄPPAT
! gradation: no
+N: NMN_ČEÄPPAT ;
LEXICON NMN_ČEÄPPAT
!! !!2. WORDS WITH TWO-SYLLABLE NOMINATIVE SINGULARS (2009: 252)
!! !!2.3 Sg.Loc in -est. e-stems (Sg.Loc, Ess, Par).
!! !!2.3.2 Sg.Ill in -a
!! !!2.3.2.2 LACKS Gradation
!! !!2.3.2.2.1 Penultimate stem vowel loss: (Sg.Ill, Sg.Loc, Sg.Com; Ess, Par; Pl.Gen, Pl.Acc, Pl.Ill, Pl.Loc, Pl.Com, Pl.Abe)
!! !!2.3.2.2.1.1 The Sg.Com vowel i appears before final n  
!NumContLex="1.2"
!! ** Yaml: __A-cheappat__
:%^RmVow%> PL-OBL ;
:%^RmVow%>e ESS ;
:%^RmVow%>e PAR ;
:%^RmVow%> SG-COM_IN ;
:  SG-ABE/ACC/GEN-PL-NOM ;
:%^RmVow%>a SG-ILL ;
:%^RmVow%>e SG-LOC ;
 ATTESTED-NOUN-STEM ;
 SG-NOM ;
:%^RmVow SÅÅBBAR-STEM-PX ; !!= * @CODE@ såbbr-

!! CLASS 4 BISYLLABIC, LOW VOWEL, MONOPHTHONG, PALATALIZATION
LEXICON N_VEEʹREST !!= * @CODE@ veeʹrest:veeʹrest
! gradation: yes
!    Penultimate: Yes
!      Extra strong grade: Else
!      Weak grade: Sg.Nom, Sg.Gen, Sg.Acc, Pl.Nom
!    Ultimate: Yes
!      XYY: Sg.Ill
!      XY: Else
! Penultimate stem vowel loss: Sg.Ill, Sg.Loc, Sg.Com, Ess, Par, Pl.Obl
! Stem vowel: e
! Ultimate stem consonant
!! * __@LEXNAME@__ = Koulukielioppi stemtype II 9 (29)
!! ** Yaml: __N-veerest __ 
+N: ATTESTED-NOUN-STEM ;
+N: SG-NOM ;
+N: SG-ABE/ACC/GEN-PL-NOM ;
+N:%^PenVV2V%^RmVow%>ta SG-ILL ;
+N:%^PenVV2V%^RmVow%>e SG-LOC ;
+N:%^PenVV2V%^RmVow SG-COM_IN ;
+N:%^PenVV2V%^RmVow%>e ESS ;
+N:%^PenVV2V%^RmVow%>e PAR ;
+N:%^PenVV2V%^RmVow SG-ABE ;
+N: PL-NOM ;
+N:%^PenVV2V%^RmVow PL-OBL ;
+N:%^PenVV2V%^RmVow VÕÕNÂS-STEM-PX ; !!= * @CODE@ võnns-


LEXICON N_ÄÄʹREŠM !!= * @CODE@ ääʹrešm:ääʹrešm
! gradation: yes
!    Penultimate: Yes
!      Extra strong grade: Else
!      Weak grade: Sg.Nom, Sg.Gen, Sg.Acc, Pl.Nom
!    Ultimate: None
! Penultimate stem vowel loss: Sg.Ill, Sg.Loc, Sg.Com, Ess, Par, Pl.Obl
! Stem vowel: e
! Ultimate stem consonant
!! stemtype l-stem ääʹrešm:ääʹrešm
!! * __@LEXNAME@__ = Koulukielioppi stemtype II 9 (29)
!! ** Yaml: __N-aeaereshm __ 
+N: ATTESTED-NOUN-STEM ;
+N: SG-NOM ;
+N: SG-GEN ;
+N: SG-ACC ;
+N:%^PenVV2V%^RmVow%>a SG-ILL ;
+N:%^PenVV2V%^RmVow%>e SG-LOC ;
+N:%^PenVV2V%^RmVow SG-COM_IN ;
+N:%^PenVV2V%^RmVow%>e ESS ; ! ess and prt without
+N:%^PenVV2V%^RmVow%>e PAR ;
+N:%^PenVV2V%^RmVow SG-ABE ;
+N: PL-NOM ;
+N:%^PenVV2V%^RmVow PL-OBL ;
+N:%^PenVV2V%^RmVow VÕÕNÂS-STEM-PX ; !!= * @CODE@ võnns-

LEXICON N_SPÄʹSSEB
+N: NMN_SPÄʹSSEB ;
LEXICON NMN_SPÄʹSSEB
! gradation: yes
!    Penultimate: Yes
!      Extra strong grade: Else
!      Weak grade: Sg.Nom, Sg.Gen, Sg.Acc, Pl.Nom
!    Ultimate: None
! Penultimate stem vowel loss: Sg.Ill, Sg.Loc, Sg.Com, Ess, Par, Pl.Obl
! Stem vowel: e
! Ultimate stem consonant
!! stemtype l-stem späʹsseb:späʹsseb
!! * __@LEXNAME@__ = Koulukielioppi stemtype II 9 (29)
!! ** Yaml: __N-spaesseb __ 
: ATTESTED-NOUN-STEM ;
: SG-NOM ;
: SG-GEN ;
: SG-ACC ;
:%^PenPALNo%^RmVow%>a SG-ILL ;
:%^RmVow%>e SG-LOC ;
:%^RmVow SG-COM_IN ;
:%^RmVow%>e ESS ; ! ess and prt without
:%^RmVow%>e PAR ;
:%^RmVow SG-ABE ;
: PL-NOM ;
:%^RmVow PL-OBL ;
:%^RmVow VÕÕNÂS-STEM-PX ; !!= * @CODE@ võnns-

LEXICON N_PRÄÄʹZNIǨ !!= * @CODE@ prääʹzniǩ:prääʹzniǩ
+N: NMN_PRÄÄʹZNIǨ ;
LEXICON NMN_PRÄÄʹZNIǨ
! gradation: yes
!    Penultimate: Yes
!      Extra strong grade: Else
!      Weak grade: Sg.Nom, Sg.Gen, Sg.Acc, Pl.Nom
!    Ultimate: None
! Penultimate stem vowel loss: Sg.Ill, Sg.Loc, Sg.Com, Ess, Par, Pl.Obl
! Stem vowel: e
! Ultimate stem consonant
!! stemtype l-stem prääʹzniǩ:prääʹzniǩ
!! * __@LEXNAME@__ = Koulukielioppi stemtype II 9 (29)
!! ** Yaml: __N-spaesseb __ 
: ATTESTED-NOUN-STEM ;
: SG-NOM ;
: SG-GEN ;
: SG-ACC ;
:%^PenPALNo%^RmVow%^PALNo%>a SG-ILL ;	! prääznka
:%^RmVow%>e SG-LOC ;
:%^RmVow SG-COM_IN ;
:%^RmVow%>e ESS ; ! ess and prt without
:%^RmVow%>e PAR ;
:%^RmVow SG-ABE ;
: PL-NOM ;
:%^RmVow PL-OBL ;
:%^RmVow VÕÕNÂS-STEM-PX ; !!= * @CODE@ võnns-

LEXICON N_STROITTEʹL !!= * @CODE@ stroitteʹl:stroitteʹl
+N: NMN_STROITTEʹL ;
LEXICON NMN_STROITTEʹL
! gradation: yes
!    Penultimate: Yes
!      Extra strong grade: Else
!      Weak grade: Sg.Nom, Sg.Gen, Sg.Acc, Pl.Nom
!    Ultimate: None
! Penultimate stem vowel loss: Sg.Ill, Sg.Loc, Sg.Com, Ess, Par, Pl.Obl
! Stem vowel: e
! Ultimate stem consonant
!! stemtype l-stem stroitteʹl:stroitteʹl
!! * __@LEXNAME@__ = Koulukielioppi stemtype II 9 (29)
!! ** Yaml: __N-stroittel __ 
: ATTESTED-NOUN-STEM ;
: SG-NOM ;
: SG-GEN ;
: SG-ACC ;
:%^RmVow%^PALNo%>a SG-ILL ;
:%^RmVow%^PALNo%>e SG-LOC ;
:%^RmVow%^PALNo SG-COM_IN ;
:%^RmVow%^PALNo%>e ESS ; ! ess and prt without
:%^RmVow%^PALNo%>e PAR ;
:%^RmVow%^PALNo SG-ABE ;
: PL-NOM ;
:%^RmVow%^PALNo PL-OBL ;
:%^RmVow%^PALNo VÕÕNÂS-STEM-PX ; !!= * @CODE@ võnns-

LEXICON N_ČEEUʹRES
! gradation: yes
!    Penultimate: Yes
!      Extra strong grade: Else
!      Weak grade: Sg.Nom, Sg.Gen, Sg.Acc, Pl.Nom
!    Ultimate: None
! Penultimate stem vowel loss: Sg.Ill, Sg.Loc, Sg.Com, Ess, Par, Pl.Obl
! Stem vowel: e
! Ultimate stem consonant
!! stemtype l-stem čeeuʹres:čeeuʹres
!! * __@LEXNAME@__ = Koulukielioppi stemtype II 9 (29)
!! ** Yaml: __N-ceeures __ 
+N: ATTESTED-NOUN-STEM ;
+N: SG-NOM ;
+N:%^PenVV2V%^PenPALNo%^PenVow2a%^VC SG-GEN ;
+N:%^PenVV2V%^PenPALNo%^PenVow2a%^VC SG-ACC ;
+N:%^PenPALNo%^RmVow%>a SG-ILL ;
+N:%^PenPALNo%^RmVow%>e SG-LOC ;
+N:%^PenPALNo%^RmVow SG-COM_IN ;
+N:%^PenPALNo%^RmVow%>e ESS ; ! ess and prt without
+N:%^PenPALNo%^RmVow%>e PAR ;
+N:%^PenPALNo%^RmVow SG-ABE ;
+N:%^PenVV2V%^PenPALNo%^PenVow2a%^VC PL-NOM ;
+N:%^PenVV2V%^PenPALNo%^RmVow PL-OBL ;
+N:%^PenVV2V%^PenPALNo%^RmVow VÕÕNÂS-STEM-PX ; !!= * @CODE@ võnns-

!! !!s:z-stem type
LEXICON N_ǨEʹRRES
!! stemtype l-stem ǩeʹrres:ǩeʹrres
!! * __@LEXNAME@__ = Koulukielioppi stemtype II 8 (28)
!! ** Yaml: __kerres __
+N: ATTESTED-NOUN-STEM ;
+N: SG-NOM ;
+N:%^VC SG-GEN ;
+N:%^VC SG-ACC ;
+N:%^RmVow%>a SG-ILL ;
+N:%^RmVow%>e SG-LOC ;
+N:%^RmVow%> SG-COM_IN ;
+N:%^RmVow%>e ESS ; ! ess and prt without
+N:%^RmVow%>e PAR ;
+N:%^VC SG-ABE ;
+N:%^VC PL-NOM ;
+N:%^RmVow PL-GEN ;
+N:%^RmVow PL-ACC ;
+N:%^RmVow PL-ILL ;
+N:%^RmVow PL-LOC ;
+N:%^RmVow PL-COM ;
+N:%^RmVow PL-ABE ; 
+N:%^RmVow VÕÕNÂS-STEM-PX ; !!= * @CODE@ võnns-


!! CLASS 4 BISYLLABIC, LOW VOWEL, DIPHTHONG, PALATALIZATION
!! IN PENULTIMATE E:0

!! !!l-stems
LEXICON N_NJUÄʹMMEL !!= * @CODE@ = stemtype l-stem njuäʹmmel:njuäʹmmel
!! ** Yaml: __njuammel, njuunnjel, aappal__ 
+N: ATTESTED-NOUN-STEM ;
+N: SG-NOM ;
+N:%^VOWSH%^CLong  SG-ABE/ACC/GEN-PL-NOM ;
+N:%^VOWSH%^CLong%^RmVow%>a SG-ILL ;
+N:%^VOWSH%^CLong%^RmVow%>e SG-LOC ;
+N:%^VOWSH%^CLong%^RmVow%> SG-COM_IN ;
+N:%^VOWSH%^CLong%^RmVow%>e ESS ; ! ess and prt without
+N:%^VOWSH%^CLong%^RmVow%>e PAR ;
+N:%^VOWSH%^CLong%^RmVow PL-OBL ;


LEXICON N_CIEʹǨǨES
! cieʹǩǩes:ciâkkes
! gradation: yes
!    Penultimate: Yes
!      Extra strong grade: Else
!      Weak grade: Sg.Nom, Sg.Gen, Sg.Acc, Pl.Nom
!    Ultimate: None
! Penultimate stem vowel loss: Sg.Ill, Sg.Loc, Sg.Com, Ess, Par, Pl.Obl
! Stem vowel: e
!! * __@LEXNAME@__ = Koulukielioppi stemtype II 9 (29)
!! ** Yaml: __N-ciekkes __ 
+N:%^PenPALẸ%^PenPAL ATTESTED-NOUN-STEM ;
+N:%^PenPALẸ%^PenPAL SG-NOM ;
+N:%^PenVOWLower%^PenCC2CCC%^PenVow2a%^VC SG-GEN ;
+N:%^PenVOWLower%^PenCC2CCC%^PenVow2a%^PenVow2a%^VC SG-ACC ;
+N:%^PenVOWLower%^PenCC2CCC%^RmVow%>a SG-ILL ;
+N:%^PenVOWLower%^PenCC2CCC%^RmVow%>e SG-LOC ;
+N:%^PenVOWLower%^PenCC2CCC%^RmVow SG-COM_IN ;
+N:%^PenVOWLower%^PenCC2CCC%^RmVow%>e ESS ; ! ess and prt without
+N:%^PenVOWLower%^PenCC2CCC%^RmVow%>e PAR ;
+N:%^PenVOWLower%^PenCC2CCC%^RmVow SG-ABE ;
+N:%^PenVOWLower%^PenCC2CCC%^PenVow2a%^VC PL-NOM ;
+N:%^PenVOWLower%^PenCC2CCC%^RmVow PL-OBL ;
+N:%^PenVOWLower%^PenCC2CCC%^RmVow VÕÕNÂS-STEM-PX ; !!= * @CODE@ võnns-

LEXICON N_ČUEʹĐES !!= * @CODE@ čueʹđes:čuâttez
+N: NMN_ČUEʹĐES ;
LEXICON NMN_ČUEʹĐES !!= * @CODE@ čueʹđes:čuâttez
! 3.e.diphth.gem
! gradation: yes
!   Extra strong grade: Else
!   Weak grade: Sg.Nom
! Diphthong
! Penultimate stem vowel loss: Sg.Ill, Sg.Loc, Sg.Com, Ess, Par, Pl.Obl
! Stem vowel: e
!! ** Yaml: __N-chuedhes__
:%^PenPALE%^PenPAL%^PenCC2C%^DeVC ATTESTED-NOUN-STEM ;	! čueʹđes
:%^PenPALE%^PenPAL%^PenCC2C%^DeVC SG-NOM ;	     	! čueʹđes
:%^PenVow2a SG-ABE/ACC/GEN-PL-NOM ;	 		! čuâttaz
:%^RmVow%^DeVC%>a SG-ILL ;	  			! čuâttsa
:%^RmVow%^DeVC%>e SG-LOC ;				! čuâttsest
:%^RmVow%^DeVC SG-COM_IN ;				! čuâttsin
:%^RmVow%^DeVC%>e ESS ;  				! čuâttsen
:%^RmVow%^DeVC%>e PAR ;					! čuâttsed
:%^RmVow%^DeVC PL-OBL ;					! čuâttsi
:%^RmVow%^DeVC VÕÕNÂS-STEM-PX ; !!= * @CODE@ võnns-

LEXICON N_MUEʹLES !!= * @CODE@ 
!!
!! ** Yaml: __mueles__
+N: ATTESTED-NOUN-STEM ;
+N: SG-NOM ;
+N:%^VOWSH%^CLong%^VOWLower%^VOWBack%^PALNo%^VC SG-GEN ;
+N:%^VOWSH%^CLong%^VOWLower%^VOWBack%^PALNo%^VC SG-ACC ;
+N:%^VOWSH%^CLong%^VOWLower%^VOWBack%^PALNo%^RmVow%>a SG-ILL ;
+N:%^VOWSH%^CLong%^VOWLower%^VOWBack%^PALNo%^RmVow%>e SG-LOC ;
+N:%^VOWSH%^CLong%^VOWLower%^VOWBack%^PALNo%^RmVow SG-COM_IN ;
+N:%^VOWSH%^CLong%^VOWLower%^VOWBack%^PALNo%^RmVow%>e ESS ;
+N:%^VOWSH%^CLong%^VOWLower%^VOWBack%^PALNo%^RmVow%>e PAR ;
+N:%^VOWSH%^CLong%^VOWLower%^VOWBack%^PALNo%^VC SG-ABE ;
+N:%^VOWSH%^CLong%^VOWLower%^VOWBack%^PALNo%^VC PL-NOM ;
+N:%^VOWSH%^CLong%^VOWLower%^VOWBack%^PALNo%^RmVow PL-GEN ;
+N:%^VOWSH%^CLong%^VOWLower%^VOWBack%^PALNo%^RmVow PL-ACC ;
+N:%^VOWSH%^CLong%^VOWLower%^VOWBack%^PALNo%^RmVow PL-ILL ;
+N:%^VOWSH%^CLong%^VOWLower%^VOWBack%^PALNo%^RmVow PL-LOC ;
+N:%^VOWSH%^CLong%^VOWLower%^VOWBack%^PALNo%^RmVow PL-COM ;
+N:%^VOWSH%^CLong%^VOWLower%^VOWBack%^PALNo%^RmVow PL-ABE ;


LEXICON N_SÄʹPPLI !!= * @CODE@ säʹppli:säʹppl
+N: NMN_SÄʹPPLI ;
LEXICON NMN_SÄʹPPLI
! gradation: no
!! * Yaml: __A-saeppli__
+Sg+Nom:i K ;
+Sg+Gen:ee K ;
+Sg+Acc:ee K ;
+Sg+Ill:eeja K ;
+Sg+Loc:eest K ;
+Sg+Com:eein K ;
+Ess:eeiʹžžen K ;
+Par:eeiʹžžed K ;
+Sg+Abe:eetää K ;
+Pl+Nom:ee K ;
+Pl+Gen:eei K ;
+Pl+Acc:eeid K ;
+Pl+Ill:eeid K ;
+Pl+Loc:eein K ;
+Pl+Com:eeivuiʹm K ;
+Pl+Abe:eeitää K ;



LEXICON N_ČUÂǤǤAS !!= * @CODE@ čuâǥǥas:čuâkˈk
! 3.u.diph.gem
+N:  NMN_ČUÂǤǤAS ;
LEXICON NMN_ČUÂǤǤAS
!! čuâǥǥas:čuâǥǥ
! gradation: yes
:%^KKK2GG%>as  ATTESTED-NOUN-STEM ;  !!= * @CODE@ čuâǥǥas
:%^KKK2GG%>as SG-NOM ;		     !!= * @CODE@ čuâǥǥas
:%^VOWRaiseu SG-ABE/ACC/GEN-PL-NOM ; !!= * @CODE@ čuõkˈku
:sa SG-ILL ; 			     !!= * @CODE@ čuâkˈksa
:%^VOWRaiseu NMN_SG-LOC_ZERO ;
:%^VOWRaiseu SG-COM_IN/PL-OBL ;
:%^VOWRaises NMN_ESS_E ;
:%^VOWRaises NMN_PAR_E ;






LEXICON N_UNIVERSITEʹTT !!= * @CODE@ 
+N: NMN_UNIVERSITEʹTT ;
LEXICON NMN_UNIVERSITEʹTT
! gradation: yes
! Sg.Loc: est
!! ** Yaml: __N-universitett__
!! * There are several stem types 
!! * universiteʹtt:universiteʹtt

 ATTESTED-NOUN-STEM ;
: SG-NOM ;
:%^V2VV%^CC2C SG-ABE/ACC/GEN-PL-NOM ;
:%^PALNo%>a SG-ILL ;
:%^V2VV%^CC2C%>e SG-LOC ;
:%^V2VV%^CC2C SG-COM_IN ;
:%>e ESS ; ! ess and prt without
:%>e PAR ;
:%^V2VV%^CC2C PL-OBL ;


LEXICON N_LÅʹDD !!= * @CODE@ 
+N: NMN_LÅʹDD ;
LEXICON NMN_LÅʹDD
! gradation: yes
!! is for nouns with ''-est'' +Loc, 
!! N_E-ANoPal3-32
!! ** Yaml: __N-ladd__
!! * There are several stem types 
!! * låʹdd:låʹdd

 ATTESTED-NOUN-STEM ;
: SG-NOM ;
:%^V2VV SG-ABE/ACC/GEN-PL-NOM ;
:%^PALNo%>a SG-ILL ;
:%^V2VV%>e SG-LOC ;
:%^V2VV%^VOWRaise SG-COM_IN ;
:%>e ESS ; ! ess and prt without
:%>e PAR ;
:%^V2VV%^VOWRaise PL-OBL ;

LEXICON N_PIEʹǨˈǨ !!= * @CODE@ 
+N: NMN_PIEʹǨˈǨ ;
LEXICON NMN_PIEʹǨˈǨ
! gradation: yes
!! is for nouns with -est +Loc, a +Ill 
!! N_E-ALowerBackNoPal3-32
!! ** Yaml: __piekk__
!! * There are several stem types 
!! * pieʹǩˈǩ:pieʹǩˈǩ

 ATTESTED-NOUN-STEM ;
: SG-NOM ;
:%^V2VV%^CC2C SG-ABE/ACC/GEN-PL-NOM ;
:%^VOWLower%^VOWBack%^PALNo%>a SG-ILL ;
:%^V2VV%^CC2C%>e SG-LOC ;
:%^V2VV%^CC2C SG-COM_IN ;
:%>e ESS ; ! ess and prt without
:%>e PAR ;

:%^V2VV%^CC2C PL-OBL ;



!! !!e-a-stems


LEXICON N_VUʹVLL !!= * @CODE@ 
+N: NMN_VUʹVLL ;
LEXICON NMN_VUʹVLL
! gradation: yes
!! Nouns with -est Loc and -a Ill without ʹ
!! N_E-ALower2-31
!! ** Yaml: __vuvll, vuvdd__
!! * __vuʹvll:vuʹvll__
+N:%^V2VV%^CC2C%^VOWLower%^PALNo%>a SG-ILL ; 
 ATTESTED-NOUN-STEM ;
 SG-NOM ;
:%^V2VV%^CC2C SG-GEN ;
:%^V2VV%^CC2C%^PAL SG-ACC ;
:%^V2VV%^CC2C%>e SG-LOC ;
:%^V2VV%^CC2C SG-COM_IN ;
:%>e ESS ; ! ess and prt without
:%>e PAR ;
:%^V2VV%^CC2C SG-ABE ;

:%^V2VV%^CC2C PL-NOM ;
:%^V2VV%^CC2C PL-OBL ;



LEXICON N_PEÄʹSˈS !!= * @CODE@ 
+N: NMN_PEÄʹSˈS ;
LEXICON NMN_PEÄʹSˈS
! gradation: yes
!! Nouns with -est Loc and -a Ill without ʹ
!! lemma and stem 3rd grade; vowel raising
!! ** Yaml: __peass__
+Sg+Ill:%^PALNo%>a K ; 
 ATTESTED-NOUN-STEM ;
: SG-NOM ;
:%^V2VV%^VOWRaise%^CC2C SG-ABE/ACC/GEN-PL-NOM ;
:%^V2VV%^VOWRaise%^CC2C%>e SG-LOC ;
:%^V2VV%^VOWRaise%^CC2C SG-COM_IN ;
:%>e ESS ; ! ess and prt without
:%>e PAR ;

:%^V2VV%^VOWRaise%^CC2C PL-OBL ;


LEXICON N_NEIʹBB !!= * @CODE@ 
+N: NMN_NEIʹBB ;
LEXICON NMN_NEIʹBB
! gradation: yes
!! Nouns with -est Loc and -a Ill without ʹ
!! N_E-ANoPal2-21
!! ** Yaml: __neibb__
:%^PALNo%>a SG-ILL ; 
 ATTESTED-NOUN-STEM ;
: SG-NOM ;
:%^V2VV%^XYY2XY SG-ABE/ACC/GEN-PL-NOM ;
:%^V2VV%^XYY2XY%>e SG-LOC ;
:%^V2VV%^XYY2XY SG-COM_IN ;
:%>e ESS ; ! ess and prt without
:%>e PAR ;

:%^V2VV%^XYY2XY PL-OBL ;


LEXICON N_MIEʹRR !!= * @CODE@ mieʹrr:meärr
+N: NMN_MIEʹRR ;
LEXICON NMN_MIEʹRR
! gradation: yes
!! Nouns with -est Loc and -a Ill without ʹ
!! ** Yaml: __mierr__
:%^VOWRaise%^PALE%^PAL ATTESTED-NOUN-STEM ;	! mieʹrr
:%^VOWRaise%^PALE%^PAL SG-NOM ; 	  	! mieʹrr
:%^PAL%^CC2C SG-ABE/ACC/GEN-PL-NOM ;  	      			! meäʹr
:%^CC2CCC%>a SG-ILL ;				! meärˈra
:%^CC2C%>e SG-LOC ; 				! meäʹrest
:%^CC2C SG-COM_IN ;
:%^VOWRaise%^PALE%^PAL%>e ESS ; ! ess and prt without
:%^VOWRaise%^PALE%^PAL%>e PAR ;

:%^PAL%^CC2C PL-OBL ;


LEXICON N_MIEʹLǨǨ !!= * @CODE@ mieʹlǩǩ:meâlkk
! gradation: yes
!! __@CODE@__ Nouns with -est Loc and -a Ill without ʹ
!! ** Yaml: __N-mielkk__
+N:%^VOWRaise%^PALE%^PAL ATTESTED-NOUN-STEM ;	! mieʹlǩǩ
+N:%^VOWRaise%^PALE%^PAL SG-NOM ;	    	! mieʹlǩǩ
+N:%^VOWRaise%^PALE%^PAL%^XYY2XY SG-ABE/ACC/GEN-PL-NOM ;	! mieʹlǩ
+N:%>a SG-ILL ; 		 		! meâlkka
+N:%^VOWRaise%^PALE%^PAL%^XYY2XY%>e SG-LOC ;	! mieʹlǩest
+N:%^VOWRaise%^PALE%^PAL%^XYY2XY SG-COM_IN ;	! mieʹlǩin
+N:%^VOWRaise%^PALE%^PAL%>e ESS ; 	   	! mieʹlǩǩen
+N:%^VOWRaise%^PALE%^PAL%>e PAR ;		! mieʹlǩǩed

+N:%^VOWRaise%^PALE%^PAL%^XYY2XY PL-OBL ;	! mieʹlǩi
+N+Der/Dim:%^XYY2XY N_KUÂLAŽ ;	 		! meâlkaž


LEXICON N_ČIISTI !!= * @CODE@ čiisti:čiisti
! gradation: yes
! is for nouns with ''-est'' +Loc
!! ** Yaml: __N-chiisti__
!! * There are several stem types
!! * sirddi:sirddi
!! NumContLex=""
+N: ATTESTED-NOUN-STEM ;	! čiisti
+N: SG-NOM ;	       		! čiisti
+N:%^XY2XYY SG-ABE/ACC/GEN ;    		! čiistti
+N:%^XY2XYY%^I2J%>a SG-ILL ;		! čiisttja
+N:%^XY2XYY%^I2J%>e SG-LOC ;		! tobddjest
+N:%^XY2XYY%^I2J SG-COM_IN ;		! tobddjin
+N:%^XY2XYY%^I2J%>e ESS ;  		! tobddjen
+N:%^XY2XYY%^I2J%>e PAR ;		! tobddjed
+N:%^V2VV%^XYY2XY PL-NOM ;             ! čistti
+N:%^XY2XYY%^I2J PL-OBL ;             	! čiisttji





LEXICON N_ÕPSS !!= * @CODE@ õpss:õpss
! gradation: yes
! opposite gradation of juurd
! compare: tõõuʹnj, stääʹlj, kuunnj, säuʹnnj
!! ** Yaml: __N-opss__
!! * There are several stem types 
+N: ATTESTED-NOUN-STEM ;
+N: SG-NOM ;
+N:%^V2VV%^XYY2XY SG-ABE/ACC/GEN-PL-NOM ;
+N:%>j%>a SG-ILL ;
+N:%^V2VV%^XYY2XY%>j%>e SG-LOC ;
+N:%^V2VV%^XYY2XY%>j SG-COM_IN ;
+N:%>j%>e ESS ;
+N:%>e PAR ;
+N:%^V2VV%^XYY2XY%>j PL-OBL ;
+N+Der/Dim:%^V2VV%^XYY2XY%>j N_KUÂLAŽ ;



LEXICON SG-ABE/ACC/GEN-PL-NOM
 SG-ABE/ACC/GEN ;
 PL-NOM ;
LEXICON	SG-ABE/ACC/GEN
 SG-ABE ;
 SG-ACC ;
 SG-GEN ;

LEXICON N_KARNDAŠ !!= * @CODE@ = stemtype 
!! ** Yaml: __N-chaustok__
+N: ATTESTED-NOUN-STEM ;
+N: SG-NOM ;
+N:š%>â ESS ; 
+N:š%>â PAR ;
+N:š NMN_OBL-ČÂUSTÕK ;

LEXICON NMN_OBL-ČÂUSTÕK
!! čâustõk+N+Sg+Gen:čâustõõǥǥ
:%^V2VV%^KK2GG SG-ABE/ACC/GEN-PL-NOM ;
:%^PAL%>e SG-ILL ;
:%^V2VV%^KK2GG%>â SG-LOC ;
:%^V2VV%^KK2GG%> SG-COM_IN ;
:%^V2VV%^KK2GG PL-OBL ;


LEXICON N_DURAK !!= * @CODE@ = stemtype 
! gradation: yes
!! ** Yaml: durak
+N: ATTESTED-NOUN-STEM ;
+N: SG-NOM ;
+N:%^V2VV SG-ABE/ACC/GEN-PL-NOM ;
+N:k%>a SG-ILL ;
+N:%^V2VV%>a SG-LOC ;
+N:%^V2VV%> SG-COM_IN ;
+N:%^V2VV%>e ESS ; ! ess and prt without
+N:%^V2VV%>e PAR ;
+N:%^V2VV PL-OBL ;





LEXICON N_MINIʹSTTER
+N: NMN_MINIʹSTTER ;
LEXICON NMN_MINIʹSTTER
! gradation: no
!    Penultimate: Yes
!      Extra strong grade: Else
!      Weak grade: Sg.Nom, Sg.Gen, Sg.Acc, Pl.Nom
!    Ultimate: None
! Penultimate stem vowel loss: Sg.Ill, Sg.Loc, Sg.Com, Ess, Par, Pl.Obl
! Stem vowel: e
! Ultimate stem consonant
!! stemtype l-stem miniʹstter:miniʹstter
!! * __@LEXNAME@__ = Koulukielioppi stemtype II 9 (29)
!! ** Yaml: __N-miniʹstter __ 
: ATTESTED-NOUN-STEM ;
: SG-NOM ;
: SG-GEN ;
: SG-ACC ;
:%^RmVow%>a SG-ILL ; !miniʹsttra
:%^RmVow%>e SG-LOC ;
:%^RmVow SG-COM_IN ;
:%^RmVow%>e ESS ; ! ess and prt without
:%^RmVow%>e PAR ;
:%^RmVow SG-ABE ;
: PL-NOM ;
:%^RmVow PL-OBL ;

LEXICON N_REʹPPIǨ
! gradation: yes
! syllables: odd
! vowel_type: monophthong
!   Extra strong grade: Else
!   Strong grade: Sg.Nom
! Penultimate stem vowel loss: Sg.Ill, Sg.Loc, Sg.Com, Ess, Par, Pl.Obl
! Stem vowel: e
!! stemtype n-stem reʹppiǩ:reʹppiǩ
!! Palatalization loss in Sg.Ill
!! ** Yaml: __N-reppikj__
+N: ATTESTED-NOUN-STEM ;
+N: SG-NOM ;
+N:%^PenV2VV SG-GEN ;
+N:%^PenV2VV SG-ACC ;
+N:%^RmVow%>a SG-ILL ; ! reppka
+N:%^PenV2VV%^RmVow%>e SG-LOC ;
+N:%^PenV2VV%^RmVow SG-COM_IN ;
+N:%^PenV2VV%^RmVow%>e ESS ; ! ess and prt without
+N:%^PenV2VV%^RmVow%>e PAR ;
+N:%^PenV2VV%^RmVow SG-ABE ;
+N:%^PenV2VV PL-NOM ;
+N:%^PenV2VV%^RmVow PL-OBL ;


!! PENULTIMATE O:0
LEXICON N_MOOTTOR !!= * @CODE@ moottor:moottor
! gradation: no
! Penultimate stem vowel loss: Sg.Ill, Sg.Loc, Sg.Com, Ess, Par, Pl.Obl
! Stem vowel: e
!! ** Yaml: __N-moottor__
+N: ATTESTED-NOUN-STEM ;	! moottor
+N: SG-NOM ; 	       		! moottor
+N: SG-ABE/ACC/GEN-PL-NOM ;	! moottor
+N:%^RmVow%>a SG-ILL ;	  	! moottra
+N:%^RmVow%>e SG-LOC ;		! moottrest
+N:%^RmVow SG-COM_IN ;		! moottrin
+N:%^RmVow%>e ESS ;  		! moottren
+N:%^RmVow%>e PAR ;		! moottred
+N:%^RmVow PL-OBL ;		! moottri



LEXICON N_PEʹRRJEM !!= * @CODE@ peʹrrjem:peʹrrjem
+N: NMN_PEʹRRJEM ;
LEXICON NMN_PEʹRRJEM
!
!! ** Yaml: __N-perrjem__
 ATTESTED-NOUN-STEM ;   ! peʹrrjem
 SG-NOM ;               ! peʹrrjem
: SG-GEN ;              ! peʹrrjem
  SG-ACC ;              ! peʹrrjem
:ma SG-ILL ;            ! peʹrrjemma
:me SG-LOC ;            ! peʹrrjemmest
:m SG-COM_IN ;          ! peʹrrjemmin
:%>me ESS ;             ! peʹrrjemmen
:%^PAL%>me ESS ;        ! peʹrrjeʹmmen
:%>me PAR ;             ! peʹrrjemmed
:%^PAL%>me PAR ;        ! peʹrrjeʹmmed
: SG-ABE ;      ! peʹrrjemtaa/peʹrrjemtää
: PL-NOM ;      ! peʹrrjem
:m PL-OBL ;             ! peʹrrjemmi

LEXICON N_ČUEʹCCEM !!= * @CODE@ čueʹccem:čueʹccem
+N: NMN_ČUEʹCCEM ;
LEXICON NMN_ČUEʹCCEM
! 
!! ** Yaml: __N-perrjem__
 ATTESTED-NOUN-STEM ;	! čueʹccem
 SG-NOM ;	    	! čueʹccem
: SG-ABE/ACC/GEN-PL-NOM ;	! čueʹccem
:%^PenPALNo%^RmVowa SG-ILL ;	! čueccma
:%^RmVowe SG-LOC ;	! čueʹccmest
:%^RmVow SG-COM_IN ;	! čueʹccmin
:%^RmVowe ESS ;		! čueʹccmen
:%^RmVowe PAR ;    	! čueʹccmed
:%^RmVow PL-OBL ;    	! čueʹccmi

!! VOWEL-FINAL STEMS
LEXICON N_BIOLOGIA
+N: NMN_BIOLOGIA ;
LEXICON NMN_BIOLOGIA
! biologia:biologia
!! ** Yaml: __N-biologia__
 ATTESTED-NOUN-STEM ;
 SG-NOM ;
 SG-GEN ;
 SG-ACC ;
:aʹje SG-ILL ;
 SG-LOC ;
 SG-COM_IN ;
 ESS ; ! ess and prt without
 PAR ;
 SG-ABE ;
 PL-NOM ;
 PL-OBL ;

LEXICON N_RADIO
+N: NMN_RADIO ;
LEXICON NMN_RADIO
! radio:radio
!! ** Yaml: __N-radio__
 ATTESTED-NOUN-STEM ;
 SG-NOM ;
 SG-GEN ;
 SG-ACC ;
:oʹje SG-ILL ;
+Use/NG: SG-ILL ;
 SG-LOC ;
 SG-COM_IN ;
 ESS ; ! ess and prt without
 PAR ;
 SG-ABE ;
 PL-NOM ;
 PL-OBL ;



LEXICON N_NALLŠEM
!!= * @CODE@ = stemtype 
! gradation: yes
!! ** Yaml: __N-nallshem__
+N: ATTESTED-NOUN-STEM ;
+N: SG-NOM ;
+N:%^PAL%>e ESS ; 
+N:%^PAL%>e PAR ;
!! nallšem+N+Sg+Gen: kaađneeʹǩǩ
:%^V2VV%^PAL SG-GEN ;
:%^V2VV%^PAL SG-ACC ;
:m%^PALNo%>a SG-ILL ;
:%^V2VV%^PAL%>e SG-LOC ;
:%^V2VV%^PAL%> SG-COM_IN ;
:%^V2VV%^PAL SG-ABE ;
:%^V2VV%^PAL PL-NOM ;
:%^V2VV%^PAL PL-OBL ;




LEXICON N_OBL
+N+Sg+Gen: K ;
+N+Sg+Acc: K ;
+N+Sg+Ill:%>a K ;
+N+Sg+Loc:%>est K ;
+N+Sg+Com:%>in K ;
+N+Ess:%>en K ; ! ess and prt without
+N+Par:%>ed K ;
+N+Sg+Abe:%>tää K ;

+N+Pl+Nom: K ;
+N+Pl+Gen:%>i K ;
+N+Pl+Acc:%>id K ;
+N+Pl+Ill:%>id K ;
+N+Pl+Loc:%>in K ;
+N+Pl+Com:%>ivuiʹm K ;
+N+Pl+Abe:%>itää K ;

LEXICON N_ČÂÂʹLMTEʹM
!! 292-295
!! ** Yaml: __A-chaalmtem__
!!NumContLex="650"
+N: ATTESTED-NOUN-STEM ;
+N: SG-NOM ;
+N:%^V2VV SG-GEN ;
+N:%^V2VV SG-ACC ;
!+N:%{XC%}%^CLong%>a SG-ILL ;
+N:%^PALNo%^C2CC%>a SG-ILL ;
+N:%^V2VV%>e SG-LOC ;
+N:%^V2VV SG-COM_IN ;
+N:%^V2VV%>e ESS ;
+N:%^V2VV%>e PAR ;
+N:%^V2VV SG-ABE ;
+N:%^V2VV PL-NOM ;
+N:%^V2VV PL-GEN ;
+N:%^V2VV PL-ACC ;
+N:%^V2VV PL-ILL ;
+N:%^V2VV PL-LOC ;
+N:%^V2VV PL-COM ;
+N:%^V2VV PL-ABE ;

LEXICON N_PÅÅSSAI
!! pååssai:pååss
!! also a derivattion from the verb pååssad
+N+Sg+Nom:ai K ;
+N+Sg+Gen:%^KK2GG%>ai K ;
+N+Sg+Gen:ai K ;
+N+Sg+Acc:%^KK2GG%>ai K ;
+N+Sg+Acc:ai K ;
+N+Sg+Ill:%>ja K ;
+N+Sg+Loc:%>jest K ;
+N+Sg+Com:%^KK2GG%>ain K ;
+N+Sg+Com:ain K ;
+N+Ess:%>jen K ;
+N+Par:%>jed K ;
+N+Sg+Abe:%^KK2GG%>aitää K ;
+N+Sg+Abe:aitää K ;
+N+Pl+Nom:%^KK2GG%>ai K ;
+N+Pl+Nom:ai K ;
+N:%^KK2GG%>ji PL-OBL ;
+N:ji PL-OBL ;




!! !!Stem types from the grammar

!! ''These are still not fixed.''


LEXICON N_TUEJJEEI !!= * @CODE@ tueʹjjeei:tueʹjjee
+N: NMN_TUEJJEEI ;
LEXICON NMN_TUEJJEEI !!= * @CODE@ tueʹjjeei:tueʹjjee
!! tueʹjjeei:tueʹjjee
!! * Yaml: __N-tuejjeei__
:i ATTESTED-NOUN-STEM ;
:i SG-NOM ;
:i SG-ABE/ACC/GEN-PL-NOM ;
:%>ʹja SG-ILL ;
:%>ʹje SG-LOC ;
:%>ʹja SG-COM_IN ;
:%>ʹje ESS ;
:%>ʹje PAR ;
:%>ʹj PL-OBL ;


LEXICON N_MÄTTJUMUŠ
+N:%^PenC2CC NMN_MAINSTUMMUŠ ;
+N+Err/Orth: ATTESTED-NOUN-STEM ;
+N+Err/Orth: SG-NOM ;
+N+Err/Orth:š%>â ESS ;
+N+Err/Orth:š%>â PAR ;
+N+Err/Orth:š NMN_OBL-ČÂUSTÕK ;

LEXICON N_MAINSTUMMUŠ
+N+Err/Orth:%^PenCC2C ATTESTED-NOUN-STEM ;	! mainstumuš
+N+Err/Orth:%^PenCC2C SG-NOM ;
+N+Err/Orth:š%^PenCC2C%>â ESS ;
+N+Err/Orth:š%^PenCC2C%>â PAR ;
+N+Err/Orth:š%^PenCC2C NMN_OBL-ČÂUSTÕK ;

+N: NMN_MAINSTUMMUŠ ;
LEXICON NMN_MAINSTUMMUŠ
 ATTESTED-NOUN-STEM ;
 SG-NOM ;
:%^VC SG-ACC ;
:%^VC SG-GEN ;
:%^RmVow%>a SG-ILL ;
:%^RmVow%>e SG-LOC ;
:%^RmVow SG-COM_IN ;
:%^RmVow%>e ESS ;
:%^RmVow%>e PAR ;
:%^VC SG-ABE ;
:%^VC PL-NOM ;
:%^RmVow PL-OBL ;

!! Class 5 according to Feist 152
!! !!k-stems

LEXICON N_ČÂUSTÕK !!= * @CODE@ = stemtype 
! gradation: yes
!! ** Yaml: __N-chaustok__
+N: ATTESTED-NOUN-STEM ;
+N: SG-NOM ;
+N:k%>â ESS ; 
+N:k%>â PAR ;
+N:k NMN_OBL-ČÂUSTÕK ;

LEXICON N_TÄÄVTÕS
+N: NMN_TÄÄVTÕS ;
LEXICON NMN_TÄÄVTÕS
! gradation: yes
!! stemtype 
!! ** Yaml: __N-chaustok__
 ATTESTED-NOUN-STEM ;
: SG-NOM ;
:%>â ESS ; 
:%>â PAR ;
:s NMN_OBL-ČÂUSTÕK ;

LEXICON N_LOOKKMÕŠ !!= * @CODE@ lookkmõš:lookkmõš
+N: NMN_LOOKKMÕŠ ;
LEXICON NMN_LOOKKMÕŠ !!= * @CODE@ lookkmõš:lookkmõš
: ATTESTED-NOUN-STEM ;
: SG-NOM ;
:š%>â ESS ;
:š%>â PAR ;
:š NMN_OBL-ČÂUSTÕK ;



LEXICON N_ČÅRRÕS
+N: NMN_ČÅRRÕS ;
+N: ATTESTED-NOUN-STEM ;	! čårrõs

LEXICON NMN_ČÅRRÕS
: SG-NOM ;
:s%>â ESS ;
:s%>â PAR ;
:s NMN_OBL-ČÂUSTÕK ;

!! Class 6 according to Feist 153-154
!! PRESENT PARTICIPLES
LEXICON N_CÕGGI !!= * @CODE@ cõggi:cõggi
! gradation: yes
! is for nouns with ''-est'' +Loc
!! ** Yaml: __N-joovvi__
!! * There are several stem types
!! * cõggi:cõggi
!! NumContLex="1.2"
+N: ATTESTED-NOUN-STEM ;	! cõggi
+N: SG-NOM ;	       		! cõggi
+N: SG-ABE/ACC/GEN ;			! cõggi
+N:%^I2J%>a SG-ILL ;		! cõggja
+N:%^I2J%>e SG-LOC ;		! cõggjest
+N:%^I2J SG-COM_IN ;		! cõggjin
+N:%^I2J%>e ESS ;  		! cõggjen
+N:%^I2J%>e PAR ;		! cõggjed
+N:%^V2VV PL-NOM ;		! cõõggi
+N: PL-OBL ;		! cõggi
+N+Use/NG: PL-NOM ;		! cõggi
+N+Use/NG:%^V2VV PL-OBL ;		! cõõggi



LEXICON N_JÕÕVVI !!= * @CODE@ jõõvvi:jõõvvi
! gradation: yes
! is for nouns with ''-est'' +Loc
!! ** Yaml: __N-joovvi__
!! * There are several stem types
!! * jõõvvi:jõõvvi
!! NumContLex="1.2"
+N: ATTESTED-NOUN-STEM ;	! jõõvvi
+N: SG-NOM ;	       		! jõõvvi
+N: SG-ABE/ACC/GEN ;			! jõõvvi
+N: SG-ACC ;			! jõõvvi
+N:%^I2J%>a SG-ILL ;		! jõõvvja
+N:%^I2J%>e SG-LOC ;		! jõõvvjest
+N:%^I2J SG-COM_IN ;		! jõõvvjin
+N:%^I2J%>e ESS ;  		! jõõvvjen
+N:%^I2J%>e PAR ;		! jõõvvjed
+N: SG-ABE ;			! jõõvvitaa
+N:%^CC2C PL-NOM ;		! jõõvi
+N: PL-OBL ;		! jõõvvi
+N+Use/NG:%^CC2C PL-OBL ;		! jõõvi
+N+Use/NG: PL-NOM ;		! jõõvvi

LEXICON N_LOOKKI !!= * @CODE@ lookki:lookki
! gradation: yes
! is for nouns with ''-est'' +Loc
!! ** Yaml: __lookk__
!! * There are several stem types
!! * lookki:lookki
!! NumContLex="1.2"
+N: ATTESTED-NOUN-STEM ;	! lookki
+N: SG-NOM ;	       		! lookki
+N:%^KK2GG SG-ABE/ACC/GEN ;		! looǥǥi
+N:%^KK2GG SG-ACC ;		! looǥǥi
+N:%^I2J%>a SG-ILL ;		! lookkja
+N:%^I2J%>e SG-LOC ;		! lookkjest
+N:%^KK2GG SG-COM_N ;		! looǥǥin
+N:%^I2J%>e ESS ;   		! lookkjen
+N:%^I2J%>e PAR ;		! lookkjed
+N:%^KK2GG SG-ABE ;		! looǥǥitaa
+N:%^KK2GG PL-NOM ;		! looǥǥi
+N:%^KK2GG PL-OBL ;		! looǥǥi


LEXICON N_TOBDDI !!= * @CODE@ tobddi:tobddi
! gradation: yes
! is for nouns with ''-est'' +Loc
!! ** Yaml: __N-kjiolddi__
!! * There are several stem types
!! * sirddi:sirddi
!! NumContLex="1.2"
+N: ATTESTED-NOUN-STEM ;	! tobddi
+N: SG-NOM ;	       		! tobddi
+N: SG-ABE/ACC/GEN ;    		! tobddi
+N: SG-ACC ;    		! tobddi
+N:%^I2J%>a SG-ILL ;		! tobddja
+N:%^I2J%>e SG-LOC ;		! tobddjest
+N:%^CC2C SG-COM_N ;		! tobddjin
+N:%^I2J%>e ESS ;  		! tobddjen
+N:%^I2J%>e PAR ;		! tobddjed
+N: SG-ABE ;    		! tobdditaa
+N:%^V2VV%^XYY2XY PL-NOM ;             ! toobdi
+N+Use/NG: PL-NOM ;             ! tobddi
+N:%^I2J PL-OBL ;             	! tobddji
+N+Use/NG: PL-NOM ;      ! tobddi
+N+Use/NG:%^V2VV%^XYY2XY%^I2J PL-OBL ;      ! toobdji

LEXICON N_ǨIÕSSI !!= * @CODE@ ǩiõssi:ǩiõssi
! gradation: yes
! is for nouns with ''-est'' +Loc
!! ** Yaml: __N-joovvi__
!! * There are several stem types
!! * sirddi:sirddi
!! NumContLex="1.2"
+N: ATTESTED-NOUN-STEM ;	! ǩiõssi
+N: SG-NOM ;	       		! ǩiõssi
+N: SG-ABE/ACC/GEN ;    		! ǩiõssi
+N: SG-ACC ;    		! ǩiõssi
+N:%^I2J%>a SG-ILL ;		! ǩiõssja
+N:%^I2J%>e SG-LOC ;		! ǩiõssjest
+N:%^CC2C SG-COM_N ;		! ǩiõssjin
+N:%^I2J%>e ESS ;  		! ǩiõssjen
+N:%^I2J%>e PAR ;		! ǩiõssjed
+N: SG-ABE ;    		! ǩiõssitaa
+N:%^KK2GG PL-NOM ;             ! ǩiõzzi
+N+Use/NG: PL-NOM ;             ! ǩiõssi
+N:%^I2J PL-OBL ;             	! ǩiõssji
+N+Use/NG: PL-NOM ;      	! ǩiõssi
+N+Use/NG:%^KK2GG%^I2J PL-OBL ;      ! ǩiõzzji

LEXICON N_VUÕLLI !!= * @CODE@ vuõlli:vuõlli
! gradation: yes
! is for nouns with ''-est'' +Loc
!! ** Yaml: __N-vuolli__
!! * There are several stem types
!! * vuõlli:vuõlli
!! NumContLex="1.2"
+N: ATTESTED-NOUN-STEM ;
+N: SG-NOM ;
+N: SG-ABE/ACC/GEN ;
+N:%^I2J%>a SG-ILL ;
+N:%^I2J%>e SG-LOC ;
+N:%^CC2C SG-COM_N ;
+N:%^I2J%>e ESS ; ! ess and prt without
+N:%^I2J%>e PAR ;
+N:%^CC2C PL-NOM ;
+N:%^I2J PL-OBL ;


LEXICON N_SUÕSKKI !!= * @CODE@ suõskki:suõskki
! is for nouns with ''-est'' +Loc
! gradation: yes
!! ** Yaml: __suoskki__
!! * There are several stem types
!! * suõskki:suõskki
!! NumContLex="
+N: ATTESTED-NOUN-STEM ;		! suõskki
+N: SG-NOM ;	       			! suõskki
+N: SG-ABE/ACC/GEN ;	! 
+N:%^RmVow%^I2J%>a SG-ILL ;    		! suõskkja
+N:%^RmVow%^I2J%>e SG-LOC ;
+N:%^RmVow%^I2J SG-COM_IN ;
+N:%^RmVow%^I2J%>e ESS ; ! ess and prt without
+N:%^RmVow%^I2J%>e PAR ;
+N:%^PenXYY2XY PL-NOM ;				! suõski
+N+Use/NG: PL-NOM ;				! suõskki
+N:%^RmVow%^I2J%>i PL-OBL ;			! suõskkji
+N+Use/NG:%^PenXYY2XY%^RmVow%^I2J%>i PL-OBL ;	! suõskji

LEXICON N_KÅČČAI !!= * @CODE@ is for nouns with ''-est'' +Loc
! gradation: yes
!! ** Yaml: __sarnnai__
!! * There are several stem types
!! * kåččai:kåččai
!! NumContLex="
+N: ATTESTED-NOUN-STEM ;
+N: SG-NOM ;
+N:%^V2VV SG-ABE/ACC/GEN ;
+N:%^I2J%>a SG-ILL ;
+N:%^I2J%>e SG-LOC ;
+N:%^V2VV SG-COM_N ;
+N:%^I2J%>e ESS ; ! ess and prt without
+N:%^I2J%>e PAR ;
+N:%^V2VV PL-NOM ;
+N:%^V2VV%^I2J PL-OBL ;

LEXICON N_SÄRNNAI !!= * @CODE@ särnnai:särnnai
! is for nouns with ''-est'' +Loc
! gradation: yes
!! ** Yaml: __sarnnai__
!! * There are several stem types
!! * särnnai:särnnai
!! NumContLex="
+N: ATTESTED-NOUN-STEM ;
+N: SG-NOM ;
+N:%^PenV2VV%^PenXYY2XY SG-ABE/ACC/GEN ;
+N:%^PenV2VV%^PenXYY2XY SG-ACC ;
+N:%^RmVow%^I2J%>a SG-ILL ;
+N:%^RmVow%^I2J%>e SG-LOC ;
+N:%^PenV2VV%^PenXYY2XY%^RmVow%^I2J SG-COM_IN ;
+N:%^RmVow%^I2J%>e ESS ; ! ess and prt without
+N:%^RmVow%^I2J%>e PAR ;
+N:%^PenV2VV%^PenXYY2XY SG-ABE ;
+N:%^PenV2VV%^PenXYY2XY PL-NOM ;
+N:%^PenV2VV%^PenXYY2XY%^RmVow%^I2J%>i PL-OBL ;


LEXICON N_VUEJJAI !!= * @CODE@ vuejjai:vuejjai
! is for nouns with ''-est'' +Loc
! gradation: yes
!! ** Yaml: __sarnnai__
!! * There are several stem types
!! * vuejjai:vuejjai
!! NumContLex="
+N: ATTESTED-NOUN-STEM ;		! vuejjai
+N: SG-NOM ;	       			! vuejjai
+N: SG-ABE/ACC/GEN ;	! 
+N: SG-ACC ;	!
+N:%^RmVow%^I2J%>a SG-ILL ;    		! vuejjʼja
+N:%^RmVow%^I2J%>e SG-LOC ;
+N:%^RmVow%^I2J SG-COM_IN ;
+N:%^RmVow%^I2J%>e ESS ; ! ess and prt without
+N:%^RmVow%^I2J%>e PAR ;
+N: SG-ABE ;
+N:%^PenCC2C PL-NOM ;	! vuejai
+N+Use/NG: PL-NOM ;	! vuejjai
+N:%^PenCC2C%^RmVow%^I2J%>i PL-OBL ;
+N+Use/NG:%^RmVow%^I2J%>i PL-OBL ;


LEXICON N_MEÄLTTAI !!= * @CODE@ meälttai:meälttai
! is for nouns with ''-est'' +Loc
! gradation: yes
!! ** Yaml: __sarnnai__
!! * There are several stem types
!! * meälttai:meälttai
!! NumContLex="
+N: ATTESTED-NOUN-STEM ;		! meälttai
+N: SG-NOM ;	       			! meälttai
+N: SG-ABE/ACC/GEN ;	! 
+N: SG-ACC ;	!
+N:%^RmVow%^I2J%>a SG-ILL ;    		! meälttja
+N:%^RmVow%^I2J%>e SG-LOC ;
+N:%^RmVow%^I2J SG-COM_IN ;
+N:%^RmVow%^I2J%>e ESS ; ! ess and prt without
+N:%^RmVow%^I2J%>e PAR ;
+N:%^PenXYY2XY PL-NOM ;				! meältai
+N+Use/NG: PL-NOM ;				! meälttai
+N:%^RmVow%^I2J%>i PL-OBL ;			! meälttai
+N+Use/NG:%^PenXYY2XY%^RmVow%^I2J%>i PL-OBL ;	! meältai


LEXICON N_JOOʹTTI !!= * @CODE@ jooʹtti:jooʹtti
! gradation: yes
! is for nouns with ''-est'' +Loc
!! ** Yaml: __lookk__
!! * There are several stem types
!! * jooʹtti:jooʹtti
!! NumContLex="1.2"
+N: ATTESTED-NOUN-STEM ;	! jooʹtti
+N: SG-NOM ;	       		! jooʹtti
+N: SG-ABE/ACC/GEN ;			! jooʹtti
+N: SG-ACC ;			! jooʹtti
+N:%^I2J%>a SG-ILL ;		! jooʹttja
+N:%^I2J%>e SG-LOC ;		! jooʹttjest
+N: SG-COM_N ;			! jooʹttin
+N:%^I2J%>e ESS ;   		! jooʹttjen
+N:%^I2J%>e PAR ;		! jooʹttjed
+N: SG-ABE ;			! jooʹttitaa
+N:%^KK2GG PL-NOM ;		! jooʹđi
+N+Use/NG: PL-NOM ;		! jooʹtti
+N: PL-OBL ;			! jooʹttji
+N+Use/NG:%^KK2GG PL-OBL ;	! jooʹđji


LEXICON N_JÅÅRǤLÕʹTTI !!= * @CODE@ jåårǥlõʹtti:jåårǥlõʹtti
! gradation: yes
! is for nouns with ''-est'' +Loc
!! ** Yaml: __lookk__
!! * There are several stem types
!! * jåårǥlõʹtti:jåårǥlõʹtti
!! NumContLex="1.2"
+N: ATTESTED-NOUN-STEM ;	! jåårǥlõʹtti
+N: SG-NOM ;	       		! jåårǥlõʹtti
+N: SG-ABE/ACC/GEN ;			! jåårǥlõʹtti
+N: SG-ACC ;			! jåårǥlõʹtti
+N:%^PALNo%^I2J%>a SG-ILL ;	! jåårǥlõttja
+N:%^I2J%>e SG-LOC ;		! jåårǥlõʹttjest
+N: SG-COM_N ;			! jåårǥlõʹttin
+N:%^I2J%>e ESS ;   		! jåårǥlõʹttjen
+N:%^I2J%>e PAR ;		! jåårǥlõʹttjed
+N: SG-ABE ;			! jåårǥlõʹttitaa
+N:%^V2VV%^CC2C PL-NOM ;	! jåårǥlõõʹđi
+N+Use/NG: PL-NOM ;		! jåårǥlõʹtti
+N: PL-OBL ;			! jåårǥlõʹttji
+N+Use/NG:%^V2VV%^CC2C PL-OBL ;	! jåårǥlõõʹđji

LEXICON N_ÄJJNÕʹSTTI !!= * @CODE@ äjjnõʹstti:äjjnõʹstti
! gradation: yes
! is for nouns with ''-est'' +Loc
!! ** Yaml: __lookk__
!! * There are several stem types
!! * äjjnõʹstti:äjjnõʹstti
!! NumContLex="1.2"
+N: ATTESTED-NOUN-STEM ;
+N: SG-NOM ;
+N:%^V2VV%^XYY2XY SG-ABE/ACC/GEN ;
+N:%^V2VV%^XYY2XY SG-ACC ;
+N:%^PALNo%^I2J%>a SG-ILL ;
+N:%^I2J%>e SG-LOC ;
+N:%^V2VV%^XYY2XY SG-COM_N ;
+N:%^I2J%>e ESS ; ! ess and prt without
+N:%^I2J%>e PAR ;
+N:%^V2VV%^XYY2XY SG-ABE ;
+N:%^V2VV%^XYY2XY PL-NOM ;
+N:%^V2VV%^XYY2XY PL-OBL ;

LEXICON N_SIʹRDDI !!= * @CODE@ siʹrddi:siʹrddi
! gradation: yes
! is for nouns with ''-est'' +Loc
!! ** Yaml: __N-joovvi__
!! * There are several stem types
!! * sirddi:sirddi
!! NumContLex="1.2"
+N: ATTESTED-NOUN-STEM ;		! siʹrddi
+N: SG-NOM ;	       			! siʹrddi
+N: SG-ABE/ACC/GEN ;    			! siʹrddi
+N: SG-ACC ;    			! siʹrddi
+N:%^PALNo%^I2J%>a SG-ILL ;		! sirddja
+N:%^I2J%>e SG-LOC ;			! siʹrddjest
+N:%^CC2C SG-COM_N ;			! siʹrddjin
+N:%^I2J%>e ESS ;  			! siʹrddjen
+N:%^I2J%>e PAR ;			! siʹrddjed
+N: SG-ABE ;    			! siʹrdditaa
+N:%^V2VV%^XYY2XY PL-NOM ;             	! siiʹrdi
+N+Use/NG: PL-NOM ;             	! siʹrddi
+N: PL-OBL ;             		! siʹrddi
+N+Use/NG:%^V2VV%^XYY2XY PL-OBL ;       ! siiʹrdi

LEXICON N_JIEʹLLI !!= * @CODE@ jieʹlli:jieʹlli
! gradation: yes
! is for nouns with ''-est'' +Loc
!! ** Yaml: __lookk__
!! * There are several stem types
!! * jieʹlli:jieʹlli
!! NumContLex="1.2"
+N: ATTESTED-NOUN-STEM ;
+N: SG-NOM ;
+N: SG-ABE/ACC/GEN ;
+N:%^PALNo%^I2J%>a SG-ILL ;
+N:%^I2J%>e SG-LOC ;
+N: SG-COM_N ;
+N:%^I2J%>e ESS ;
+N:%^I2J%>e PAR ;
+N:%^CC2C PL-NOM ;
+N: PL-OBL ;
+N+Use/NG: PL-NOM ;
+N+Use/NG:%^CC2C PL-OBL ;

LEXICON N_VUEʹSTTI !!= * @CODE@ vueʹstti:vueʹstti
! gradation: yes
! is for nouns with ''-est'' +Loc
!! ** Yaml: __lookk__
!! * There are several stem types
!! * vueʹstti:vueʹstti
!! NumContLex="1.2"
+N: ATTESTED-NOUN-STEM ;
+N: SG-NOM ;
+N: SG-ABE/ACC/GEN ;
+N:%^PALNo%^I2J%>a SG-ILL ;
+N:%^I2J%>e SG-LOC ;
+N: SG-COM_N ;
+N:%^I2J%>e ESS ; ! ess and prt without
+N:%^I2J%>e PAR ;
+N:%^XYY2XY PL-NOM ;
+N: PL-OBL ;
+N+Use/NG: PL-NOM ;
+N+Use/NG:%^XYY2XY PL-OBL ;

LEXICON N_ǨIÕʹLDDI !!= * @CODE@ ǩiõʹlddi:ǩiõʹlddi
! gradation: yes
! is for nouns with ''-est'' +Loc
!! ** Yaml: __N-kjiolddi__
!! * There are several stem types
!! * sirddi:sirddi
!! NumContLex="1.2"
+N: ATTESTED-NOUN-STEM ;	! ǩiõʹlddi
+N: SG-NOM ;	       		! ǩiõʹlddi
+N: SG-ABE/ACC/GEN ;    		! ǩiõʹlddi
+N:%^I2J%>a SG-ILL ;		! ǩiõʹlddja
+N:%^I2J%>e SG-LOC ;		! ǩiõʹlddjest
+N:%^CC2C SG-COM_N ;		! ǩiõʹlddjin
+N:%^I2J%>e ESS ;  		! ǩiõʹlddjen
+N:%^I2J%>e PAR ;		! ǩiõʹlddjed
+N:%^XYY2XY PL-NOM ;             ! ǩiõʹldi
+N+Use/NG: PL-NOM ;             ! ǩiõʹlddi
+N:%^I2J PL-OBL ;             	! ǩiõʹlddji
+N+Use/NG:%^XYY2XY%^I2J PL-OBL ;      ! ǩiõʹldji

LEXICON N_VUÕIʹNNI !!= * @CODE@ vuõiʹnni:vuõiʹnni
! gradation: yes
! is for nouns with ''-est'' +Loc
!! ** Yaml: __lookk__
!! * There are several stem types
!! * vuõiʹnni:vuõiʹnni
!! NumContLex="1.2"
+N: ATTESTED-NOUN-STEM ;
+N: SG-NOM ;
+N: SG-ABE/ACC/GEN ;
+N:%^PALNo%^I2J%>a SG-ILL ;
+N:%^I2J%>e SG-LOC ;
+N: SG-COM_N ;
+N:%^I2J%>e ESS ; ! ess and prt without
+N:%^I2J%>e PAR ;
+N:%^XYY2XY PL-NOM ;
+N: PL-OBL ;
+N+Use/NG: PL-NOM ;
+N+Use/NG:%^XYY2XY PL-OBL ;

!! Class 7 according to Feist 154-155
!! !!i-stems
LEXICON N_HÕʹPPI !!= * @CODE@ hõʹppi:hõʹppi
! is for nouns with ''-est'' +Loc
! gradation: no
!! ** Yaml: __hoppi__
!! * There are several stem types
!! * hõʹppi:hõʹppi
+N: ATTESTED-NOUN-STEM ;
+N: SG-NOM ;
+N: SG-ABE/ACC/GEN-PL-NOM ;
+N:%^I2J%>a SG-ILL ;
+Use/NG+N:%>ǥa SG-ILL ;
+N:%>e SG-LOC ;
+N: SG-COM_IN/PL-OBL ;
+N:%>e ESS/PAR ; ! ess and prt without



LEXICON N_VUÂPˈPAI !!= * @CODE@ vuâppai:vuâpˈp
! is for nouns with ''-est'' +Loc
! gradation: no
!! ** Yaml: __vuappai__
!! * There are several stem types
+N:ai ATTESTED-NOUN-STEM ;
+N:ai SG-NOM ;
+N:ai SG-ABE/ACC/GEN-PL-NOM ;
+N:j%>a SG-ILL ;
+Use/NG+N:%>ǥa SG-ILL ;
+N:j%>e SG-LOC ;
+N:j SG-COM_IN ;
+N:j%>e ESS/PAR ;
+N: PL-OBL ;! what is this2015-04-29


!! Class 8 according to Feist 155-157


!! Class 9 according to Feist 158
LEXICON N_SÄʹMMLAŽ !!= * @CODE@ 
+N: NMN_SÄʹMMLAŽ ;
LEXICON NMN_SÄʹMMLAŽ
! gradation: no
!! * Yaml: __A-saemmlazh__
!! säʹmmlaž:säʹmmlaž
+Sg+Nom:až K ;
+Sg+Gen:a K ;
+Sg+Acc:a K ;
+Sg+Ill:iʹžže K ;
+Sg+Loc:ast K ;
+Sg+Com:ain K ;
+Ess:iʹžžen K ;
+Par:iʹžžed K ;
+Sg+Abe:atää K ;
+Pl+Nom:a K ;
+Pl+Gen:ai K ;
+Pl+Acc:aid K ;
+Pl+Ill:aid K ;
+Pl+Loc:ain K ;
+Pl+Com:aivuiʹm K ;
+Pl+Abe:aitää K ;

!! Diminutive derivations

LEXICON N_MUÕRÂŽ !!= * @CODE@ muõrâž:muõr
+N: NMN_MUÕRÂŽ ;
LEXICON NMN_MUÕRÂŽ
! gradation: no
!! (2009: 306)
!! * muõrâž:muõr
!! * Yaml: __N-muorazh__
:âž ATTESTED-NOUN-STEM ;
:âž SG-NOM ;
:%^PAL%>e SG-ABE/ACC/GEN-PL-NOM ;
:že NMN_SG-ILL_E ;
:%^PAL%>est NMN_SG-LOC_ZERO ;
:%^PAL SG-COM_IN ;
:ž NMN_ESS_E ;
:ž NMN_PAR_E ;
:%^PAL%>i PL-OBL ;

LEXICON N_MUÕRÂŽ-WITHOUT-PAL !!= * @CODE@ paapp-
:âž SG-NOM ;		!!= * @CODE@ paappâž
:že NMN_SG-ILL_E ;	!!= * @CODE@ paappže
:ž NMN_ESS_E ;	 	!!= * @CODE@ paappžen
:ž NMN_PAR_E ;		!!= * @CODE@ paappžed
LEXICON N_MUÕRÂŽ-WITH-PAL   !!= * @CODE@ paaʹpp-
:%>e SG-ABE/ACC/GEN-PL-NOM ;	!!= * @CODE@ paaʹppe
:%>est NMN_SG-LOC_ZERO ;	!!= * @CODE@ paaʹppest
: SG-COM_IN ;	    !!= * @CODE@ paaʹppin
:%>i PL-OBL ;	    !!= * @CODE@ paaʹppi




LEXICON N_PIISSUŽ !!= * @CODE@ 
+N: NMN_PIISSUŽ ;
LEXICON NMN_PIISSUŽ
! gradation: no
!! (2009: 310)
!! * piissuž:piiss
!! * Yaml: __N-piissuzh__
:už ATTESTED-NOUN-STEM ;
:už SG-NOM ;
:u SG-ABE/ACC/GEN-PL-NOM ;
:ž NMN_SG-ILL_E ;
:u NMN_SG-LOC_ZERO ;
:u SG-COM_IN ;
:ž NMN_ESS_E ;
:ž NMN_PAR_E ;
:u PL-OBL ;



LEXICON N_KUÂLAŽ !!= * @CODE@ 
+N: NMN_KUÂLAŽ ;
LEXICON NMN_KUÂLAŽ
! gradation: no
!! * kuâlaž:kuâl
!! * Yaml: __N-kualazh__
!! kuâla, kuâlže
:až ATTESTED-NOUN-STEM ;
:až SG-NOM ;
:a SG-ABE/ACC/GEN-PL-NOM ;
:ž NMN_SG-ILL_E ;
:a NMN_SG-LOC_ZERO ;
:a SG-COM_IN ;
:ž NMN_ESS_E ;
:ž NMN_PAR_E ;
:a PL-OBL ;
LÅÅDDAŽ-STEM-PX ;
: LÅÅDDAŽ-STEM-PX-ALLEGRO ; !!= * @CODE@ This should go to each stem type ERROR


LEXICON N_KUUʹMPEŽ !!= * @CODE@ 
+N: NMN_KUUʹMPEŽ ;
LEXICON NMN_KUUʹMPEŽ
! gradation: no
!! * kuuʹmpež:kuuʹmp
!! * Yaml: __N-kuumpezh__
!! 
:ež ATTESTED-NOUN-STEM ;
:ež SG-NOM ;
:e SG-ABE/ACC/GEN-PL-NOM ;
:ž NMN_SG-ILL_E ;
:e NMN_SG-LOC_ZERO ;
: SG-COM_IN ;
:ž NMN_ESS_E ;
:ž NMN_PAR_E ;
:i PL-OBL ;

LEXICON N_OOUMAŽ !!= * @CODE@ 
+N:  NMN_OOUMAŽ ;
LEXICON NMN_OOUMAŽ
! gradation: no
!! is for nouns with ''-ust'' +Sg+Loc; ''e'' +Sg+Ill; X2 no gradation; no lowering no raising
!! N_GEN1-ILLEX1-LOCE-NOM1X1
!! ** Yaml: __N-ooumazh__
!! * There are several stem types 
!! * ooumaž:ooum

!+N:%^VOWL%^CShort%^VC DenominalAdjsCShort ;

:až ATTESTED-NOUN-STEM ;
:až SG-NOM ;
:%^VV2V%^C2CC%>u SG-ABE/ACC/GEN-PL-NOM ;
:ž NMN_SG-ILL_E ;
:%^VV2V%^C2CCu NMN_SG-LOC_ZERO ;	! oummust
:%^VV2V%^C2CCu SG-COM_IN ;     		! oummuin
:%^VV2V%^C2CC SG-COM_IN ;     		! oummin
:ž NMN_ESS_E ;
:ž NMN_PAR_E ;

:%^VV2V%^C2CCu PL-OBL ;			! oummui
:%^VV2V%^C2CC PL-OBL ;			! oummi



!! Class 10 according to Feist 160-161
!!  !!ǩ-stem
LEXICON N_KAAĐNEǨ !!= * @CODE@ kaađneǩ:kaađneǩ
!!= * @CODE@ = stemtype 
!! ** Yaml: __N-kaadhnekj, N-chaustok__
+N: ATTESTED-NOUN-STEM ;
+N: SG-NOM ;
+Use/NG+N:ǩ%^PAL ATTESTED-NOUN-STEM ;
+Use/NG+N:ǩ%^PAL SG-NOM ;
+N:ǩ%^PAL%>e ESS/PAR ; !!= * @CODE@ kaađneʹǩǩe- 
+N:ǩ%^V2VV%^PAL SG-ABE/ACC/GEN-PL-NOM ; !!= * @CODE@ kaađneeʹǩǩ
+N:ǩ%^PALNo%>a SG-ILL ;
+N:ǩ%^V2VV%^PAL%>e SG-LOC ;
+N:ǩ%^V2VV%^PAL SG-COM_IN/PL-OBL ;



!! Class 11 according to Feist 162
LEXICON N_VISKKÂD !!= * @CODE@ viskkâd:viskk
+N: NMN_VISKKÂD ;
LEXICON NMN_VISKKÂD
:âd SG-NOM ;
:âd SG-ABE/ACC/GEN-PL-NOM ;
:ää SG-ILL ;
:eeʼ SG-LOC ;
:i SG-COM_IN/PL-OBL ;
:ee ESS/PAR ;

LEXICON N_ÂʹǨǨED !!= * @CODE@ âʹǩǩed:âʹǩǩ
+N: NMN_ÂʹǨǨED ;
LEXICON NMN_ÂʹǨǨED
:ed SG-NOM ;
:ed SG-ABE/ACC/GEN-PL-NOM ;
:ää SG-ILL ;
:eeʼ SG-LOC ;
:i SG-COM_IN/PL-OBL ;
:ee ESS/PAR ;

!! Class 12 Feist 163


!! !Noun phrase heads
!! !Pl

LEXICON NMN_SG-ILL_A
:%>a SG-ILL ;

LEXICON NMN_SG-ILL_E
:%>e SG-ILL ;

LEXICON NMN_SG-ILL_PAL_E
:%^PAL%>e SG-ILL ;

LEXICON NMN_SG-LOC_Â
:%>â SG-LOC ;

LEXICON NMN_SG-LOC_ZERO
: SG-LOC ;

LEXICON NMN_SG-LOC_E
:%>e SG-LOC ;


LEXICON NMN_ESS_Â
:%>â ESS ;

LEXICON NMN_ESS_E
:%>e ESS ;


LEXICON NMN_PAR_Â
:%>â PAR ;

LEXICON NMN_PAR_E
:%>e PAR ;


!! !Number and case tags
LEXICON SG-ABE
+Sg+Abe:%>taa K ;
+Sg+Abe:%>tää K ;

LEXICON SG-ABE_ʹtää
!! Has palatalization preceding
+Sg+Abe:%>ʹtää K ;

LEXICON SG-ACC
+Sg+Acc: K ;

LEXICON SG-COM_IN/PL-OBL
 SG-COM_IN ;
 PL-OBL ;

LEXICON SG-COM_N
!! 
+Sg+Com:%>n K ;

LEXICON SG-COM_IN
+Sg+Com:%>in K ;

LEXICON SG-GEN
+Sg+Gen: K ;

LEXICON SG-ILL
+Sg+Ill: K ;
LEXICON SG-LOC
+Sg+Loc:st K ;

LEXICON SG-NOM
+Sg+Nom: K ;

LEXICON ESS/PAR
 ESS ;
 PAR ;

LEXICON ESS
+Ess:n K ;

LEXICON PAR
+Par:d K ;

LEXICON PL-OBL 
PL-OBL_LESS-ABE ;
 PL-ABE ;

LEXICON PL-OBL_LESS-ABE
 PL-ACC ;
 PL-COM ;
 PL-GEN ;
 PL-ILL ;
 PL-LOC ;


LEXICON PL-NOM
+Pl+Nom: K ;
LEXICON PL-GEN
+Pl+Gen:%>i K ;
LEXICON PL-ACC
+Pl+Acc:%>id K ;
LEXICON PL-ILL
+Pl+Ill:%>id K ;
LEXICON PL-LOC
+Pl+Loc:%>in K ;
LEXICON PL-COM
+Pl+Com:%>ivuiʹm K ;
LEXICON PL-ABE
+Pl+Abe:%>itaa K ;
+Pl+Abe:%>itää K ;

!! !!POSSESSIVE DECLENSION
!! !HatÂ-STEM-PX
LEXICON HatÂ-STEM-PX-RETAIN
! Adapted from Feist (2010: 175)
+Sg+Nom+PxSg1:%>am K ;
+Sg+Nom+PxSg2:%>ad K ;
+Sg+Nom+PxSg3:%>âs K ;
+Sg+Nom+PxPl1:%>âm K ;
+Sg+Nom+PxPl2:%>âd K ;
+Sg+Nom+PxPl3:%>âz K ;

+Sg+Abe+PxSg1:%>antää K ;
+Sg+Abe+PxSg2:%>adtää K ;
+Sg+Abe+PxSg3:%>âstää K ;
+Sg+Abe+PxPl1:%>ântää K ;
+Sg+Abe+PxPl2:%>âdtää K ;
+Sg+Abe+PxPl3:%>âztää K ;

+Sg+Acc+PxSg1:%>an K ;
+Sg+Acc+PxPl1:%>ân K ;
+Sg+Gen+PxSg1:%>an K ;
+Sg+Gen+PxPl1:%>ân K ;

+Pl+Nom+PxSg1:%>an K ;
+Pl+Nom+PxPl1:%>ân K ;

LEXICON HatÂ-STEM-PX-ALLEGRO
+Sg+Loc+PxSg1:%>stan K ;
+Sg+Loc+PxSg2:%>stad K ;
+Sg+Loc+PxSg3:%>stes K ;
+Sg+Loc+PxPl1:%>steen K ;
+Sg+Loc+PxPl2:%>steed K ;
+Sg+Loc+PxPl3:%>steez K ;


LEXICON HatÂ-STEM-PX-WEAKEN_NG
+Use/NG+Sg+Loc+PxSg1:%>stan K ;
+Use/NG+Sg+Loc+PxSg2:%>stad K ;
+Use/NG+Sg+Loc+PxSg3:%>stes K ;
+Use/NG+Sg+Loc+PxPl1:%>steen K ;
+Use/NG+Sg+Loc+PxPl2:%>steed K ;
+Use/NG+Sg+Loc+PxPl3:%>steez K ;

LEXICON HatÂ-STEM-PX-WEAKEN
+Sg+Acc+PxSg2:%>ad K ;
+Sg+Acc+PxSg3:%>âs K ;
+Sg+Acc+PxPl2:%>âd K ;
+Sg+Acc+PxPl3:%>âz K ;

+Sg+Gen+PxSg2:%>ad K ;
+Sg+Gen+PxSg3:%>âs K ;
+Sg+Gen+PxPl2:%>âd K ;
+Sg+Gen+PxPl3:%>âz K ;

+Sg+Com+PxSg1:%>inan K ;
+Sg+Com+PxSg2:%>inad K ;
+Sg+Com+PxSg3:%>ines K ;
+Sg+Com+PxPl1:%>ineen K ;
+Sg+Com+PxPl2:%>ineed K ;
+Sg+Com+PxPl3:%>ineez K ;

+Pl+Abe+PxSg1:%>ääntää K ;
+Pl+Abe+PxSg2:%>äädtää K ;
+Pl+Abe+PxSg3:%>eestää K ;
+Pl+Abe+PxPl1:%>eentää K ;
+Pl+Abe+PxPl2:%>eedtää K ;
+Pl+Abe+PxPl3:%>eeztää K ;

+Pl+Acc+PxSg1:%>ään K ;
+Pl+Acc+PxSg2:%>ääd K ;
+Pl+Acc+PxSg3:%>ees K ;
+Pl+Acc+PxPl1:%>een K ;
+Pl+Acc+PxPl2:%>eed K ;
+Pl+Acc+PxPl3:%>eez K ;

+Pl+Com+PxSg1:%>äänvuiʹm K ;
+Pl+Com+PxSg2:%>äädvuiʹm K ;
+Pl+Com+PxSg3:%>eesvuiʹm K ;
+Pl+Com+PxPl1:%>eenvuiʹm K ;
+Pl+Com+PxPl2:%>eedvuiʹm K ;
+Pl+Com+PxPl3:%>eezvuiʹm K ;

+Pl+Gen+PxSg1:%>ään K ;
+Pl+Gen+PxSg2:%>ääd K ;
+Pl+Gen+PxSg3:%>ees K ;
+Pl+Gen+PxPl1:%>een K ;
+Pl+Gen+PxPl2:%>eed K ;
+Pl+Gen+PxPl3:%>eez K ;

+Pl+Ill+PxSg1:%>ään K ;
+Pl+Ill+PxSg2:%>ääd K ;
+Pl+Ill+PxSg3:%>ees K ;
+Pl+Ill+PxPl1:%>een K ;
+Pl+Ill+PxPl2:%>eed K ;
+Pl+Ill+PxPl3:%>eez K ;

+Pl+Loc+PxSg1:%>inan K ;
+Pl+Loc+PxSg2:%>inad K ;
+Pl+Loc+PxSg3:%>ines K ;
+Pl+Loc+PxPl1:%>ineen K ;
+Pl+Loc+PxPl2:%>ineed K ;
+Pl+Loc+PxPl3:%>ineez K ;

+Pl+Nom+PxSg2:%>ad K ;
+Pl+Nom+PxSg3:%>âs K ;
+Pl+Nom+PxPl2:%>âd K ;
+Pl+Nom+PxPl3:%>âz K ;

LEXICON HatÂ-STEM-PX-STENGTHEN
+Ess+PxSg1:%>nan K ;
+Ess+PxSg2:%>nad K ;
+Ess+PxSg3:%>nes K ;
+Ess+PxPl1:%>neen K ;
+Ess+PxPl2:%>need K ;
+Ess+PxPl3:%>neez K ;

+Sg+Ill+PxSg1:%>san K ;
+Sg+Ill+PxSg2:%>sad K ;
+Sg+Ill+PxSg3:%>ses K ;
+Sg+Ill+PxPl1:%>seen K ;
+Sg+Ill+PxPl2:%>seed K ;
+Sg+Ill+PxPl3:%>seez K ;

!! !A-STEM-PX
LEXICON A-STEM-PX-RETAIN
+Sg+Nom+PxSg1:%>am K ;
+Sg+Nom+PxSg2:%>ad K ;
+Sg+Nom+PxSg3:%>as K ;
+Sg+Nom+PxPl1:%>am K ;
+Sg+Nom+PxPl2:%>ad K ;
+Sg+Nom+PxPl3:%>az K ;

+Sg+Abe+PxSg1:%>antää K ;
+Sg+Abe+PxPl1:%>antää K ;

+Sg+Acc+PxSg1:%>an K ;
+Sg+Acc+PxPl1:%>an K ;
+Sg+Gen+PxSg1:%>an K ;
+Sg+Gen+PxPl1:%>an K ;

+Pl+Nom+PxSg1:%>an K ;
+Pl+Nom+PxPl1:%>an K ;


LEXICON A-STEM-PX-ALLEGRO
+Sg+Loc+PxSg1:%>stan K ;
+Sg+Loc+PxSg2:%>stad K ;
+Sg+Loc+PxSg3:%>stes K ;
+Sg+Loc+PxPl1:%>steen K ;
+Sg+Loc+PxPl2:%>steed K ;
+Sg+Loc+PxPl3:%>steez K ;


LEXICON A-STEM-PX-WEAKEN_NG
+Use/NG+Sg+Loc+PxSg1:%>stan K ;
+Use/NG+Sg+Loc+PxSg2:%>stad K ;
+Use/NG+Sg+Loc+PxSg3:%>stes K ;
+Use/NG+Sg+Loc+PxPl1:%>steen K ;
+Use/NG+Sg+Loc+PxPl2:%>steed K ;
+Use/NG+Sg+Loc+PxPl3:%>steez K ;

LEXICON A-STEM-PX-WEAKEN
+Sg+Abe+PxSg2:%>adtää K ;
+Sg+Abe+PxSg3:%>astää K ;
+Sg+Abe+PxPl2:%>adtää K ;
+Sg+Abe+PxPl3:%>aztää K ;

+Sg+Acc+PxSg2:%>ad K ;
+Sg+Acc+PxSg3:%>as K ;
+Sg+Acc+PxPl2:%>ad K ;
+Sg+Acc+PxPl3:%>az K ;

+Sg+Gen+PxSg2:%>ad K ;
+Sg+Gen+PxSg3:%>as K ;
+Sg+Gen+PxPl2:%>ad K ;
+Sg+Gen+PxPl3:%>az K ;

+Sg+Com+PxSg1:%>ainan K ;
+Sg+Com+PxSg2:%>ainad K ;
+Sg+Com+PxSg3:%>aines K ;
+Sg+Com+PxPl1:%>aineen K ;
+Sg+Com+PxPl2:%>aineed K ;
+Sg+Com+PxPl3:%>aineez K ;

+Use/NG+Sg+Com+PxSg1:%>inan K ;
+Use/NG+Sg+Com+PxSg2:%>inad K ;
+Use/NG+Sg+Com+PxSg3:%>ines K ;
+Use/NG+Sg+Com+PxPl1:%>ineen K ;
+Use/NG+Sg+Com+PxPl2:%>ineed K ;
+Use/NG+Sg+Com+PxPl3:%>ineez K ;

+Pl+Abe+PxSg1:%>ääntää K ;
+Pl+Abe+PxSg2:%>äädtää K ;
+Pl+Abe+PxSg3:%>eestää K ;
+Pl+Abe+PxPl1:%>eentää K ;
+Pl+Abe+PxPl2:%>eedtää K ;
+Pl+Abe+PxPl3:%>eeztää K ;

+Pl+Acc+PxSg1:%>ään K ;
+Pl+Acc+PxSg2:%>ääd K ;
+Pl+Acc+PxSg3:%>ees K ;
+Pl+Acc+PxPl1:%>een K ;
+Pl+Acc+PxPl2:%>eed K ;
+Pl+Acc+PxPl3:%>eez K ;

+Pl+Com+PxSg1:%>äänvuiʹm K ;
+Pl+Com+PxSg2:%>äädvuiʹm K ;
+Pl+Com+PxSg3:%>eesvuiʹm K ;
+Pl+Com+PxPl1:%>eenvuiʹm K ;
+Pl+Com+PxPl2:%>eedvuiʹm K ;
+Pl+Com+PxPl3:%>eezvuiʹm K ;

+Pl+Gen+PxSg1:%>ään K ;
+Pl+Gen+PxSg2:%>ääd K ;
+Pl+Gen+PxSg3:%>ees K ;
+Pl+Gen+PxPl1:%>een K ;
+Pl+Gen+PxPl2:%>eed K ;
+Pl+Gen+PxPl3:%>eez K ;

+Pl+Ill+PxSg1:%>ään K ;
+Pl+Ill+PxSg2:%>ääd K ;
+Pl+Ill+PxSg3:%>ees K ;
+Pl+Ill+PxPl1:%>een K ;
+Pl+Ill+PxPl2:%>eed K ;
+Pl+Ill+PxPl3:%>eez K ;

+Pl+Loc+PxSg1:%>ainan K ;
+Pl+Loc+PxSg2:%>ainad K ;
+Pl+Loc+PxSg3:%>aines K ;
+Pl+Loc+PxPl1:%>aineen K ;
+Pl+Loc+PxPl2:%>aineed K ;
+Pl+Loc+PxPl3:%>aineez K ;

+Use/NG+Pl+Loc+PxSg1:%>inan K ;
+Use/NG+Pl+Loc+PxSg2:%>inad K ;
+Use/NG+Pl+Loc+PxSg3:%>ines K ;
+Use/NG+Pl+Loc+PxPl1:%>ineen K ;
+Use/NG+Pl+Loc+PxPl2:%>ineed K ;
+Use/NG+Pl+Loc+PxPl3:%>ineez K ;

+Pl+Nom+PxSg2:%>ad K ;
+Pl+Nom+PxSg3:%>as K ;
+Pl+Nom+PxPl2:%>ad K ;
+Pl+Nom+PxPl3:%>az K ;

LEXICON A-STEM-PX-STENGTHEN
+Ess+PxSg1:%>nan K ;
+Ess+PxSg2:%>nad K ;
+Ess+PxSg3:%>nes K ;
+Ess+PxPl1:%>neen K ;
+Ess+PxPl2:%>need K ;
+Ess+PxPl3:%>neez K ;

+Sg+Ill+PxSg1:%>san K ;
+Sg+Ill+PxSg2:%>sad K ;
+Sg+Ill+PxSg3:%>ses K ;
+Sg+Ill+PxPl1:%>seen K ;
+Sg+Ill+PxPl2:%>seed K ;
+Sg+Ill+PxPl3:%>seez K ;

!! !E-STEM-PX
LEXICON E-STEM-PX-RETAIN-WITHOUT-PAL
+Sg+Nom+PxSg1:%>am K ;
+Sg+Nom+PxSg2:%>ad K ;
+Sg+Acc+PxSg1:%>an K ;
+Sg+Acc+PxPl1:%>an K ;
+Sg+Gen+PxSg1:%>an K ;
+Sg+Gen+PxPl1:%>an K ;
+Pl+Nom+PxSg1:%>an K ;

LEXICON E-STEM-PX-RETAIN-WITH-PAL
+Sg+Nom+PxSg3:%>es K ;
+Sg+Nom+PxPl1:%>em K ;
+Sg+Nom+PxPl2:%>ed K ;
+Sg+Nom+PxPl3:%>ez K ;
+Pl+Nom+PxPl1:%>en K ;

!!
+Sg+Abe+PxSg1:%>antää K ;
+Sg+Abe+PxSg2:%>adtää K ;
+Sg+Abe+PxSg3:%>estää K ;
+Sg+Abe+PxPl1:%>entää K ;
+Sg+Abe+PxPl2:%>edtää K ;
+Sg+Abe+PxPl3:%>eztää K ;


LEXICON E-STEM-PX-ALLEGRO
+Sg+Loc+PxSg1:%>stan K ;
+Sg+Loc+PxSg2:%>stad K ;
+Sg+Loc+PxSg3:%>stes K ;
+Sg+Loc+PxPl1:%>steen K ;
+Sg+Loc+PxPl2:%>steed K ;
+Sg+Loc+PxPl3:%>steez K ;


LEXICON E-STEM-PX-WEAKEN_NG
+Use/NG+Sg+Loc+PxSg1:%>stan K ;
+Use/NG+Sg+Loc+PxSg2:%>stad K ;
+Use/NG+Sg+Loc+PxSg3:%>stes K ;
+Use/NG+Sg+Loc+PxPl1:%>steen K ;
+Use/NG+Sg+Loc+PxPl2:%>steed K ;
+Use/NG+Sg+Loc+PxPl3:%>steez K ;

LEXICON E-STEM-PX-WEAKEN-WITHOUT-PAL
+Sg+Acc+PxSg2:%>ad K ;
+Sg+Gen+PxSg2:%>ad K ;
+Pl+Nom+PxSg2:%>ad K ;

LEXICON E-STEM-PX-WEAKEN-WITH-PAL
+Sg+Acc+PxSg3:%>es K ;
+Sg+Acc+PxPl2:%>ed K ;
+Sg+Acc+PxPl3:%>ez K ;

+Sg+Gen+PxSg3:%>es K ;
+Sg+Gen+PxPl2:%>ed K ;
+Sg+Gen+PxPl3:%>ez K ;

LEXICON E-STEM-PX-WEAKEN-WITH-PAL_PL-OBL
+Sg+Com+PxSg1:%>inan K ;
+Sg+Com+PxSg2:%>inad K ;
+Sg+Com+PxSg3:%>ines K ;
+Sg+Com+PxPl1:%>ineen K ;
+Sg+Com+PxPl2:%>ineed K ;
+Sg+Com+PxPl3:%>ineez K ;

+Pl+Abe+PxSg1:%>ääntää K ;
+Pl+Abe+PxSg2:%>äädtää K ;
+Pl+Abe+PxSg3:%>eestää K ;
+Pl+Abe+PxPl1:%>eentää K ;
+Pl+Abe+PxPl2:%>eedtää K ;
+Pl+Abe+PxPl3:%>eeztää K ;

+Pl+Acc+PxSg1:%>ään K ;
+Pl+Acc+PxSg2:%>ääd K ;
+Pl+Acc+PxSg3:%>ees K ;
+Pl+Acc+PxPl1:%>een K ;
+Pl+Acc+PxPl2:%>eed K ;
+Pl+Acc+PxPl3:%>eez K ;

+Pl+Com+PxSg1:%>äänvuiʹm K ;
+Pl+Com+PxSg2:%>äädvuiʹm K ;
+Pl+Com+PxSg3:%>eesvuiʹm K ;
+Pl+Com+PxPl1:%>eenvuiʹm K ;
+Pl+Com+PxPl2:%>eedvuiʹm K ;
+Pl+Com+PxPl3:%>eezvuiʹm K ;

+Pl+Gen+PxSg1:%>ään K ;
+Pl+Gen+PxSg2:%>ääd K ;
+Pl+Gen+PxSg3:%>ees K ;
+Pl+Gen+PxPl1:%>een K ;
+Pl+Gen+PxPl2:%>eed K ;
+Pl+Gen+PxPl3:%>eez K ;

+Pl+Ill+PxSg1:%>ään K ;
+Pl+Ill+PxSg2:%>ääd K ;
+Pl+Ill+PxSg3:%>ees K ;
+Pl+Ill+PxPl1:%>een K ;
+Pl+Ill+PxPl2:%>eed K ;
+Pl+Ill+PxPl3:%>eez K ;

+Pl+Loc+PxSg1:%>inan K ;
+Pl+Loc+PxSg2:%>inad K ;
+Pl+Loc+PxSg3:%>ines K ;
+Pl+Loc+PxPl1:%>ineen K ;
+Pl+Loc+PxPl2:%>ineed K ;
+Pl+Loc+PxPl3:%>ineez K ;

+Pl+Nom+PxSg3:%>es K ;
+Pl+Nom+PxPl1:%>en K ;
+Pl+Nom+PxPl2:%>ed K ;
+Pl+Nom+PxPl3:%>ez K ;

LEXICON E-STEM-PX-STENGTHEN-WITH-PAL
+Ess+PxSg1:%>nan K ;
+Ess+PxSg2:%>nad K ;
+Ess+PxSg3:%>nes K ;
+Ess+PxPl1:%>neen K ;
+Ess+PxPl2:%>need K ;
+Ess+PxPl3:%>neez K ;

LEXICON E-STEM-PX-STENGTHEN-WITHOUT-PAL
+Sg+Ill+PxSg1:%>san K ;
+Sg+Ill+PxSg2:%>sad K ;
+Sg+Ill+PxSg3:%>ses K ;
+Sg+Ill+PxPl1:%>seen K ;
+Sg+Ill+PxPl2:%>seed K ;
+Sg+Ill+PxPl3:%>seez K ;

!! !LÅÅDDAŽ-STEM-PX
LEXICON LÅÅDDAŽ-STEM-PX
LÅÅDDAŽ-STEM-PX-RETAIN-WITHOUT-PAL ;
 LÅÅDDAŽ-STEM-PX-RETAIN-WITH-PAL ;
 LÅÅDDAŽ-STEM-PX-WEAKEN_NG ;
 LÅÅDDAŽ-STEM-PX-WEAKEN-WITHOUT-PAL ;
 LÅÅDDAŽ-STEM-PX-WEAKEN-WITH-PAL ;
 LÅÅDDAŽ-STEM-PX-WEAKEN-WITH-PAL_PL-OBL ;
 LÅÅDDAŽ-STEM-PX-STENGTHEN-WITH-PAL ;
 LÅÅDDAŽ-STEM-PX-STENGTHEN-WITHOUT-PAL ;

LEXICON LÅÅDDAŽ-STEM-PX-RETAIN-WITHOUT-PAL
+Sg+Nom+PxSg1:%>žam K ;
+Sg+Nom+PxSg2:%>žad K ;
+Sg+Acc+PxSg1:%>žan K ;
+Sg+Gen+PxSg1:%>žan K ;
+Pl+Nom+PxSg1:%>žan K ;

LEXICON LÅÅDDAŽ-STEM-PX-RETAIN-WITH-PAL
+Sg+Nom+PxSg3:%>žes K ;
+Sg+Nom+PxPl1:%>žeem K ;
+Sg+Nom+PxPl2:%>žeed K ;
+Sg+Nom+PxPl3:%>žeez K ;
+Pl+Nom+PxPl1:%>žeen K ;

!!
+Sg+Abe+PxSg1:%>žantää K ;
+Sg+Abe+PxSg2:%>adtää K ;
+Sg+Abe+PxSg3:%>žestää K ;
+Sg+Abe+PxPl1:%>žeentää K ;
+Sg+Abe+PxPl2:%>žeedtää K ;
+Sg+Abe+PxPl3:%>žeeztää K ;


LEXICON LÅÅDDAŽ-STEM-PX-ALLEGRO
+Sg+Loc+PxSg1:%>stan K ;
+Sg+Loc+PxSg2:%>stad K ;
+Sg+Loc+PxSg3:%>stes K ;
+Sg+Loc+PxPl1:%>steen K ;
+Sg+Loc+PxPl2:%>steed K ;
+Sg+Loc+PxPl3:%>steez K ;


LEXICON LÅÅDDAŽ-STEM-PX-WEAKEN_NG
+Use/NG+Sg+Loc+PxSg1:%>stan K ;
+Use/NG+Sg+Loc+PxSg2:%>stad K ;
+Use/NG+Sg+Loc+PxSg3:%>stes K ;
+Use/NG+Sg+Loc+PxPl1:%>steen K ;
+Use/NG+Sg+Loc+PxPl2:%>steed K ;
+Use/NG+Sg+Loc+PxPl3:%>steez K ;

LEXICON LÅÅDDAŽ-STEM-PX-WEAKEN-WITHOUT-PAL
+Sg+Acc+PxSg2:%>žad K ;
+Sg+Gen+PxSg2:%>žad K ;
+Pl+Nom+PxSg2:%>žad K ;

LEXICON LÅÅDDAŽ-STEM-PX-WEAKEN-WITH-PAL
+Sg+Acc+PxSg3:%>žes K ;
+Sg+Acc+PxPl1:%>žeen K ;
+Sg+Acc+PxPl2:%>žeed K ;
+Sg+Acc+PxPl3:%>žeez K ;

+Sg+Gen+PxSg3:%>žes K ;
+Sg+Gen+PxPl1:%>žeen K ;
+Sg+Gen+PxPl2:%>žeed K ;
+Sg+Gen+PxPl3:%>žeez K ;

LEXICON LÅÅDDAŽ-STEM-PX-WEAKEN-WITH-PAL_PL-OBL
+Sg+Com+PxSg1:%>ainan K ;
+Sg+Com+PxSg2:%>ainad K ;
+Sg+Com+PxSg3:%>aines K ;
+Sg+Com+PxPl1:%>aineen K ;
+Sg+Com+PxPl2:%>aineed K ;
+Sg+Com+PxPl3:%>aineez K ;

+Pl+Abe+PxSg1:%>ääntää K ;
+Pl+Abe+PxSg2:%>äädtää K ;
+Use/NG+Pl+Abe+PxSg1:%>aantää K ;
+Use/NG+Pl+Abe+PxSg2:%>aadtää K ;
+Pl+Abe+PxSg3:%>eestää K ;
+Pl+Abe+PxPl1:%>eentää K ;
+Pl+Abe+PxPl2:%>eedtää K ;
+Pl+Abe+PxPl3:%>eeztää K ;

+Pl+Acc+PxSg1:%>ään K ;
+Pl+Acc+PxSg2:%>ääd K ;
+Use/NG+Pl+Acc+PxSg1:%>aan K ;
+Use/NG+Pl+Acc+PxSg2:%>aad K ;
+Pl+Acc+PxSg3:%>ees K ;
+Pl+Acc+PxPl1:%>een K ;
+Pl+Acc+PxPl2:%>eed K ;
+Pl+Acc+PxPl3:%>eez K ;

+Pl+Com+PxSg1:%>äänvuiʹm K ;
+Pl+Com+PxSg2:%>äädvuiʹm K ;
+Use/NG+Pl+Com+PxSg1:%>aanvuiʹm K ;
+Use/NG+Pl+Com+PxSg2:%>aadvuiʹm K ;
+Pl+Com+PxSg3:%>eesvuiʹm K ;
+Pl+Com+PxPl1:%>eenvuiʹm K ;
+Pl+Com+PxPl2:%>eedvuiʹm K ;
+Pl+Com+PxPl3:%>eezvuiʹm K ;

+Pl+Gen+PxSg1:%>ään K ;
+Pl+Gen+PxSg2:%>ääd K ;
+Use/NG+Pl+Gen+PxSg1:%>aan K ;
+Use/NG+Pl+Gen+PxSg2:%>aad K ;
+Pl+Gen+PxSg3:%>ees K ;
+Pl+Gen+PxPl1:%>een K ;
+Pl+Gen+PxPl2:%>eed K ;
+Pl+Gen+PxPl3:%>eez K ;

+Pl+Ill+PxSg1:%>ään K ;
+Pl+Ill+PxSg2:%>ääd K ;
+Use/NG+Pl+Ill+PxSg1:%>aan K ;
+Use/NG+Pl+Ill+PxSg2:%>aad K ;
+Pl+Ill+PxSg3:%>ees K ;
+Pl+Ill+PxPl1:%>een K ;
+Pl+Ill+PxPl2:%>eed K ;
+Pl+Ill+PxPl3:%>eez K ;

+Pl+Loc+PxSg1:%>ainan K ;
+Pl+Loc+PxSg2:%>ainad K ;
+Pl+Loc+PxSg3:%>aines K ;
+Pl+Loc+PxPl1:%>aineen K ;
+Pl+Loc+PxPl2:%>aineed K ;
+Pl+Loc+PxPl3:%>aineez K ;

+Pl+Nom+PxSg3:%>es K ;
+Pl+Nom+PxPl1:%>en K ;
+Pl+Nom+PxPl2:%>ed K ;
+Pl+Nom+PxPl3:%>ez K ;

LEXICON LÅÅDDAŽ-STEM-PX-STENGTHEN-WITH-PAL !!= * @CODE@ needs checking
+Ess+PxSg1:%>žanan K ;
+Ess+PxSg2:%>žanad K ;
+Ess+PxSg3:%>žanes K ;
+Ess+PxPl1:%>žinen K ;
+Ess+PxPl2:%>žined K ;
+Ess+PxPl3:%>žinez K ;

LEXICON LÅÅDDAŽ-STEM-PX-STENGTHEN-WITHOUT-PAL
+Sg+Ill+PxSg1:%>žasan K ;
+Sg+Ill+PxSg2:%>žasad K ;
+Sg+Ill+PxSg3:%>žasas K ;
+Sg+Ill+PxPl1:%>žeʹsen K ;
+Sg+Ill+PxPl2:%>žeʹsed K ;
+Sg+Ill+PxPl3:%>žeʹsez K ;

!! !VÕÕNÂS-STEM-PX
LEXICON VÕÕNÂS-STEM-PX !!= * @CODE@ võnns-
VÕÕNÂS-STEM-PX-RETAIN-WITHOUT-PAL ;
 VÕÕNÂS-STEM-PX-RETAIN-WITH-PAL ;
 VÕÕNÂS-STEM-PX-ALLEGRO ;
 VÕÕNÂS-STEM-PX-WEAKEN-WITHOUT-PAL ;
 VÕÕNÂS-STEM-PX-WEAKEN-WITH-PAL ;
 VÕÕNÂS-STEM-PX-WEAKEN-WITH-PAL_PL-OBL ;
 VÕÕNÂS-STEM-PX-STENGTHEN-WITH-PAL ;
 VÕÕNÂS-STEM-PX-STENGTHEN-WITHOUT-PAL ;

LEXICON VÕÕNÂS-STEM-PX-RETAIN-WITHOUT-PAL
+Sg+Nom+PxSg1:%>am K ;
+Sg+Nom+PxSg2:%>ad K ;
+Sg+Acc+PxSg1:%>an K ;
+Sg+Gen+PxSg1:%>an K ;
+Pl+Nom+PxSg1:%>an K ;
+Pl+Nom+PxSg2:%>ad K ;

LEXICON VÕÕNÂS-STEM-PX-RETAIN-WITH-PAL
+Sg+Nom+PxSg3:%>es K ;
+Sg+Nom+PxPl1:%>eem K ;
+Sg+Nom+PxPl2:%>eed K ;
+Sg+Nom+PxPl3:%>eez K ;
+Pl+Nom+PxSg3:%>es K ;
+Pl+Nom+PxPl1:%>een K ;
+Pl+Nom+PxPl2:%>eed K ;
+Pl+Nom+PxPl3:%>eez K ;


!!
+Sg+Abe+PxSg1:%>antää K ;
+Sg+Abe+PxSg2:%>adtää K ;
+Sg+Abe+PxSg3:%>estää K ;
+Sg+Abe+PxPl1:%>eentää K ;
+Sg+Abe+PxPl2:%>eedtää K ;
+Sg+Abe+PxPl3:%>eeztää K ;


LEXICON VÕÕNÂS-STEM-PX-ALLEGRO
+Sg+Loc+PxSg1:%>astan K ;
+Sg+Loc+PxSg2:%>astad K ;
+Sg+Loc+PxSg3:%>eʹstes K ;
+Sg+Loc+PxPl1:%>eʹsten K ;
+Sg+Loc+PxPl2:%>eʹsted K ;
+Sg+Loc+PxPl3:%>eʹstez K ;


LEXICON VÕÕNÂS-STEM-PX-WEAKEN-WITHOUT-PAL
+Sg+Acc+PxSg2:%>ad K ;
+Sg+Gen+PxSg2:%>ad K ;

LEXICON VÕÕNÂS-STEM-PX-WEAKEN-WITH-PAL
+Sg+Acc+PxSg3:%>es K ;
+Sg+Acc+PxPl1:%>een K ;
+Sg+Acc+PxPl2:%>eed K ;
+Sg+Acc+PxPl3:%>eez K ;

+Sg+Gen+PxSg3:%>es K ;
+Sg+Gen+PxPl1:%>een K ;
+Sg+Gen+PxPl2:%>eed K ;
+Sg+Gen+PxPl3:%>eez K ;

LEXICON VÕÕNÂS-STEM-PX-WEAKEN-WITH-PAL_PL-OBL
+Sg+Com+PxSg1:%>inan K ;
+Sg+Com+PxSg2:%>inad K ;
+Sg+Com+PxSg3:%>iʹnes K ;
+Sg+Com+PxPl1:%>iʹnen K ;
+Sg+Com+PxPl2:%>iʹned K ;
+Sg+Com+PxPl3:%>iʹnez K ;

+Pl+Abe+PxSg1:%>ääntää K ;
+Pl+Abe+PxSg2:%>äädtää K ;
+Pl+Abe+PxSg3:%>eestää K ;
+Pl+Abe+PxPl1:%>eentää K ;
+Pl+Abe+PxPl2:%>eedtää K ;
+Pl+Abe+PxPl3:%>eeztää K ;

+Pl+Acc+PxSg1:%>ään K ;
+Pl+Acc+PxSg2:%>ääd K ;
+Pl+Acc+PxSg3:%>ees K ;
+Pl+Acc+PxPl1:%>een K ;
+Pl+Acc+PxPl2:%>eed K ;
+Pl+Acc+PxPl3:%>eez K ;

+Pl+Com+PxSg1:%>äänvuiʹm K ;
+Pl+Com+PxSg2:%>äädvuiʹm K ;
+Pl+Com+PxSg3:%>eesvuiʹm K ;
+Pl+Com+PxPl1:%>eenvuiʹm K ;
+Pl+Com+PxPl2:%>eedvuiʹm K ;
+Pl+Com+PxPl3:%>eezvuiʹm K ;

+Pl+Gen+PxSg1:%>ään K ;
+Pl+Gen+PxSg2:%>ääd K ;
+Pl+Gen+PxSg3:%>ees K ;
+Pl+Gen+PxPl1:%>een K ;
+Pl+Gen+PxPl2:%>eed K ;
+Pl+Gen+PxPl3:%>eez K ;

+Pl+Ill+PxSg1:%>ään K ;
+Pl+Ill+PxSg2:%>ääd K ;
+Pl+Ill+PxSg3:%>ees K ;
+Pl+Ill+PxPl1:%>een K ;
+Pl+Ill+PxPl2:%>eed K ;
+Pl+Ill+PxPl3:%>eez K ;

+Pl+Loc+PxSg1:%>inan K ;
+Pl+Loc+PxSg2:%>inad K ;
+Pl+Loc+PxSg3:%>iʹnes K ;
+Pl+Loc+PxPl1:%>iʹnen K ;
+Pl+Loc+PxPl2:%>iʹned K ;
+Pl+Loc+PxPl3:%>iʹnez K ;

LEXICON VÕÕNÂS-STEM-PX-STENGTHEN-WITH-PAL !!= * @CODE@ needs checking
+Ess+PxSg1:%>anan K ;
+Ess+PxSg2:%>anad K ;
+Ess+PxSg3:%>iʹnes K ;
+Ess+PxPl1:%>iʹnen K ;
+Ess+PxPl2:%>iʹned K ;
+Ess+PxPl3:%>iʹnez K ;

LEXICON VÕÕNÂS-STEM-PX-STENGTHEN-WITHOUT-PAL
+Sg+Ill+PxSg1:%>asan K ;
+Sg+Ill+PxSg2:%>asad K ;
+Sg+Ill+PxSg3:%>asas K ;
+Sg+Ill+PxPl1:%>eʹsen K ;
+Sg+Ill+PxPl2:%>eʹsed K ;
+Sg+Ill+PxPl3:%>eʹsez K ;

!! !SÅÅBBAR-STEM-PX
LEXICON SÅÅBBAR-STEM-PX !!= * @CODE@ såbbr-
SÅÅBBAR-STEM-PX-RETAIN-WITHOUT-PAL ;
 SÅÅBBAR-STEM-PX-RETAIN-WITH-PAL ;
 SÅÅBBAR-STEM-PX-ALLEGRO ;
 SÅÅBBAR-STEM-PX-WEAKEN-WITHOUT-PAL ;
 SÅÅBBAR-STEM-PX-WEAKEN-WITH-PAL ;
 SÅÅBBAR-STEM-PX-WEAKEN-WITH-PAL_PL-OBL ;
 SÅÅBBAR-STEM-PX-STENGTHEN-WITH-PAL ;
 SÅÅBBAR-STEM-PX-STENGTHEN-WITHOUT-PAL ;

LEXICON SÅÅBBAR-STEM-PX-RETAIN-WITHOUT-PAL
+Sg+Nom+PxSg1:%>am K ;
+Sg+Nom+PxSg2:%>ad K ;
+Sg+Acc+PxSg1:%>an K ;
+Sg+Gen+PxSg1:%>an K ;
+Pl+Nom+PxSg1:%>an K ;
+Pl+Nom+PxSg2:%>ad K ;

LEXICON SÅÅBBAR-STEM-PX-RETAIN-WITH-PAL
+Sg+Nom+PxSg3:%>es K ;
+Sg+Nom+PxPl1:%>eem K ;
+Sg+Nom+PxPl2:%>eed K ;
+Sg+Nom+PxPl3:%>eez K ;
+Pl+Nom+PxSg3:%>es K ;
+Pl+Nom+PxPl1:%>een K ;
+Pl+Nom+PxPl2:%>eed K ;
+Pl+Nom+PxPl3:%>eez K ;


!!
+Sg+Abe+PxSg1:%>antää K ;
+Sg+Abe+PxSg2:%>adtää K ;
+Sg+Abe+PxSg3:%>estää K ;
+Sg+Abe+PxPl1:%>eentää K ;
+Sg+Abe+PxPl2:%>eedtää K ;
+Sg+Abe+PxPl3:%>eeztää K ;


LEXICON SÅÅBBAR-STEM-PX-ALLEGRO
+Sg+Loc+PxSg1:%>stan K ;
+Sg+Loc+PxSg2:%>stad K ;
+Sg+Loc+PxSg3:%>stes K ;
+Sg+Loc+PxPl1:%>steen K ;
+Sg+Loc+PxPl2:%>steed K ;
+Sg+Loc+PxPl3:%>steez K ;


LEXICON SÅÅBBAR-STEM-PX-WEAKEN-WITHOUT-PAL
+Sg+Acc+PxSg2:%>ad K ;
+Sg+Gen+PxSg2:%>ad K ;

LEXICON SÅÅBBAR-STEM-PX-WEAKEN-WITH-PAL
+Sg+Acc+PxSg3:%>es K ;
+Sg+Acc+PxPl1:%>een K ;
+Sg+Acc+PxPl2:%>eed K ;
+Sg+Acc+PxPl3:%>eez K ;

+Sg+Gen+PxSg3:%>es K ;
+Sg+Gen+PxPl1:%>een K ;
+Sg+Gen+PxPl2:%>eed K ;
+Sg+Gen+PxPl3:%>eez K ;

LEXICON SÅÅBBAR-STEM-PX-WEAKEN-WITH-PAL_PL-OBL
+Sg+Com+PxSg1:%>ainan K ;
+Sg+Com+PxSg2:%>ainad K ;
+Sg+Com+PxSg3:%>aines K ;
+Sg+Com+PxPl1:%>aineen K ;
+Sg+Com+PxPl2:%>aineed K ;
+Sg+Com+PxPl3:%>aineez K ;

+Pl+Abe+PxSg1:%>ääntää K ;
+Pl+Abe+PxSg2:%>äädtää K ;
+Pl+Abe+PxSg3:%>eestää K ;
+Pl+Abe+PxPl1:%>eentää K ;
+Pl+Abe+PxPl2:%>eedtää K ;
+Pl+Abe+PxPl3:%>eeztää K ;

+Pl+Acc+PxSg1:%>ään K ;
+Pl+Acc+PxSg2:%>ääd K ;
+Pl+Acc+PxSg3:%>ees K ;
+Pl+Acc+PxPl1:%>een K ;
+Pl+Acc+PxPl2:%>eed K ;
+Pl+Acc+PxPl3:%>eez K ;

+Pl+Com+PxSg1:%>äänvuiʹm K ;
+Pl+Com+PxSg2:%>äädvuiʹm K ;
+Pl+Com+PxSg3:%>eesvuiʹm K ;
+Pl+Com+PxPl1:%>eenvuiʹm K ;
+Pl+Com+PxPl2:%>eedvuiʹm K ;
+Pl+Com+PxPl3:%>eezvuiʹm K ;

+Pl+Gen+PxSg1:%>ään K ;
+Pl+Gen+PxSg2:%>ääd K ;
+Pl+Gen+PxSg3:%>ees K ;
+Pl+Gen+PxPl1:%>een K ;
+Pl+Gen+PxPl2:%>eed K ;
+Pl+Gen+PxPl3:%>eez K ;

+Pl+Ill+PxSg1:%>ään K ;
+Pl+Ill+PxSg2:%>ääd K ;
+Pl+Ill+PxSg3:%>ees K ;
+Pl+Ill+PxPl1:%>een K ;
+Pl+Ill+PxPl2:%>eed K ;
+Pl+Ill+PxPl3:%>eez K ;

+Pl+Loc+PxSg1:%>ainan K ;
+Pl+Loc+PxSg2:%>ainad K ;
+Pl+Loc+PxSg3:%>aines K ;
+Pl+Loc+PxPl1:%>aineen K ;
+Pl+Loc+PxPl2:%>aineed K ;
+Pl+Loc+PxPl3:%>aineez K ;

LEXICON SÅÅBBAR-STEM-PX-STENGTHEN-WITH-PAL !!= * @CODE@ needs checking
+Ess+PxSg1:%>anan K ;
+Ess+PxSg2:%>anad K ;
+Ess+PxSg3:%>anes K ;
+Ess+PxPl1:%>aneen K ;
+Ess+PxPl2:%>aneed K ;
+Ess+PxPl3:%>aneez K ;

LEXICON SÅÅBBAR-STEM-PX-STENGTHEN-WITHOUT-PAL
+Sg+Ill+PxSg1:%>san K ;
+Sg+Ill+PxSg2:%>sad K ;
+Sg+Ill+PxSg3:%>ses K ;
+Sg+Ill+PxPl1:%>seen K ;
+Sg+Ill+PxPl2:%>seed K ;
+Sg+Ill+PxPl3:%>seez K ;


!! !!Adjectives -- to be moved



